【裁判字號】    98,上重訴,3
【裁判日期】    990819
【裁判案由】    證券交易法
【裁判全文】
臺灣高等法院刑事判決                 98年度上重訴字第3號
上  訴  人
即  被  告  丙○○
選任辯護人  賴鎮局律師
上  訴  人
即  被  告  癸○○
選任辯護人  孫天麒律師
上  訴  人
即  被  告  乙○○
選任辯護人  邵良正律師
上  訴  人
即  被  告  丑○○更名蘇秉彥.
選任辯護人  蔡富強律師
上列上訴人因證券交易法案件，不服臺灣臺北地方法院93年度訴
字第1640號，中華民國97年11月26日第一審判決（起訴案號：臺
灣臺北地方法院檢察署93年度偵字第567 號、第15173 號、第18
999號 ）及追加起訴（臺灣臺北地方法院檢察署93年度偵字第18
323 號、第19238 號、94年度偵字第1339號）及移送併辦（臺灣
臺北地方法院檢察署93年度偵字第19238 號、94年度偵字第1339
號、96年度偵字第14873 號、臺灣板橋地方法院檢察署94年度偵
字第15804 號），提起上訴，本院判決如下：
    主  文
原判決撤銷。
丙○○共同連續違反對於在證券商營業處所買賣之有價證券，不
得有意圖抬高或壓低證券商營業處所某種有價證券之交易價格，
自行及以他人名義，對該有價證券，連續以高價買入或低價賣出
之規定，處有期徒刑壹年陸月，減為有期徒刑玖月。又共同連續
違反對於在證券商營業處所買賣之有價證券，不得在證券商營業
處所報價，業經有人承諾接受而不履行交割，足以影響市場秩序
之規定，處有期徒刑壹年陸月，減為有期徒刑玖月；應執行有期
徒刑壹年伍月。
癸○○共同連續違反對於在證券商營業處所買賣之有價證券，不
得有意圖抬高或壓低證券商營業處所某種有價證券之交易價格，
自行及以他人名義，對該有價證券，連續以高價買入或低價賣出
之規定，處有期徒刑壹年貳月，減為有期徒刑柒月。又共同連續
違反對於在證券商營業處所買賣之有價證券，不得在證券商營業
處所報價，業經有人承諾接受而不履行交割，足以影響市場秩序
之規定，處有期徒刑壹年貳月，減為有期徒刑柒月；應執行有期
徒刑壹年。
乙○○共同違反對於在證券商營業處所買賣之有價證券，不得有
意圖抬高或壓低證券商營業處所某種有價證券之交易價格，自行
及以他人名義，對該有價證券，連續以高價買入或低價賣出之規
定，處有期徒刑壹年，減為有期徒刑陸月。
丑○○共同違反對於在證券商營業處所買賣之有價證券，不得有
意圖抬高或壓低證券商營業處所某種有價證券之交易價格，自行
及以他人名義，對該有價證券，連續以高價買入或低價賣出之規
定，處有期徒刑拾月，減為有期徒刑伍月。
    事  實
一、癸○○（前於民國（下同）84年間因違反證券交易法案件，
    經臺灣臺北地方法院以84年度訴字第1133號判決判處有期徒
    刑6 月，緩刑2 年確定。
二、鄒勝（現為原審通緝中）、丙○○共同基於藉操縱（含抬高
    或壓低而連續高買低賣）在財團法人中華民國證券櫃檯買賣
    中心（下稱櫃買中心）上櫃之有價證券飛雅高科技股份有限
    公司（下稱飛雅公司）、力新國際股份有限公司（下稱力新
    公司）、十全企業股份有限公司（下稱十全公司）及臺灣亞
    銳士股份有限公司（下稱亞銳士公司）之股票交易價格牟利
    之概括犯意聯絡及行為分擔，由鄒勝先以葉武嶽及丙○○名
    義，於91年7 月間，在臺北巿忠孝東路4 段563 號16樓，籌
    設領先證券投資顧問股份有限公司，復變更名稱為巴菲特證
    券投資顧問股份有限公司，現業已廢止（下稱領先證券投資
    顧問公司）及領先投資股份有限公司（現業已廢止，下稱領
    先投資公司），均由鄒勝擔任實際負責人，鄒勝之妹癸○○
    雖曾受前開違反證券交易法罪緩刑之宣告，猶不知警惕，亦
    於91年底某日起，基於犯意之聯絡，加入負責處理公司帳務
    、資金調動及股票下單喊盤等業務；其間，丙○○則前往三
    陽證券股份有限公司城中分公司（下稱三陽證券公司）、中
    信證券股份有限公司城中分公司（下稱中信證券公司）分別
    開立證券交易帳戶。鄒勝、丙○○並分別自行或透過林辰豐
    、陳芝嫻（原名陳心萍）：(一)向徐薏涵商借其在臺鳳證券股
    份有限公司、統一綜合證券股份有限公司城中分公司（下稱
    統一證券公司）、建華證券股份有限公司大稻埕分公司（下
    稱建華證券公司）、吉祥證券股份有限公司館前分公司（下
    稱吉祥證券公司）、大府城證券股份有限公司創新分公司（
    下稱大府城證券公司）、仁信證券股份有限公司（現合併為
    中信證券股份有限公司，並更名為凱基證券股份有限公司，
    下稱仁信證券公司））、富邦證券股份有限公司大同分公司
    （下稱富邦證券公司）、太平洋證券股份有限公司（下稱太
    平洋證券公司）所開立之證券交易帳戶；(二)向何惠妹商借其
    在日盛證券股份有限公司南京分公司（下稱日盛證券公司）
    、大興證券股份有限公司臺北分公司（下稱大興證券公司）
    、康和證券股份有限公司東湖分公司（下稱康和證券公司）
    、群益證券股份有限公司東湖分公司（下稱群益證券公司）
    所開立之證券交易帳戶；(三)向李玉如商借其在中信證券股份
    有限公司南京分公司（現更名為凱基證券股份有限公司南京
    分公司，下稱中信證券公司）、協和證券股份有限公司城中
    分公司（現合併為國票綜合證券股份有限公司城中分公司，
    下稱協和證券公司）、吉祥證券公司館前分公司、三陽證券
    公司城中分公司、陽信證券股份有限公司（下稱陽信證券公
    司）、富邦證券公司天母分公司、統一證券公司城中分公司
    所開立之證券交易帳戶；(四)向丁○○商借其在元富證券股份
    有限公司松德分公司（下稱元富證券公司）、日盛證券公司
    南京分公司所開立之證券交易帳戶；(五)向江昭德商借其在三
    陽證券公司城中分公司、協和證券公司城中分公司、大昌證
    券股份有限公司板橋分公司（下稱大昌證券公司）所開立之
    證券交易帳戶；(六)向李有福商借其在長利證券股份有限公司
    復興分公司（下稱長利證券公司）、倍利國際綜合證券股份
    有限公司城中分公司（下稱倍利證券公司）所開立之證券交
    易帳戶；(七)向鄒官羽商借其在臺育綜合證券股份有限公司古
    亭分公司（下稱臺育證券公司）所開立之證券交易帳戶；(八)
    向陳柏楷商借其在中信證券公司南京分公司（現業已名為凱
    基證券南京分公司）所開立之證券交易帳戶；(九)向顧明智商
    借其在協和證券公司城中分公司、三陽證券公司城中分公司
    所開立之證券交易帳戶；(十)向顧峻商借其在中信證券公司南
    京分公司、協和證券公司城中分公司所開立之證券交易帳戶
    ；(十一)向林上元商借其在建華證券公司臺中分公司、統一證券
    公司新臺中分公司、網路證券股份有限公司臺中分公司（下
    稱網路證券公司）所開立之證券交易帳戶；(十二)向江增業商借
    其在中信證券公司南京分公司所開立之證券交易帳戶；(十三)向
    蘇青雲商借其在建華證券公司臺中分公司所開立之證券交易
    帳戶，以供其等意圖抬高、壓低、操縱飛雅公司、力新公司
    、十全公司及亞銳士公司股票在櫃買中心買賣價格而下單時
    使用。鄒勝為擴大操縱（含抬高或壓低而連續高買低賣）飛
    雅公司股價，承前開與丙○○、癸○○共謀之概括犯意，於
    92年4 月3 日，在臺北巿忠孝東路4 段563 號16樓，先以丙
    ○○之弟胡栩之名義成立豐收投資顧問股份有限公司（下
    稱豐收公司），由鄒勝擔任實際負責人，並於92年4 月間某
    日起，分別僱用乙○○、丑○○、陳立豪、倪素貞、官有寶
    、林淑瑜、許素月、郭金治、璩祖善、施巨瑞、吳美英、倪
    佳琪、陳春梅、劉張玉華、陳鴻蓮、黃智權、井李桂仙、韋
    德華、楊淑珺、戴郁珊、艾昱均、周紹金、庚○○、李采鴻
    、紀榮春、沈嘉銘、劉俊廷、何志強、林靜芳、甲○○、張
    俊茂、劉素嬌、徐運聰、蕭志聖、鄭越鵬、壬○○、嚴婉玲
    、郭淑英及湯彩雲（湯彩雲部分，業經原審判處有期徒刑1
    年，減為有期徒刑6 月確定在案）等人擔任豐收公司之副總
    經理、經理、分析師、主任、業務專員，負責向不特定人推
    銷「穩賺專案」資訊會員卡（下稱「穩賺卡」），乙○○、
    丑○○、陳立豪、倪素貞、官有寶、林淑瑜、許素月、郭金
    治、璩祖善、施巨瑞、吳美英、倪佳琪、陳春梅、劉張玉華
    、陳鴻蓮、黃智權、井李桂仙、韋德華、楊淑珺、戴郁珊、
    艾昱均、周紹金、庚○○、李采鴻、紀榮春、沈嘉銘、劉俊
    廷、何志強、林靜芳、甲○○、張俊茂、劉素嬌、徐運聰、
    蕭志聖、鄭越鵬、壬○○、嚴婉玲、郭淑英及湯彩雲等人均
    明知鄒勝意圖販售、操作「穩賺卡」以操縱飛雅公司股票價
    格牟利，渠等竟仍基於與鄒勝共同操縱（含抬高或壓低而連
    續高買低賣）飛雅公司股票交易價格牟利之概括犯意聯絡及
    行為分擔，由乙○○、丑○○、陳立豪、倪素貞、官有寶、
    林淑瑜、許素月、郭金治、璩祖善、施巨瑞、吳美英、倪佳
    琪、陳春梅、劉張玉華、陳鴻蓮、黃智權、井李桂仙、韋德
    華、楊淑珺、戴郁珊、艾昱均、周紹金、庚○○、李采鴻、
    紀榮春、沈嘉銘、劉俊廷、何志強、林靜芳、甲○○、張俊
    茂、劉素嬌、徐運聰、蕭志聖、鄭越鵬、壬○○、嚴婉玲、
    郭淑英及湯彩雲等人負責先以電話或當面介紹「穩賺卡」係
    該公司保證參加「穩賺卡」之投資人只要完全遵照該公司理
    財專員之指示進行投資活動，該公司將確保其每期投資獲利
    至少為10% ，期滿結束未達獲利標準時，即視同虧損，該公
    司將予以補償等語之方式，遊說己○○、辛○○、嚴淇烈、
    黃阿、曾慧娟、宋旻勳、劉之浩、田柳昌、張俊茂、魏國
    媛、周玉蘭、余幸緣、劉清裕、呂瀛芬、黃子軒、蔡國榮、
    徐李玲卿、林美蓮、高嘉穗、陳永傳、莊淑媛、王秀雲、謝
    雯如、周松俊、李慕華、陳永斌、陳耐、許振祥、鄭淑美、
    李昌泰、劉振男、謝秀霞等不特定人以2 個月為1期 ，每單
    位保證投資金額20萬元，每期每單位繳交服務費用2 萬元，
    購買豐收公司「穩賺卡」，成為該公司會員。鄒勝、乙○○
    、丑○○及湯彩雲等以上開方式招收「穩賺卡」會員640 餘
    人後，旋即由鄒勝決定每日所欲炒作飛雅公司股票之價格後
    ，通知豐收公司理財專員當日買進、賣出飛雅公司股票之價
    格、數量、時間，再由豐收公司理財專員以電話指示每一會
    員當日買進、賣出飛雅公司股票之價格、數量、時點，而由
    己○○、辛○○、嚴淇烈等「穩賺卡」會員每次依豐收公司
    理財專員指示購買飛雅公司股票6 千股至8 千股之方式，大
    量買入飛雅公司股票，鄒勝等人即以此方式直接操縱飛雅公
    司之股票價格牟利。嗣後鄒勝利用上開人頭證券交易帳戶名
    義，委由不知情之上開證券公司營業員，連續向櫃買中心報
    價，分散買賣，以規避櫃買中心之監視系統，不斷相互買賣
    ，以輪替高價買入、低價賣出之方式，製造成交量，而拉抬
    飛雅公司、力新公司、十全公司及亞銳士公司股票價格，其
    詳情如下：
  (一)飛雅公司股票部分：
  1.第1 階段，自91年1 月16日起至同年3 月15日止，鄒勝以李
    玉如、江昭德前開開立之證券交易帳戶為主，其餘借用證券
    交易帳戶為輔，分別擔綱當日委由證券商營業員向櫃買中心
    報價買賣飛雅公司股票之買方、賣方，次日再輪換為賣方、
    買方，即李玉如及江昭德上開證券交易帳戶相互接續交錯買
    賣，同日由李玉如證券交易帳戶買進，江昭德證券交易帳戶
    則賣出，次日由江昭德證券交易帳戶買進，李玉如證券交易
    帳戶則賣出，抑或同日李玉如及江昭德2 人前開證券交易帳
    戶皆有買進或賣出，惟時間交錯，分工進行，而連續於證券
    商營業處所高價大量買賣飛雅公司股票，製造該檔股票交易
    活絡之假象，以誘使其他投資人跟進，進而影響該股票成交
    價格，其情形如下：
  (1)91年1 月16日：
  使用李玉如前開證券交易帳戶於9 時23分，以高於前1 盤成
    交價新臺幣（下同）26.1元之價格委託買進1 千股，並以24
    .5元之價格成交。
  使用李玉如前開證券交易帳戶於13時22分起至13時29分時間
    內，接續以高於前1 盤成交價24.3元、24.4元、24.3元、24
    .5元及26.1元之價格分別委託買進10千股、5 千股、50千股
    、100 千股、10千股，並分別以24.3元、24.4元、24.3元、
    24.5元、24.6元之價格均成交。
  使當日成交價拉尾盤至24.6元作收。
  (2)91年1 月17日：
  使用李玉如前開證券交易帳戶於13時25分起至13時29分時間
    內，接續以高於前1 盤成交價26.3元、26.3元、24.5元及26
    .3元之價格分別委託買進1 千股、1 千股、50千股、5 千股
    ，並分別以24.5元、24.6元、24.5元、24.5元之價格成交1
    千股、1 千股、37千股、5 千股。
  使用李有福前開證券交易帳戶於13時29分，接續以低於前1
    盤成交價22.9元之價格分別委託賣出10千股、20千股，並均
    以24.5元之價格均成交。
  使當日成交價控制在24.5元作收。
  (3)91年1 月18日：
  使用李玉如前開證券交易帳戶於10時17分起至10時22分時間
    內，接續以高於前1 盤成交價25.2元、25.2元、25.4元、25
    .4元及25.5元之價格分別委託買進8 千股、8 千股、6 千股
    、3 千股、1 千股，並分別以25元、25.2元、25.4元、25.2
    元、25.5元之價格成交8 千股、8 千股、8 千股、1 千股、
    1 千股。
  使用李玉如前開證券交易帳戶於13時29分，以高於前1 盤成
    交價26.2元之價格委託買進10千股，並以25.2元之價格均成
    交。
  使當日成交價拉尾盤至25.2元作收。
  (4)91年1 月21日：
  使用江昭德前開證券交易帳戶於8 時53分開盤前，以高價26
    .9元之價格委託買進10千股，並以25.5元之價格均成交。
  使用李玉如前開證券交易帳戶於8 時54分起至8 時55分開盤
    前，以高於前1 日收盤價25.5元之價格委託賣出共450 千股
    ，並以25.5元之價格成交447 千股。
  使用江昭德、李玉如前開證券交易帳戶於9 時48分，均以高
    於前1 盤成交價26.9元之價格分別委託買進1 千股，並均以
    25.9元之價格成交後，使用江昭德前開證券交易帳戶於9 時
    48分，再以高於前1 盤成交價26.1元之價格委託買進20千股
    ，並以26元之價格均成交。
  使用江昭德前開證券交易帳戶於12時55分起至13時29分時間
    內，接續以高於前1 盤成交價26.9元、26.9元、26.9元、26
    .9元、26.9元、26.9元、26.9元之價格分別委託買進1 千股
    、1 千股、1 千股、1 千股、18千股、15千股、10千股，並
    分別以26.4元、26.5元、26.4元、26.5元、26.6元、26.8元
    、26.8元之價格成交1 千股、1 千股、1 千股、1 千股、18
    千股、15千股、10千股。
  使當日成交價拉尾盤至26.8元作收。
  (5)91年1 月22日：
  使用李玉如前開證券交易帳戶於10時37分起至11時3 分時間
    內，接續以高於前1 盤成交價或同前盤成交價26.3元、26.4
    元、26.5元、26.6元、26.6元、26.5元、26.6元、26.8元、
    27.1元、27.2元之價格分別委託買進5 千股、7 千股、13千
    股、10千股、5 千股、5 千股、5 千股、25千股、200 千股
    、4 千股，並分別以26.3元、26.4元、26.5元、26.6元、26
    .6元、26.5元、26.6元、26.8元、27.1元、27.2元之價格成
    交5 千股、7 千股、13千股、10千股、5 千股、3 千股、4
    千股、25千股、201千股、3 千股。
  使用江昭德前開證券交易帳戶於11時4 分起至11時5 分時間
    內，接續以高於前1 盤成交價27.6元、27.7元、27.8元、29
    .9元、28元、28.1元、28.2元、28.3元、28.4元、28.5元、
    28.6元之價格分別委託賣出各30千股，均未成交。
  使用李玉如前開證券交易帳戶於11時10分起至11時14分時間
    內，接續以高於前1 盤成交價28.6元之價格分別委託買進1
    千股、2 千股，並分別以27.5元、27.6元之價格均成交。
  使用李玉如前開證券交易帳戶於13時29分，接續以高於前1
    盤成交價27.4元、28.6元、28.6元、28.6元之價格分別委託
    買進50千股、5 千股、5 千股、5 千股，並以27.4元之價格
    成交25千股。
  使當日成交價拉尾盤至27.4元作收。
  (6)91年1 月23日：
  使用李玉如前開證券交易帳戶於8 時50分至8 時51分開盤前
    ，以高於前1 日收盤價27.7元、27.9元、27.9元、28元、28
    .1元、28.1元、28.1元之價格分別委託賣出30千股、30千股
    、30千股、10千股、10千股、10千股，並以委賣價格均成交
    。
  使用江昭德前開證券交易帳戶於8 時57分開盤前，以高於前
    1 日收盤價29.3元之價格委託賣出5 千股，並以27元之價格
    均成交。
  使用李玉如前開證券交易帳戶於11時28分起至11時42分時間
    內，接續以高於前1 盤成交價或同前盤成交價27.2元起至29
    .3元之遞增價格委託賣出共計17筆587 千股，並分別以27.2
    元起至28.7元之價格遞增成交共計11筆384 千股。
  使用江昭德前開證券交易帳戶於11時29分起至11時43分時間
    內，接續以高於前1 盤成交價或同前盤成交價27.4元起至28
    元之遞增價格委託買進共計4 筆133 千股，並分別以27.4元
    起至28元之價格遞增成交共計4 筆122 千股。
  使用李有福前開證券交易帳戶於11時34分起至11時42分時間
    內，接續以27.3元起至28元之遞增價格委託買進共計3 筆16
    千股，並以27.9元之價格成交1 筆1 千股。
  使用李玉如、江昭德前開證券交易帳戶於12時8 分起至12時
    11分時間內，以27.8元之價格委託賣出共計6 筆260 千股，
    並均以委賣價格均成交。
  使用李玉如前開證券交易帳戶於13時25分，以28元之價格委
    託賣出共計2 筆100 千股，並均以委賣價格均成交。
  使用江昭德前開證券交易帳戶於12時17分起至13時29分時間
    內，接續以28.3元起至29.3元之高價委託買進共計23筆394
    千股，並分別以28.3元起至28.7元之價格遞增成交共計23筆
    391 千股。
  使當日成交價拉尾盤至28.7元作收。
  (7)91年1 月24日：
  使用李玉如前開證券交易帳戶於8 時57分開盤前，以高於前
    1 日收盤價30.7元之價格委託買進10千股，並以28.9元之價
    格均成交。
  使用李玉如、江昭德前開證券交易帳戶於8 時58分起至9 時
    5 分，以高於前1 日收盤價28.9元起至29.9元之價格委託賣
    出共計38筆422 千股，並以28.9元起至29.7元之價格成交共
    計30筆346 千股。
  使用李玉如前開證券交易帳戶於9 時6 分、9 時34分，以高
    於前1 盤成交價之30.7元、30.7元之價格分別委託買進10千
    股、100 千股，並分別以29元、29.8元之價格成交各10千股
    。
  使用李玉如前開證券交易帳戶於12時48分、13時3 分、13時
    28分、13時29分，以30.7元、30.7元、29.2元、30.7元之價
    格分別委託買進2 千股、2 千股、50千股、20千股，並分別
    以29.3元、29.3元、29.2元、29.4元之價格分別成交2 千股
    、2 千股、21千股、20千股。
  使當日成交價成拉高至29.8元，並拉尾盤至29.4元作收。
  (8)91年1 月25日：
  使用李玉如前開證券交易帳戶於8 時55分開盤前，以高於前
    1 日收盤價31.4元之價格委託買進10千股，並29.7元之價格
    均成交。
  0 用李玉如前開證券交易帳戶於9 時23分，以高於前1 盤成
    交價之31.4元之價格委託買進20千股，並以29.8元之價格均
    成交。
  使用江昭德前開證券交易帳戶於9 時23分、9 時27分，以29
    .7元、29.9元之價格分別委託賣出20千股、100 千股，並委
    賣之價格均成交。
  使當日成交價漲至29.9元。
  (9)91年1 月29日：
  使用李玉如前開證券交易帳戶於13時28分、13時29分，以32
    .7元、33.9之價格分別委託買進50千股、50千股及20千股，
    並分別以32.7元、32.9之價格分別成交22千股、20千股。
  使用江昭德、李有福前開證券交易帳戶於13時28分、13時29
    分，以32.9元、29.5元之價格分別委託賣出5 千股、10千股
    ，並以32.9元之價格均成交。
  使當日成交價拉尾盤至32.9元作收。
  (10)91年1 月30日：
  使用李玉如前開證券交易帳戶於8 時56分開盤前，以高於前
    1 日收盤價35.2元之價格委託買進10千股，並以32.7元之價
    格均成交。
  使用李玉如、李有福前開證券交易帳戶於9 時1 分起至9 時
    51分時間內，接續以32.7元起至31.2元之價格分別遞減委託
    買進共計10筆43千股，並分別以31.6元起至31.3元之遞減價
    格均成交。
  使用李玉如、江昭德前開證券交易帳戶於9 時1 分起至10時
    7 分時間內，接續以32.8元起至30.6元之價格分別遞減委託
    賣出共計15筆640 千股，並分別以32元起至30.6元之遞減價
    格成交共計12筆579 千股。
  使用李玉如、李有福前開證券交易帳戶於11時14分起至13時
    14分時間內，接續以30.6元起至35.2元之價格分別委託買進
    共計18筆3112千股，並分別以30.6元起至31.9元之價格成交
    共計12筆183 千股。
  使用李玉如前開證券交易帳戶於13時28分，以高於前1 盤成
    交價35.2元之價格委託買進共計50千股，並以32.8元之價格
    均成交。
  使當日成交價拉尾盤至33.1元作收。
  (11) 91年1 月31日：
  使用江昭德前開證券交易帳戶於9 時1 分開盤前，以高於前
    1 日收盤價35.4元之價格委託買進1 千股，並以32.3元之價
    格成交。
  使用江昭德前開證券交易帳戶於13時20分起至13時29分時間
    內，接續以30.9元起至35.4元之價格分別委託買進共計8 筆
    47千股，並分別以30.8元起至31.5元之價格均成交。
  使當日成交價拉尾盤至31.4元作收。
  (12) 91年2 月1 日：
  使用江昭德前開證券交易帳戶於8 時58分開盤前起至13時29
    分收盤前時間內，接續以29.5元起至32.9元之價格分別委託
    買進共計89筆5200千股，並分別以29.5元起至31.2元之價格
    共計成交79筆283 千股。其中於13時27分起至13時29分時間
    內，以高於前1 盤成交價或同前盤成交價30.4元起至當日漲
    停價32.9元之價格委託買進共計5 筆110 千股，並以30.4元
    起至30.6 元之價格成交共計5 筆65千股。
  使用李玉如前開證券交易帳戶於11時41分起至13時25分時間
    內，接續以30元起至32.5元之價格分別委託賣出共計7 筆14
    8 千股，並分別以30元起至30.2元之價格共計成交3 筆77千
    股。
  使用徐薏涵前開證券交易帳戶於13時3 分起至13時28分時間
    內，接續以高於前1 盤成交價30.1元起至30.5元之價格分別
    委託買進共計4 筆240 千股，並以30元起至30.5元之價格成
    交共計4 筆216 千股。
  使當日成交價以30.6元作收。
  (13) 91年2 月4 日：
  使用李玉如前開證券交易帳戶於8 時53分開盤前起至13時29
    分收盤前時間內，接續以高於前1 盤成交價或同前盤成交價
    29元起至32.7元之價格分別委託買進共計17筆2079千股，並
    分別以29元起至30.7元之價格共計成交10筆135 千股。
  使當日成交價以29元作收。
  (14) 91年2 月5 日：
  使用江昭德前開證券交易帳戶於9 時1 分起至13時29分時間
    內，接續以高於前1 盤成交價28.5元起至31元之價格分別委
    託買進共計24筆1199千股，並分別以28.9元起至29.7元之遞
    增減價格成交20筆97千股。
  使當日成交價拉尾盤至29.6元作收。
  (15) 91年2 月25日：
  使用李有福、江昭德前開證券交易帳戶於10時24分起至11時
    40分時間內，接續以高於前1 盤成交價32元起至漲停價33.1
    元之價格分別委託買進共計14筆4011千股，並分別以32元起
    至33.1元之遞增價格成交共計3 筆7 千股。
  使用徐薏涵前開證券交易帳戶先於11時38分，接續以高於前
    1 盤成交價33元、漲停價33.1元之價格委託買進共計4 筆15
    97千股，並成交563 千股，復於11時39分起至11時41分時間
    內，以漲停價33.1元共計委託買進5 筆3002千股，惟均未成
    交。
  (16) 91年2 月26日：
  使用李玉如前開證券交易帳戶於8 時53分開盤前、9 時7 分
    、9 時16分、9 時19分、10時27分，以高於前1 日收盤價、
    前1 盤成交價35.4元之價格分別委託買進共計5 筆33千股，
    並分別以33.6元起至34.4元之價格均成交。
  使當日成交價以33.1元作收。
  (17) 91年2 月27日：
  使用江昭德前開證券交易帳戶於當日以33.6元起至35.4元之
    價格分別委託買進共計106 筆40325 千股，並分別以33.6元
    起至35.4元之價格成交共計30筆928 千股。其中於9 時18分
    起至9 時55分時間內、10時22分、12時14分、12時15分，係
    以高於前1 盤成交價35.4元之價格分別委託買進共計11筆32
    2 千股，並分別以34.2元起至35.4元之價格均成交。
  使當日成交價以35.4元作收。
  (18)91年3 月1 日：
  使用李玉如前開證券交易帳戶於當日以35.6元起至37.8元之
    價格分別委託共計83筆26761 千股，並分別以35.6元起至37
    .8元之價格成交共計31筆334 千股。其中於8 時56分開盤前
    、9 時2 分、9 時3 分、9 時46分、10時32分、10時34分、
    11時13分、11時50分、11時51分、12時27分、12時28分、13
    時15分、13時16分、13時23分、13時29分多次以高於前1 盤
    成交價37.8元之價格分別委託買進共計16筆702 千股，並分
    別以35.7元起至37.8元之遞增價格成交共計16筆204 千股。
  使當日成交價拉尾盤至37.8元作收。
  (19) 91年3 月4 日：
  使用江昭德前開證券交易帳戶於9 時5 分、9 時8 分、使用
    李玉如前開證券交易帳戶於12時21分、13時9 分、13時16分
    、13時17分、13時19分、13時23分多次以高於前1 盤成交價
    38.8元之價格分別委託買進共計8 筆52千股，並分別以35.4
    元起至36.6元之價格均成交。
  使用丙○○前開證券交易帳戶，接續於13時15分起至13時21
    分時間內，以高於前1 盤成交價35.5元、35.7元、漲停價38
    .5元之價格分別委託買進共計3 筆90千股，並均成交。
  使當日成交價以35.5元作收。
  (20)91年3 月5 日：
  使用江昭德前開證券交易帳戶於當日分別以34.1元起至37.9
    元之價格分別委託買進共計25筆5842千股，並分別以34.2元
    起至35.5元之價格成交共計筆14筆421 千股。其中於8 時57
    分、12時34分、12時58分、13時20分多次以漲停價37.9元之
    價格分別委託買進共計4 筆38千股，並分別以34.3元起至35
    .5元之價格均成交。
  使用丙○○前開證券交易帳戶於當日分別以34.1元、34.5元
    之價格分別委託買進26千股、300 千股，並以委買價格均成
    交。
  使當日成交價以35.3元作收。
  (21) 91年3 月6 日：
  使用李玉如前開證券交易帳戶於8 時55分開盤前分別以漲停
    價37.7元、35元之價格分別委託買進10千股、30千股，並分
    別以35.3元、35元之價格均成交。
  使用丙○○前開證券交易帳戶於當日分別以35.1元、35.2元
    之價格分別委託賣出196 千股、24千股，並以委買價格均成
    交。
  (22)91年3 月7 日：
  使用李玉如前開證券交易帳戶於13時26分至13時29分收盤前
    分別以低於前1 盤成交價35.3元起至35.1元之遞減價格分別
    委託賣出5 筆230 千股，並以35.4元起至35.1元之遞減價格
    共計成交4 筆83千股。
  使當日成交價跌至35.1元作收。
  (23)91年3 月8 日：
  使用江昭德前開證券交易帳戶於13時23分至13時29分收盤前
    分別以低於前1 盤成交價35.6元起至27.5元之遞減價格分別
    委託賣出9 筆590 千股，並以35.7元起至35.1元之遞減價格
    共計成9 筆422 千股。
  使用丙○○前開證券交易帳戶於當日分別以35.2元起至35.8
    元之價格分別委託賣出共計7 筆94千股，並以委賣價格均成
    交。
  使當日成交價以35.1元作收。
  (24)91年3 月11日：
  使用李玉如、江昭德、丙○○、徐薏涵前開證券交易帳戶於
    當日分別以35.5元起至37.1元之價格分別委託賣出20筆855
    千股，並以35.5元起至37.1元之價格成交共計20筆779 千股
    。
  使用李玉如、江昭德、丙○○前開證券交易帳戶於當日分別
    以35元起至37.7元之價格委託買進共計74筆20183 千股，並
    以27.7元起至37.1元之價格成交共計18筆505 千股。
  (25)91年3 月12日：
  使用李玉如前開證券交易帳戶於12時18分、12時19分、12時
    21分、12時49分、12時50分、12時51分、13時零分多次以高
    價39.3元之價格分別委託買進共計12筆32千股，並分別以34
    .3元至39.3元之價格成交共計11筆30千股。
  使當日成交價曾漲至39.3元。
    是上開李玉如、江昭德、徐薏涵、丙○○前開證券交易帳戶
    於91年1 月16日、1 月17日、1 月21日、1 月22日、1 月23
    日、1 月24日、1 月30日、2 月1 日、2 月4 日、2 月5 日
    、2 月19日、2 月21日、2 月25日、2 月26日、2 月27日、
    3 月4 日、3 月5 日、3 月6 日、3 月8 日及3 月11日成交
    買進（賣出）之成交量大於該有價證券各該日成交量之20%
    以上，且於91年1 月16日、1 月21日、1 月22日、1 月23日
    、1 月24日、1 月25日、1 月28日、1 月30日、1 月31日、
    2 月1 日、2 月4 日、2 月5 日、2 月22日、2 月25日、3
    月4 日、3 月5 日、3 月6 日、3 月7 日、3 月8 日，曾於
    盤中或收盤前10分鐘連續多次委託買進（賣出）價格高（低
    ）於成交價或以漲（跌）停板價格委託並影響成交價格之情
    形，而或有影響股價時段之成交量占當時段總成交量比例達
    50% 以上之情形。鄒勝即以此一手法將飛雅公司股票自91年
    1 月16日以24.6元拉抬至3 月1 日以36.8元收盤，共上漲12
    .2元，漲幅為50% ，至3 月15日則緩步下跌，飛雅公司股價
    與同期間櫃檯買賣加權股價指數高低差幅為15.7% ，所為有
    誘使其他投資人跟進，並影響該股票成交價格情形。
  (二)第2 階段，自91年12月25日起至91年9 月8 日止，鄒勝以李
    玉如、丁○○、李有福、江昭德、顧峻、顧明智等人前開開
    立證券交易帳戶委由證券商營業員向櫃買中心報價大量下單
    買賣飛雅公司股票，而連續於證券商營業處所高價大量買賣
    飛雅公司股票，製造飛雅公司股票交易活絡之假象，誘使其
    他投資人跟進，進而影響該股票成交價格，其中情形如下：
  1.92年1 月6 日：
    使用李玉如前開證券交易帳戶於10時2 分起至10時14分，以
    低於前1 盤成交價14.8元之價格委託賣出共計20筆20千股，
    並以15.7元至15.6元之遞減價格均成交。
  2.92年3 月5 日：
    使用李玉如前開證券交易帳戶於13時25分、13時29分收盤前
    ，以十17元及17.2元之價格分別委託賣出2 筆共計200 千股
    ，並分別以17.2元之價格成交1 筆100 千股。
  3.92年3 月6 日：
    使用李玉如前開證券交易帳戶於9 時13分、9 時17分、9 時
    52分、10時16分、10時17分、10時18分、10時20分、10時30
    分、12時58分、13時22分、13時24分，接續以高於前1 盤成
    交價17.3元、17.5元、17.7元、18.4元、18.1元、18.4元、
    17.9元之價格分別委託買進共計14筆604 千股，並分別以17
    .3元至18.3元之價格共計成交14筆431 千股。
  4.92年3 月7 日：
    使用江昭德、李玉如、顧明智前開證券交易帳戶於當日多次
    以高於前1 盤成交價17.6元起至19.5元之價格大量委託買進
    56筆11344 千股，並以17.6元至18.2元之價格共計成交28筆
    439 千股。
  5.92年3 月10日：
  (1)使用江昭德前開證券交易帳戶於8 時48分開盤前起至13時23
    分時間內，以17.1元起至19.4元之價格委託買進共計53筆19
    852 千股，並分別以17.1元至18.3元之價格成交共計20筆12
    05千股。
  (2)使當日成交價以18.2元作收。
  6.92年3 月11日：
  (1)使用江昭德前開證券交易帳戶於12時9 分起至13時15分時間
    內，以17.3元起至18元之價格分別委託賣出共計5 筆923 千
    股，並成交共計3 筆726 千股。
  (2)使用李玉如前開證券交易帳戶於12時10分起至13時28分時間
    內，以17.7元起至19.4元之遞增價格委託買進共計10筆830
    千股，並分別以17.7元起至18元之遞增價格成交共計9 筆19
    0 千股。
  (3)使當日成交價拉尾盤至18元作收。
  7.92年3 月12日：
    使用李玉如前開證券交易帳戶於8 時58分開盤前、13時23分
    收盤前，分別以高於前1 日收盤價（亦高於前1 盤成交價）
    19.2元之價格分別委託買進50千股、2 千股，並分別以18元
    、17.9元之價格均成交。
  8.92年3 月13日：
    使用李玉如前開證券交易帳戶於9 時26分、9 時27分，以18
    .9元之價格分別委託賣出各1 千股，並使用江昭德前開證券
    交易帳戶於10時58分，以18.9元之同樣價格委託買進12千股
    ，並均以委託賣出、委託買進之價格均成交。
  9.92年3 月14日：
    使用李玉如前開證券交易帳戶於8 時48分開盤前起至13時24
    分，以18.9元起至20.2元之遞增價格分別委託買進共計10筆
    1337千股，並分別以19.4元至20.2元之價格成交共計4 筆27
    千股。
  10.92年3 月18日：
    使用丙○○前開證券交易帳戶於9 時20分起9 時32分時間內
    ，以低於前1 盤成交價18.6元之價格分別委託賣出共計23筆
    23千股，並以20.2元起至20.9元之價格均成交。
  11.92年3 月19日：
  (1)使用李玉如前開證券交易帳戶於13時19分收盤前，以19.1元
    之價格委託賣出283 千股，並以委賣價格均成交。
  (2)使用江昭德前開證券交易帳戶於13時20分起至13時26分收盤
    前，以高於前1 盤成交價19.3元起至20.9元之遞增價格委託
    買進共5 筆370 千股，並分別以19.3元起至19.5元之價格成
    交共計5 筆215 千股。
  12.91年3 月20日：
  (1)使用江昭德前開證券交易帳戶於13時19分收盤前，以19.1元
    之價格委託賣出57千股，並以委賣價格均成交。
  (2)使用李玉如前開證券交易帳戶於13時19分起至13時27分收盤
    前，以高於前1 盤成交價19.3元起至20.8元之遞增價格委託
    買進共4 筆233 千股，並分別以19.3元起至19.4元之價格成
    交共計4 筆79千股。
  13.92年3 月24日：
  (1)使用丙○○前開證券交易帳戶於11時54分起至12時52分時間
    內，接續以低於前1 盤成交價18.4元之價格分別委託賣出共
    計30筆33千股，並分別以20元至20.1元之價格共計成交30筆
    33千股。
  (2)使用李玉如前開證券交易帳戶於11時21分起至11時29分時間
    內，接續以低於前1 盤成交價20元之價格分別委託賣出共計
    21筆21千股，並分別以20.1元起至20元之遞減價格均成交。
  14.92年3 月27日：
    使用李玉如前開證券交易帳戶於8 時48分開盤前、10時1 分
    、12時29分，以高於前1 盤成交價21.2元之價格分別委託買
    進10千股、2 千股、1 千股，並分別以19.9元、19.7元、19
    .8元之價格均成交。
  15.92年4 月7 日：
    使用江昭德前開證券交易帳戶於13時11分、13時12分，接續
    以高於前1 盤成交價18.5元之價格分別委託買進2 千股、17
    千股，並分別以18元、18.2元之遞增價格均成交。
  16.92年4 月18日：
  (1)使用李玉如前開證券交易帳戶於12時47分，以19.9元之價格
    分別委託共計2 筆200 千股，並以委買價格成交1 筆5 千股
    （原判決誤載為5 股）。
  (2)使用江昭德前開證券交易帳戶於13時17分，以19.9元之價格
    委託賣出79千股，並以委賣價格均成交。
  (3)使用李玉如前開證券交易帳戶於13時18分起至13時23分時間
    內，以20元起至21.7元之遞增價格分別委託共計4 筆543 千
    股，並分別以20元起至20.2元之遞增價格成交共計3 筆82千
    股。
  17.92年4 月23日：
    使用江昭德前開證券交易帳戶於9 時39分起至9 時46分時間
    內，以20.1元起至21.5元之遞增價格分別委託買進共計12筆
    178 千股，並分別以20.1元起至20.9元之遞增價格成交共計
    12筆177 千股。
  18.92年4 月28日：
  (1)使用丁○○、李有福前開證券交易帳戶於13時16分收盤前，
    以19.7元之價格分別委託買進各1 筆50千股，並均以委買價
    格成交。
  (2)使用江昭德前開證券交易帳戶於13時19分收盤前，以19.6元
    、19.7元之價格分別委託賣出共計2 筆128 千股，並以19.7
    元之價格成交共計1 筆64千股。
  (3)使用李玉如前開證券交易帳戶於13時20分起至13時22分時間
    內，以19.7元起至19.8元之價格分別委託共計4 筆299 千股
    ，並分別以19.7元起至19.8元之價格均成交。
  19.92年4 月29日：
  (1)使用江昭德、李玉如、丙○○前開證券交易帳戶於當日以19
    .7元起至21.5元之價格分別委託買進共計6 筆495 千股，並
    以19.7元起至20.2元之價格成交共計4 筆229 千股。
  (2)使用江昭德、顧峻、李玉如前開證券交易帳戶於當日以19.7
    元起至21.5元之價格分別委託賣出共計42筆739 千股，並分
    別以19.7元起至20.3元之價格成交共計6 筆559 千股。
  20.92年4 月30日：
  (1)使用李玉如、丙○○、丁○○前開證券交易帳戶於當日以19
    .6元起至21.6元之價格分別委託買進共計18筆1196千股，並
    以19.6元起至20元之價格成交共計15筆896 千股。
  (2)使用江昭德、李有福、丁○○前開證券交易帳戶於當日以19
    .7元起至21.6元之價格分別委託賣出共計31筆568 千股，並
    分別以19.7元起至19.9元之價格成交共計12筆478 千股。
  92年5 月2 日：
  (1)使用李玉如前開證券交易帳戶於當日以19.7元起至21.4元之
    價格分別委託賣出共計17筆692 千股，並分別以19.7元、19
    .9元之價格成交共計3 筆622 千股。其中於13時20分收盤前
    ，以低於前1 盤成交價19.7元之價格委託賣出共計2 筆522
    千股（原判決誤載為522 股），並以委賣價格均成交。
  (2)使用顧明智、李玉如、江昭德、丙○○前開證券交易帳戶於
    當日以19.3元起至21.4元之價格分別委託買進共計21筆1446
    千股，並以19.6元起至21.4元之價格成交共計13筆667 千股
    。其中於13時21分起至13時29分收盤前，以19.8元起至21.4
    元之價格委託買進共計6 筆810 千股，並以19.8元起至20元
    之價格成交共計4 筆505 千股。
  (3)使當日成交價以19.9元作收。
  92年5 月6 日：
  (1)使用李玉如、丁○○前開證券交易帳戶於8 時49分開盤前起
    至13時28分收盤前分別以19.1元至21元之價格分別委託買進
    23筆3024千股，並以19.2元起至19.6元之價格共計成交17筆
    1097千股。其中於9 時8 分、9 時31分、9 時56分、11時23
    分、12時3 分、12時4 分、12時5 分、13時28分收盤前，以
    高於前1 盤成交價21元之價格分別委託買進共計8 筆113 千
    股，並以19.4元起至19.6元之價格均成交。
  (2)使用顧峻前開證券交易帳戶於當日以19.4元之價格委託賣出
    564 千股，並以委賣價格均成交。
  (3)使當日收盤價以19.6元作收。
  92年5 月7 日：
  (1)使用丙○○、李玉如、江昭德前開證券交易帳戶於13時15分
    起至13時27分收盤前分別以20元起至20.9元之遞增價格分別
    委託賣出共計14筆2010千股，並以20.4元起至20.9元之遞增
    價格共計成11筆868 千股。
  (2)使當日收盤價拉尾盤以20.9元作收。
  92年5 月8 日：
  (1)使用李玉如、丁○○前開證券交易帳戶於8 時54分、8 時58
    分開盤前，以高於前1 日收盤價22.3元之價格分別委託買進
    共計3 筆30千股，並以20.9元之價格成交共計1 筆10千股。
  (2)使用李玉如前開證券交易帳戶於9 時20分起至12時52分時間
    內、13時18分、13時22分、13時24分，以高於前1 盤成交價
    22.3元之價格分別委託買進共計13筆138 千股，並以21元起
    至21.9元之價格成交共計13筆137 千股。
  (2)使當日收盤價拉尾盤以21.6元作收。
  92年5 月9 日：
  (1)使用顧峻、顧明智、丁○○、丙○○、江昭德前開證券交易
    帳戶於當日以21.3元起至23.1元之價格大量委託買進共計52
    筆2722千股，並分別以21.6元起至22.5元之價格成交共計27
    筆1042千股。
  (2)使當日收盤價以22.1元作收。
  92年5 月12日：
    使用丁○○前開證券交易帳戶於8 時57分開盤前、9 時2 分
    、9 時12分、9 時39分、10時18分、12時17分、12時31分，
    以高於前1 日收盤價、前1 盤成交價23.6元之價格分別委託
    買進共計7 筆22千股，並以22元起至22.2元之價格均成交。
  92年5 月14日：
  (1)使用丁○○、李玉如前開證券交易帳戶於9 時、9 時1 分、
    9 時2 分、9 時4 分、9 時29分、10時9 分、10時29分、10
    時32分、12時、13時29分收盤前，以高於前1 日收盤價、前
    1 盤成交價23.7元之價格分別委託買進共計11筆74千股，並
    以21.9元起至22.6元之價格均成交。
  (2)使當日收盤價以22.3元作收。
  92年5 月16日：
    使用丁○○前開證券交易帳戶於8 時47分開盤前、9 時18分
    、9 時21分、9 時27分、9 時36分、9 時41分、10時39分、
    11時57分、11時58分、11時59分，以高於前1 日收盤價、前
    1 盤成交價23.6元之價格分別委託買進共計10筆31千股，並
    以21.7元起至22.2元之價格均成交。
  92年5 月19日：
  (1)使用江昭德前開證券交易帳戶於8 時47分開盤前、9 時1 分
    、9 時4 分、9 時5 分、9 時6 分、10時11分、10時39分、
    10時56分、10時57分、11時29分、11時59分、12時36分、13
    時1 分、13時28分、13時29分，以高於前1 日收盤價、前1
    盤成交價23.4元之價格分別委託買進共計16筆137 千股，並
    以21.9元起至22.9元之價格均成交。
  (2)使當日收盤價以22.6元作收。
  92年5 月23日：
    使用顧明智、丁○○、江昭德前開證券交易帳戶於當日多次
    以高於前1 日收盤價、前1 盤成交價23.9元之價格分別委託
    買進共計19筆46千股，並以22.4元起至23.9元之價格均成交
    。
  92年5 月26日：
  (1)使用顧峻、丁○○、江昭德前開證券交易帳戶於當日以23.6
    元起至24.2元之價格分別委託買進共計22筆2267千股，並以
    23.6元起至24.2元之價格分別成交共計11筆709 千股。
  (2)使當日收盤價以23.9元作收。
  92年5 月27日：
  (1)使用丁○○、李玉如前開證券交易帳戶於8 時56分開盤前、
    9 時1 分、9 時3 分、9 時6 分、9 時14分、9 時20分、9
    時27分、10時7 分、10時26分、11時8 分、11時12分、11時
    32分、12時36分、13時22分、13時23分、13時24分，以高於
    前1 日收盤價、前1 盤成交價25.5元之價格分別委託買進共
    計20筆105 千股，並以24元起至24.5元之價格成交共計18筆
    95千股。
  (2)使當日成交價曾出現24.8元。
  92年5 月28日：
    使用顧峻、顧明智、李玉如、丙○○前開證券交易帳戶於當
    日以24.5元起至26.4元之價格分別委託買進共計10筆766 千
    股，並以24.5元起至25.1元之價格均成交。
  92年5 月29日：
  (1)使用丁○○、李玉如前開證券交易帳戶於8 時57分開盤前、
    9 時20分、9 時28分、9 時35分、9 時38分、9 時42分、9
    時45分、9 時53分、9 時55分、9 時56分、10時2 分、13時
    29分，以高於前1 日收盤價、前1 盤成交價26.4元之價格分
    別委託買進共計12筆122 千股，並以24.9元起至25.7元之價
    格均成交。
  (2)使當日收盤價以25.4元作收。
  92年5 月30日：
    使用李玉如前開證券交易帳戶於8 時54分開盤前、9 時22分
    、9 時30分、9 時42分、10時32分、10時37分、10時39分、
    10時52分、10時58分、11時1 分、11時16分、11時22分、11
    時41分、11時55分、12時5 分、12時9 分、12時17分、12時
    19分、12時43分、12時45分、13時19分，以高於前1 日收盤
    價、前1 盤成交價27.1一元之價格分別委託買進共計21筆31
    千股，並以25.5元起至25.8元之價格均成交。
  92年6 月2 日：
  (1)使用李玉如、江昭德、丁○○前開證券交易帳戶於8 時54分
    開盤前、9 時1 分、9 時3 分、9 時7 分、9 時13分、9 時
    16分、9 時19分、9 時22分、9 時24分、9 時29分、9 時39
    分、9 時41分、9 時48分、9 時55分、9 時58分、10時7 分
    、10時13分、10時15分、10時20分、10時31分、10時35分、
    11時、11時1 分、11時3 分、11時16分、11時39分、11時49
    分、11時50分、12時2 分、12時4 分、12時8 分、12時17分
    、12時22分、12時29分、12時33分、12時38分、12時39分、
    12時41分、13時29分收盤前，以高於前1 日收盤價、前1 盤
    成交價27元之價格分別委託買進共計43筆107 千股，並以25
    .2元起至26.5元之價格均成交。
  (2)使顧明智證券交易帳戶當日成交價曾出現26.8元。
  (3)使當日收盤價以26.5元作收。
  92年6 月3 日：
  (1)使用丙○○、李玉如、丁○○前開證券交易帳戶於8 時55分
    、8 時57分開盤前、9 時8 分、9 時10分、9 時17分、9 時
    20分、9 時23分、9 時25分、10時9 分、10時10分、11時17
    分、11時52分、12時19分、12時20分、12時55分、13時8 分
    、13時15分、13時29分收盤前，以高於前1 日收盤價、前1
    盤成交價28.3元之價格分別委託買進共計18筆80千股，並以
    25.8元起至26.5元之價格均成交。
  (2)使當日收盤價以25.8元作收。
  92年6 月5 日：
  (1)使用江昭德前開證券交易帳戶於8 時58分開盤前、9 時2 分
    、9 時13分、9 時22分、9 時28分、9 時41分、9 時42分、
    9 時43分、9 時51分、10時41分、11時20分、11時59分、12
    時43分、13時3 分、13時20分收盤前，以高於前1 日收盤價
    、前1 盤成交價27.6元之價格分別委託買進共計15筆32千股
    ，並以25.4元起至26元之價格均成交。
  (2)使當日收盤價以25.7元作收。
  92年6 月6 日：
  (1)使用李玉如、江昭德、丁○○前開證券交易帳戶於8 時53分
    開盤前、13時18分、13時19分、13時22分、13時23分、13時
    24分收盤前，以高於前1 日收盤價、前1 盤成交價27.4元之
    價格分別委託買進共計6 筆20千股，並以25.5元起至25.7元
    之價格均成交。
  (2)使用江昭德前開證券交易帳戶於13時14分，以25.5元之價格
    委託賣出22千股，並與上開江昭德證券交易帳戶之委託買進
    有同帳戶成交之情形。
  (3)使當日收盤價以25.5元作收。
  92年6 月9 日：
  (1)使用丁○○前開證券交易帳戶於9 時1 分、9 時9 分、9 時
    20分、9 時32分、9 時36分、9 時43分、10時2 分、10時9
    分、10時16分、10時26分、10時37分、11時12分，以高於前
    1 日收盤價、前1 盤成交價27.2元之價格分別委託買進共計
    12筆20千股，並以25.2元起至25.5元之價格均成交。
  (2)使當日成交價出現25.8元，並使當日收盤價以25.6元作收。
  92年6 月10日：
  (1)使用江昭德前開證券交易帳戶於13時24分、13時29分收盤前
    ，以高於前1 盤成交價27.3元之價格分別委託買進共計2 筆
    102 千股，並以25.6元、25.7元之價格均成交。
  (2)使當日成交價出現26.5元，並使當日收盤價以25.7元作收。
  92年6 月11日：
  (1)使用李玉如前開證券交易帳戶於9 時、9 時7 分、10時30分
    、10時31分、10時32分、10時33分、10時35分、10時36分、
    10時37分、10時44分、13時23分、13時24分收盤前，以高於
    前1 日收盤價、前1 盤成交價27.4元之價格分別委託買進共
    計14筆139 千股，並以26元起至26.6元之價格均成交。
  (2)使用李玉如前開證券交易帳戶於10時4 分，以26元之價格委
    託買進1 筆190 千股，復於10時16分、10時17分，以同一價
    格分別委託賣出共計2 筆282 千股、82千股，有同帳戶成交
    之情形。
  (3)使當日收盤價以26.4元作收。
  92年6 月12日：
    使用江昭德、李玉如前開證券交易帳戶於8 時53分開盤前、
    9 時2 分、9 時7 分、9 時12分、9 時27分、9 時33分、9
    時48分、9 時49分、9 時51分、10時14分、10時45分、11時
    20分、11時26分、12時55分、13時9 分、13時10分、13時12
    分、13時15分、13時16分、13時18分、13時21分、13時24分
    收盤前，以高於前1 日收盤價、前1 盤成交價28.2元之價格
    分別委託買進共計24筆46千股，並以26.5元起至26.9元之價
    格均成交。
  92年6 月13日：
  (1)使用丁○○、李玉如前開證券交易帳戶於9 時起至13時28分
    收盤前，多次以高於前1 日收盤價、前1 盤成交價28.4元之
    價格分別委託買進共計21筆191 千股，並以26.7元起至27.6
    元之價格均成交。
  (2)使當日收盤價以27.2元作收。
  92年6 月16日：
  (1)使用江昭德、李玉如、丁○○前開證券交易帳戶於8 時58分
    開盤前起至13時29分收盤前，多次以高於前1 日收盤價、前
    1 盤成交價29.1元之價格分別委託買進共計23筆161 千股，
    並以26.6元起至27.6元之價格均成交。
  (2)使當日收盤價以27.4元作收。
  92年6 月17日：
  (1)使用李玉如、丁○○前開證券交易帳戶於8 時58分開盤前起
    至13時28分收盤前，多次以高於前1 日收盤價、前1 盤成交
    價29.3元之價格分別委託買進共計18筆133 千股，並以27.3
    元起至27.6元之價格均成交。
  (2)使當日收盤價以27.4元作收。
  92年6 月18日：
  (1)使用丙○○、丁○○前開證券交易帳戶於9 時1 分、11時51
    分、13時18分收盤前，以高於前1 日收盤價、前1 盤成交價
    29.3元之價格分別委託買進共計3 筆46千股，並以27.4元起
    至27.8元之價格均成交。
  (2)使當日收盤價以27.6元作收。
  92年6 月19日：
  (1)使用丙○○、李有福、丁○○前開證券交易帳戶於9 時53分
    、10時5 分、10時7 分、12時47分、13時27分收盤前，以高
    於前1 日收盤價、前1 盤成交價29.5元之價格分別委託買進
    共計5 筆58千股，並以27.6元之價格均成交。
  (2)使用丙○○、李有福、李玉如前開證券交易帳戶於10時5 分
    起至13時11分時間內，以27.6元之價格委託買進共計15筆76
    0 千股，並以委買價格成交共計15筆758 千股。復使用丙○
    ○前開證券交易帳戶於12時10分起至13時6 分時間內，以同
    一價格分別委託賣出共計11筆800 千股，有彼此帳戶成交之
    情形。
  (3)使當日收盤價以27.6元作收。
  92年6 月20日：
    使用李玉如、丙○○前開證券交易帳戶於9 時45分、13時15
    分、13時22分、13時24分收盤前，以高於前1 日收盤價、前
    1 盤成交價29.5元之價格分別委託買進共計4 筆7 千股，並
    以27.4元起至27.8元之價格均成交。
  92年6 月24日：
  (1)使用丙○○、李玉如前開證券交易帳戶於13時19分、13時24
    分、13時27分收盤前，以高於前1 日收盤價、前1 盤成交價
    29.6元之價格分別委託買進共計3 筆27千股，並以27.7元起
    至27.8元之價格均成交。
  (2)使用李玉如前開證券交易帳戶於13時27分收盤前，以低於前
    1 盤成交價25.8元之價格委託賣出10千股，並以27.7元之價
    格均成交。
  (3)使當日收盤價以27.7元作收。
  92年6 月27日：
  (1)使用丙○○前開證券交易帳戶於9 時1 分起至13時22分收盤
    前，以高於前1 日收盤價、前1 盤成交價29.6元之價格分別
    委託買進共計7 筆19千股，並以27.9元起至28.1元之價格均
    成交。
  (2)使用丁○○前開證券交易帳戶於9 時51分起至12時51分時間
    內，以27.9元之價格委託買進共計42筆901 千股，並以27.7
    元起至27.8元之價格均成交。復使用李有福前開證券交易帳
    戶於同一時間內，以同一價格分別委託賣出共計36筆814 千
    股，有彼此帳戶成交之情形。
  92年6 月30日：
  (1)使用丙○○前開證券交易帳戶於8 時54分開盤前起至10時7
    分時間內，以高於前1 日收盤價、前1 盤成交價29.7元之價
    格分別委託買進共計6 筆24千股，並以27.6元起至27.9元之
    價格均成交。
  (2)使當日收盤價以27.7元作收。
  92年7 月2 日：
  (1)使用李有福前開證券交易帳戶於13時27分收盤前，以高於前
    1 盤成交價29.9元之價格委託買進50千股，並以29.4元之價
    格均成交。
  (2)使當日成交價出現29.6元，並使當日收盤價以29.4元作收。
  92年7 月3 日：
  (1)使用丙○○前開證券交易帳戶於9 時30分起至10時56分時間
    內，以高於前1 盤成交價31.4元之價格委託買進共計10筆16
    千股，並以29.3元起至29.4元之價格均成交。
  (2)使用丁○○前開證券交易帳戶於9 時5 分起至9 時28分時間
    內，以29.7元之價格委託買進共計3 筆120 千股，並以委買
    價格均成交。復使用李有福前開證券交易帳戶於同一時間內
    ，以同一價格分別委託賣出共計2 筆70千股，有彼此帳戶成
    交之情形。
  (3)使當日成交價出現29.7元，惟當日收盤價係以29.2元作收。
  92年7 月8 日：
  (1)使用丙○○前開證券交易帳戶於13時22分，以29.6元之價格
    委託買進130 千股，復使用丁○○前開證券交易帳戶於同一
    時間內，以同一價格委託賣出130 千股，有彼此帳戶成交之
    情形。
  (2)使當日收盤價以29.6元作收。
  92年7 月9 日：
  (1)使用丙○○前開證券交易帳戶於當日以29.3元起至31.6元之
    價格分別委託買進共計27筆3315千股，並以29.5元起至30.1
    元之價格分別成交共計15筆875 千股。
  (2)使當日收盤價以30元作收。
  92年7 月10日：
    使用李玉如前開證券交易帳戶於11時50分起至11時52分時間
    內，以29.8元之價格委託買進共計5 筆130 千股，復使用丁
    ○○前開證券交易帳戶於11時49分起至11時52分時間內，以
    同一價格委託賣出共計5 筆130 千股，有彼此帳戶成交之情
    形。
  92年7 月11日：
    使用李有福前開證券交易帳戶於12時25分起至12時26分時間
    內，以29.7元之價格委託買進共計4 筆100 千股，復使用丙
    ○○前開證券交易帳戶於同一時間內，以同一價格委託賣出
    共計4 筆100 千股，有彼此帳戶成交之情形。
  92年7 月14日：
  (1)使用丁○○前開證券交易帳戶於11時33分起至11時36分時間
    內，以29.9元之價格委託買進共計4 筆139 千股，復使用李
    玉如前開證券交易帳戶於11時33分起至11時35分時間內，以
    同一價格委託賣出共計4 筆139 千股，有彼此帳戶成交之情
    形。
  (2)使用李玉如前開證券交易帳戶於13時17分起至13時18分時間
    內，以30元之價格委託買進共計2 筆373 千股，復使用李有
    福前開證券交易帳戶於同一時間內，以同一價格委託賣出共
    計2 筆373 千股，有彼此帳戶成交之情形。
  (3)使當日收盤價以29.9元作收。
  92年7 月16日：
    使用李有福前開證券交易帳戶於9 時4 分，以31.9元之價格
    委託買進100 千股，並以委買價格均成交。
  92年7 月17日：
  (1)使用李有福、丁○○前開證券交易帳戶於8 時54分開盤前起
    至9 時49分時間內，接續以高於前1 日收盤價、前1 盤成交
    價33元之價格委託買進共計5 筆252 千股，並以30.8元起至
    31.4元之價格均成交。
  (2)使用李玉如前開證券交易帳戶於9 時6 分，以31元之價格委
    託買進200 千股，復使用江昭德前開證券交易帳戶於9 時9
    分，以同一價格委託賣出200 千股，有彼此帳戶成交之情形
    。
  92年7 月18日：
    使用丁○○前開證券交易帳戶於9 時起至9 時31分時間內，
    接續以高於前1 日收盤價、前1 盤成交價33元之價格委託買
    進共計3 筆17千股，並以31元起至31.2元之價格均成交。
  92年7 月21日：
  (1)使用李有福前開證券交易帳戶於8 時55分開盤前、13時20分
    、13時28分收盤前，接續以高於前1 日收盤價、前1 盤成交
    價33元之價格委託買進共計3 筆36千股，並以30.9元起至31
    元之價格均成交。
  (2)使用李有福前開證券交易帳戶於12時55分，以30.9元之價格
    委託買進300 千股，復使用丁○○前開證券交易帳戶於同一
    時間，以同一價格委託賣出300 千股，有彼此帳戶成交之情
    形。
  (3)使當日收盤價以30.9元作收。
  92年7 月23日：
  (1)使用丁○○、丙○○前開證券交易帳戶於8 時58分開盤前起
    至13時29分收盤前，接續以高於前1 日收盤價、前1 盤成交
    價33元之價格委託買進共計14筆118 千股，並以30.8元起至
    33元之價格均成交。
  (2)使用丁○○前開證券交易帳戶於12時24分、12時59分、13時
    4 分，以31.3元、31.2元之價格分別委託買進共計3 筆343
    千股，復使用李有福前開證券交易帳戶於同一時間，以同一
    價格委託賣出共計3 筆343 千股，有彼此帳戶成交之情形。
  (3)使當日收盤價以31.2元作收。
  92年7 月24日：
  (1)使用丙○○、李有福前開證券交易帳戶於9 時45分起至13時
    26分收盤前，接續以高於前1 盤成交價33.3元、33元之價格
    分別委託買進共計12筆85千股，並以31.1元起至31.5元之價
    格均成交。
  (2)使當日收盤價以31.5元作收。
  92年7 月25日：
    使用丙○○、李有福前開證券交易帳戶於9 時1 分起至12時
    56分收盤前，接續以高於前1 盤成交價33.7元之價格分別委
    託買進共計16筆23千股，並以31.5元起至31.7元之價格成交
    共計14筆19千股。
  92年7 月28日：
  (1)使用江昭德前開證券交易帳戶於8 時57分開盤前、13時25分
    、13時26分收盤前，接續以高於前1 盤成交價33.7元之價格
    分別委託買進共計3 筆115 千股，並以31.9元起至32.7元之
    價格成交共計3 筆115 千股。
  (2)使當日收盤價以31.9元作收。
  92年7 月31日：
  (1)使用李玉如前開證券交易帳戶於13時20分起至13時28分收盤
    前，接續以高於前1 盤成交價32.6元、34.3元、32.7元之價
    格分別委託買進共計4 筆122 千股，並以32.6元起至32.7元
    之價格成交共計4 筆106 千股。
  (2)使用李玉如前開證券交易帳戶於13時16分，以32.3元之價格
    委託賣出60千股，復使用同一證券交易帳戶於13時17分，以
    同一價格委託買進60千股，有同一帳戶成交之情形。
  (3)使當日收盤價以32.7元作收。
  92年8 月1 日：
  (1)使用丁○○、李有福前開證券交易帳戶於8 時56分開盤前、
    9 時1 分、10時22分、10時25分、10時43分、10時48分、13
    時27分、13時28分收盤前，接續以高於前1 盤成交價34.9元
    之價格分別委託買進共計9 筆465 千股，並以32.8元起至33
    .4元之遞增價格成交共計7 筆120 千股。
  (2)使當日收盤價以33.4元作收。
  92年8 月4 日：
  (1)使用李玉如前開證券交易帳戶於8 時53分開盤前、9 時、9
    時2 分、9 時3 分、9 時10分、13時5 分、13時7 分、13時
    22分、13時24分、13時27分收盤前，接續以高於前1 日收盤
    價、前1 盤成交價35.7元之價格分別委託買進共計10筆79千
    股，並以33.4元起至33.7元之遞增價格均成交。
  (2)使當日成交價出現33.7元，惟當日收盤價係以33.5元作收。
  92年8 月7 日：
  (1)使用丁○○前開證券交易帳戶於8 時54分開盤前起至13時29
    分收盤前，接續以高於前1 日收盤價、前1 盤成交價35.8元
    之價格分別委託買進共計24筆91千股，並以33.1元起至33.6
    元之價格均成交。
  (2)使當日收盤價以33.2元作收。
  92年8 月18日：
    使用丙○○前開證券交易帳戶於12時8 分起至12時11分時間
    內，以30元之價格委託買進共計4 筆116 千股，復使用丁○
    ○前開證券交易帳戶於同一時間內，以同一價格委託賣出共
    計4 筆116 千股，有彼此帳戶成交之情形。
  92年8 月19日：
  (1)使用丁○○前開證券交易帳戶於9 時5 分起至9 時8 分時間
    內，以30.2元之價格委託買進共計3 筆83千股，復使用李有
    福、李玉如前開證券交易帳戶於9 時5 分起至9 時7 分時間
    內，以同一價格委託賣出共計4 筆83千股，有彼此帳戶成交
    之情形。
  (2)使用李玉如前開證券交易帳戶於13時8 分起至13時21分收盤
    前，接續以低於前1 盤成交價29.7元、平盤價30.1元之價格
    分別委託賣出共計3 筆207 千股，並以30.1元起至29.7元之
    遞減價格均成交。
  92年8 月20日：
  (1)使用丙○○、丁○○前開證券交易帳戶於12時39分、13時17
    分收盤前，以低於前1 盤成交價27.9元、30元之價格分別委
    託賣出共計3 筆235 千股，並以30.1元起至30元之遞減價格
    均成交。
  (2)使當日收盤價以29.9元作收。
  92年8 月25日：
  (1)使用李玉如、李有福前開證券交易帳戶於9 時5 分起至13時
    21分收盤前，接續以高於前1 盤成交價32.3元之價格分別委
    託買進共計40筆519 千股，並以30元起至30.3元之價格均成
    交。
  (2)使用丁○○、李玉如前開證券交易帳戶於12時8 分起至13時
    16分收盤前，以低於前1 盤成交價28.1元之價格分別委託賣
    出共計15筆453 千股，並以30元起至30.2元之價格均成交。
  92年8 月27日：
  (1)使用丙○○、李玉如、丁○○前開證券交易帳戶於8 時58分
    開盤前起至13時9 分時間內，接續以高於前1 盤成交價31.8
    元之價格分別委託買進共計30筆339 千股，並以29.8元起至
    30.9元之價格均成交。
  (2)使用李有福、李玉如前開證券交易帳戶於10時11分起至13時
    28分收盤前，以低於前1 盤成交價27.8元之價格分別委託賣
    出共計8 筆271 千股，並以30.7元起至30.8元之價格均成交
    。
  92年8 月28日：
  (1)使用丁○○、李有福前開證券交易帳戶於8 時58分開盤前起
    至13時23分時間內，接續以高於前1 盤成交價32.8元之價格
    分別委託買進共計34筆51千股，並以30.9元起至31.5元之價
    格均成交。
  (2)使當日收盤價以31.1元作收。
  92年8 月29日：
    使用李玉如前開證券交易帳戶於8 時56分開盤前起至13時21
    分時間內，接續以高於前1 盤成交價33.1元之價格分別委託
    買進共計32筆77千股，並以31.1元起至31.3元之價格均成交
    。
  92年9 月1 日：
  (1)使用丁○○、李玉如前開證券交易帳戶於8 時55分開盤前起
    至13時28分收盤前時間內，接續以高於前1 盤成交價33.3元
    之價格分別委託買進共計50筆305 千股，並以31元起至31.3
    元之價格成交共計46筆301 千股。
  (2)使用李有福、李玉如前開證券交易帳戶於9 時11分起至12時
    53分，以低於前1 盤成交價29.1元、31.1元、31元之價格分
    別委託賣出共計5 筆323 千股，並以31.1元起至31.2元之價
    格均成交。
  (3)使當日收盤價以31.2元作收。
  92年9 月2 日：
  (1)使用丙○○、李有福前開證券交易帳戶於8 時59分開盤前起
    至13時27分收盤前時間內，接續以高於前1 盤成交價33.3元
    之價格分別委託買進共計59筆221 千股，並以31元起至31.2
    元之價格均成交。
  (2)使用李玉如、丁○○前開證券交易帳戶於13時19分、13時29
    分收盤前，以低於前1 盤成交價29.1元之價格分別委託賣出
    共計3 筆120 千股，並以31元起至31.1元之價格均成交。
  (3)使當日收盤價以31元作收。
  92年9 月3 日：
  (1)使用丙○○、李玉如前開證券交易帳戶於8 時59分開盤前起
    至13時27分收盤前時間內，接續以高於前1 盤成交價33.1元
    之價格分別委託買進共計74筆292 千股，並以30.6元起至31
    .1元之價格均成交。
  (2)使用李有福、丁○○前開證券交易帳戶於13時10分、13時27
    分收盤前，以低於前1 盤成交價28.9元之價格分別委託賣出
    共計2 筆191 千股，並以30.9元起至30.6元之遞減價格均成
    交。
  (3)使當日收盤價以30.6元作收。
  92年9 月4 日：
  (1)使用丁○○前開證券交易帳戶於8 時57分開盤前起至13時12
    分收盤前時間內，接續以高於前1 盤成交價32.7元之價格分
    別委託買進共計81筆252 千股，並以30.2元起至30.7元之價
    格均成交。
  (2)使用李有福、李玉如、丙○○前開證券交易帳戶於13時1 分
    、13時26分、13時29分收盤前，以低於前1 盤成交價28.5元
    之價格分別委託賣出共計3 筆225 千股，並以30.5元起至30
    .2元之遞減價格均成交。
  (3)使當日收盤價以30.2元作收。
  92年9 月5 日：
  (1)使用李有福、江昭德前開證券交易帳戶於8 時58分開盤前起
    至13時24分收盤前時間內，接續以高於前1 盤成交價32.3元
    之價格分別委託買進共計38筆160 千股，並以29.8元起至30
    .1元之價格均成交。
  (2)使用丙○○、丁○○、李玉如前開證券交易帳戶於13時22分
    收盤前，以低於前1 盤成交價29.5元之價格分別委託賣出共
    計3 筆610 千股，並以29.5元之價格均成交。
  (3)使當日收盤價以29.9元作收。
  92年9 月8 日：
    使用李玉如、丙○○前開證券交易帳戶於10時18分起至12時
    41分時間內，接續以高於前1 盤成交價31.9元之價格分別委
    託買進共計30筆234 千股，並以27.9元起至30.2元之價格成
    交共計30筆231 千股。上開李玉如證券交易帳戶共計買進18
    312 千股，賣出17252 千股，丁○○證券交易帳戶共計買進
    14053 千股，賣出13531 千股，使飛雅公司股價由91年12月
    25日之13.8元上漲至92年9 月8 日之27.9元，漲幅高達102.
    17% ，成交量部分亦有放大情形，最高成交量為92年9 月8
    日之4838千股，日平均成交量為1440千股，較前1 月日平均
    成交量86千股，放大16.7倍。是鄒勝、丙○○、癸○○（？
    ）前開所為確有製造飛雅公司股票交易活絡之假象，而誘使
    其他投資人跟進，進而影響該股票成交價格。
二、力新公司部分：
    鄒勝於91年2 月19日至同年3 月21日（原判決誤載為3 月20
    日）間，為操縱力新公司股價，使用上開李玉如、江昭德、
    顧峻、顧明智、徐薏涵及陳柏楷等人之證券交易帳戶，透過
    三陽證券城中分行營業員陳芝嫻等營業員連續向櫃買中心報
    價，以高價大量買賣力新公司股票，並不斷相互買賣，以輪
    替高價買入、低價賣出之方式，製造力新公司股票活絡之假
    象，其中情形如下：
  1.91年2 月19日：
    使用江昭德、李玉如前開證券交易帳戶於10時12分起至13時
    29分收盤前，以高於前1 盤成交價或同前盤成交價23.7元起
    至25.8元之價格委託買進共計20筆2442千股，並以23.7元至
    25.4元之價格成交共計14筆947 千股。
  2.91年2 月21日：
  (1)使用李玉如前開證券交易帳戶於8 時43分開盤前，先以高於
    前1 日收盤價27.6元之價格委託買進1 筆20千股，並以26元
    之價格均成交。
  (2)使用李玉如前開證券交易帳戶自12時56分起至13時29分時間
    內，接續以高於前1 盤成交價或同前盤成交價25.3元起至27
    .6元之價格分別委託買進共計20筆596 千股，並以25.3元起
    至25.9元之價格成交共計19筆375 千股。
  (3)使當日成交價出現25.9 元。
  3.91年2 月25日：
  (1)使用江昭德前開證券交易帳戶於8 時44分開盤前起至13時24
    分起至13時29分時間內，以24.2元至27.6元之價格分別委託
    買進共計10筆560 千股，並以24.3元至25.2元之價格成交共
    計8 筆211 千股。
  (2)其中江昭德前開證券交易帳戶於13時24分起至13時29分時間
    內，接續以高於前1 盤成交價或同前盤成交價24.7元至27.6
    元之價格分別委託買進共計8 筆410 千股，並以24.3元至25
    .2元之價格成交共計7 筆161 千股。
  4.91年2 月26日
  (1)使用顧明智、李玉如前開證券交易帳戶於8 時47分開盤前起
    至9 時8 分時間內，接續以高於前1 日收盤價27.2元之價格
    分別委託買進共計4 筆121 千股，並以25.5元至26元之價格
    成交共計4 筆121 千股。
  (2)使用顧明智前開證券交易帳戶於13時27分起至13時29分收盤
    前，接續以高於前1 日收盤價25.3元起至27.2元之價格分別
    委託買進共計4 筆220 千股，並以24.8元至25.8元之價格成
    交共計4 筆220 千股。
  (3)顧明智前開證券交易帳戶以25.8元之價格買進18千股係顧明
    智前開證券交易帳戶所委託賣出，而有同一帳戶彼此成交之
    情形。
  5.91年2 月27日：
  (1)使用顧明智前開證券交易帳戶於當日以24.8元起至27.6元之
    價格分別委託買進共計5 筆190 千股，並以24.8元起至27.6
    元之價格成交共計4 筆140 千股。
  (2)使用李玉如、江昭德前開證券交易帳戶於當日以25.8元起至
    27.6元之價格委託賣出共計8 筆756 千股，並以25.9元起至
    27.6元之價格成交共計7 筆559 千股。
  (3)其中顧明智證券交易帳戶以26元之價格買進87千股、27.6元
    之價格買進2 千股均係李玉如證券交易帳戶所委託賣出，而
    有彼此間帳戶成交之情形。
  6.91年3 月1 日：
  (1)使用顧明智、李玉如、江昭德前開證券交易帳戶於當日以26
    .2元起至29.5元之價格委託大量買進共計38筆2275千股，其
    中更以高於前1 盤成交價29.5元之價格委託買進共計22筆13
    06千股，並分別以26.3元起至28.4元之價格成交共計29筆15
    34千股。
  (2)使用顧明智、李玉如、江昭德前開證券交易帳戶於當日以20
    元起至29.3元之價格委託大量賣出共計50筆2166千股，並分
    別以27.5元起至28.3元之價格成交共計13筆860 千股。
  (3)上開李玉如證券交易帳戶內以27.8八元之價格買進50千股、
    以28.1元之價格買進7 千股、以28.3元之價格買進10千股、
    以27.5元之價格買進20千股分別係江昭德、顧明智前開證券
    交易帳戶所委託賣出，而顧明智前開證券交易帳戶內以28.4
    元之價格買進16千股、1 千股分別係顧明智、江昭德前開證
    券交易帳戶所委託賣出，有彼此間帳戶成交之情形。
  7.91年3 月4 日：
  (1)使用顧明智、李玉如、江昭德前開證券交易帳戶於8 時54分
    開盤前、13時25分、13時29分收盤前，以高於前1 日收盤價
    、高於前1 盤成交價29.3元之價格委託買進共計4 筆145 千
    股，並分別以27.5元、27元之價格成交共計3 筆135 千股。
  (2)上開江昭德證券交易帳戶內以27.3元之價格買進15千股、23
    千股分別係顧明智、李玉如證券交易帳戶所委託賣出，而有
    彼此間帳戶成交之情形。
  8.91年3 月5 日：
  (1)使用顧明智、李玉如、江昭德前開證券交易帳戶於當日以26
    .2元起至29.2元之價格委託買進共計19筆490 千股，其中更
    以高於前1 盤成交價29.2元之價格委託買進共計9 筆56千股
    ，並分別以26.3元起至27.4元之價格成交共計18筆342 千股
    。
  (2)上開江昭德前開證券交易帳戶內以26.8元之價格買進11千股
    、以27元之價格買進50千股，均係李玉如證券交易帳戶所委
    託賣出，而李玉如前開證券交易帳戶內以27.2元之價格買進
    10千股，係顧明智前開證券交易帳戶所委託賣出，有彼此間
    帳戶成交之情形。
  9.91年3 月6 日：
  (1)使用顧明智、李玉如、江昭德、徐薏涵前開證券交易帳戶於
    當日以27.4元起至29.1元之價格委託買進共計54筆1989千股
    ，其中更以高於前1 盤成交價29.1元之價格委託買進共計25
    筆289 千股，並分別以27.2元起至29.1元之價格成交共計47
    筆1188千股。
  (2)使用顧明智、李玉如、江昭德前開證券交易帳戶於當日以27
    .2元起至29元之價格委託賣出共計29筆1032千股，並分別以
    27.2元起至28.9元之價格成交共計18筆622 千股。
  (3)上開李玉如證券交易帳戶內以27.5元之價格買進51千股、以
    27.7元之價格買進3 千股、以27.8元之價格買進2 千股、以
    27.9元之價格買進5 千股、以28.1元之價格買進10千股、以
    29元之價格買進5 千股均係江昭德、顧明智前開證券交易帳
    戶所委託賣出，顧明智前開證券交易帳戶內以28.2元之價格
    買進6 千股、以28.4元之價格買進26千股，分別係江昭德、
    李玉如前開證券交易帳戶所委託賣出，有彼此間帳戶成交之
    情形。
  10.91年3 月7 日：
  (1)使用江昭德前開證券交易帳戶於13時23分起至13時29分收盤
    前，以高於前1 盤成交價31.1元之價格委託買進共計8 筆41
    4 千股，並分別以27.2元起至28.5元之遞增價格均成交。
  (2)使用顧明智前開證券交易帳戶以28.1元之價格買進5 千股係
    顧明智前開證券交易帳戶所委託賣出，而有同一帳戶成交之
    情形。
  11.91年3 月8 日：
  (1)使用顧明智、李玉如、江昭德、徐薏涵前開證券交易帳戶於
    當日以26.6元起至29元之價格委託賣出共計160 筆2257千股
    ，並分別以27.7元起至28.9元之價格成交共計142 筆1464千
    股。
  (2)其中使用顧明智前開證券交易帳戶於12時1 分起至12時33分
    時間內，以低於前1 盤成交價28.2元、28.1元、28元、27.9
    元、27.8元之遞減價格委託賣出共計28筆52千股，並分別以
    28.2元起至27.9元之遞減價格成交共計26筆50千股。
  (3)上開李玉如證券交易帳戶內以28.7元之價格買進30千股、以
    28.8元之價格買進19千股、以28.7元之價格買進3 千股、以
    28.6元之價格買進1 千股、以27.9元之價格買進1 千股均係
    江昭德、李玉如前開證券交易帳戶所委託賣出，有彼此間帳
    戶成交之情形。
  12.91年3 月11日：
    使用李玉如前開證券交易帳戶於13時29分收盤前，以高於前
    1 盤成交價29.8元之價格委託買進共計3 筆40千股，並分別
    以27元起至27.6元之遞增價格均成交。
  13.91年3 月12日：
    使用顧明智、李玉如前開證券交易帳戶於13時27分起至13時
    29分收盤前，以高於前1 盤成交價26.2元、27.4元之遞增價
    格委託買進共計4 筆74千股，並分別以26.2元起至26.8元之
    遞增價格均成交。
  14.91年3 月14日：
    上開李玉如證券交易帳戶內以25.7元之價格買進1 千股係江
    昭德前開證券交易帳戶所委託賣出，有彼此間帳戶成交之情
    形。
  15.91年3 月15日：
  (1)使用江昭德、顧明智、李玉如、徐薏涵前開證券交易帳戶於
    11時39分起13時29分時間內，以25.1元起至27.6元之價格大
    量委託買進共計12筆1150千股，並以25.3元起至26.1元之價
    格成交共計10筆516 千股。
  (2)其中使用江昭德、顧明智、李玉如前開證券交易帳戶於13時
    20分起至13時29分收盤前，以高於前1 盤成交價25.3元、25
    .4元、25.5元、25.6元、25.7元、25.8元、25.9元、27.6元
    之遞增價格委託買進共計8 筆750 千股，並分別以25.3元、
    25.4元、25.5元、25.6元、25.7元、25.8元、25.9元、26.1
    元之價格成交共計8 筆316 千股。
  (3)上開江昭德證券交易帳戶內以26.1元之價格買進2 千股係顧
    明智前開證券交易帳戶所委託賣出，有彼此間帳戶成交之情
    形。
  16.91年3 月20日：
  (1)使用李玉如前開證券交易帳戶於13時28分起至13時29分收盤
    前，以高於前1 盤成交價28.5元、28.7元、28.8元之遞增價
    格委託買進共計3 筆300 千股，並分別以28.5元、28.7元之
    價格均成交。
  (2)使用江昭德、徐薏涵、李玉如前開證券交易帳戶於當日以26
    .8元起至30.8元之價格大量委託賣出共計591 筆3365千股，
    並以27.8元起至29.5元之價格成交共計534 筆2346千股。
  17.91年3 月21日：
    使用顧明智、江昭德、李玉如前開證券交易帳戶於當日以27
    元起至29.2元之價格大量委託賣出共計400 筆1296千股。
    李玉如、江昭德、顧峻、顧明智及陳柏楷前開證券交易帳戶
    於91年2 月19日、2 月21日、2 月25日、2 月26日、3 月1
    日、3 月15日連續買進力新公司股票，並於91年3 月8 日、
    3 月15日、3 月20日及3 月21日連續賣出力新公司，且於2
    月26日、2 月27日、3 月1 日、3 月4 日、3 月5 日、3 月
    6 日、3 月7 日、3 月8 日及3 月14日等9 日有相對沖洗交
    易情形，又分別於同年2 月25五日、2 月26日、3 月1 日、
    3 月5 日、3 月11日及3 月19日，均於收盤前10分鐘內以高
    於前1 盤成交委託買進，或有影響尾盤價格，惟於次日開盤
    前即委託賣出情形，將力新公司股票由91年2 月19日至91年
    3 月29日之股價，由最低之23.7元拉抬至最高價29.1元，其
    等前開交易行為確有誘使其他投資人跟進，並影響該股票成
    交價格情事。
三、十全公司部分：
    鄒勝意圖操縱十全公司股價，於91年5 、6 月間，利用上開
    徐薏涵、李玉如及江昭德證券交易帳戶委由證券商營業員向
    櫃買中心報價大量下單買賣十全公司股票，而連續於證券商
    營業處所高價大量買賣十全公司股票，製造十全公司股票交
    易活絡之假象，誘使其他投資人跟進，進而影響該股票成交
    價格，其中情形如下：
  1.91年5 月3 日：
    使用徐薏涵、李玉如前開證券交易帳戶於當日接續以24.8元
    起至25.7元之遞增價格大量委託買進共計8 筆620 千股，並
    分別以24.8元起至25.7元之遞增價格成交共計6 筆587 千股
    。
  2.91年5 月7 日：
    使用徐薏涵前開證券交易帳戶於當日接續以高於前1 盤成交
    價25元起至26元之價格大量委託買進共計15筆188 千股，並
    分別以25元起至26元之價格成交共計15筆183 千股。
  3.91年5 月8 日：
    使用徐薏涵前開證券交易帳戶於當日接續以25.5元起至26.1
    元之價格大量委託買進共計31筆280 千股，並分別以25.5元
    起至26.1元之價格均成交。其中於9 時1 分起至12時18分時
    間內，接續以高於前1 盤成交價25.5元起至26.1元之遞增價
    格委託買進共計17筆169 千股，並分別以25.5元起至26.1元
    之遞增價格均成交。
  4.91年5 月9 日：
  (1)使用徐薏涵、李玉如前開證券交易帳戶於當日以25.4元起至
    27元之價格委託買進共計62筆479 千股，並分別以25.3元起
    至27元之價格成交共計60筆419 千股。
  (2)使用徐薏涵前開證券交易帳戶於13時29分收盤前以低於前1
    盤成交價24.4元之價格委託賣出1 筆7 千股，並以25.6元之
    價格均成交。
  (3)使當日收盤價以25.6 元作收。
  5.91年5 月10日：
  (1)使用徐薏涵前開證券交易帳戶於當日以25.6元起至26.4元之
    遞增價格委託買進共計8 筆157 千股，並分別以25.6元起至
    26.4元之價格成交共計7 筆145 千股。
  (2)使用徐薏涵前開證券交易帳戶於13時29分收盤前以低於前1
    盤成交價23.9元之價格委託賣出1 筆3 千股，並以25.8元之
    價格均成交。
  (3)使當日收盤價以25.8元作收。
  6.91年5 月13日：
  (1)使用徐薏涵前開證券交易帳戶於當日以25.1元起至25.6元之
    價格委託買進共計45筆237 千股，並分別以25元起至25.6元
    之價格成交共計43筆205 千股。
  (2)使用徐薏涵前開證券交易帳戶於13時29分收盤前以低於前1
    盤成交價24元之價格委託賣出1 筆1 千股，並以25.1元之價
    格成交。
  (3)使當日收盤價以25.1元作收。
  7.91年5 月14日（原判決第54頁第14行至第22行關於「8.91年
    5 月14日部分」，與前段「7.91年5 月14日部分」，二者所
    載內容完全相同，顯係重複之贅載，應予刪除）：
  (1)使用徐薏涵前開證券交易帳戶於當日以25元起至25.6元之價
    格委託買進共計28筆157 千股，並分別以25.1元起至25.6元
    之價格成交共計26筆131 千股。
  (2)使用徐薏涵前開證券交易帳戶於13時29分收盤前以低於前1
    盤成交價23.4元之價格委託賣出1 筆2 千股，並以25.1元之
    價格成交。
  (3)使當日收盤價以25.1元作收。
  8.91年5 月15日：
  (1)使用徐薏涵前開證券交易帳戶於當日以25.3元起至26元之價
    格委託買進共計47筆315 千股，並分別以25.3元起至26元之
    價格成交共計38筆251 千股。
  (2)使用徐薏涵前開證券交易帳戶於13時29分收盤前以低於前1
    盤成交價24.3元之價格委託賣出1 筆2 千股，並以25.7元之
    價格成交。
  (3)使當日收盤價以25.7元作收。
  9.91年5 月16日：
  (1)使用徐薏涵前開證券交易帳戶於當日以25.3元起至25.8元之
    價格委託買進共計20筆130 千股，並分別以25.3元起至26元
    之價格成交共計16筆104 千股。
  (2)使用徐薏涵前開證券交易帳戶於13時29分收盤前以低於前1
    盤成交價24元之價格委託賣出1 筆2 千股，並以25.3元之價
    格成交。
  (3)使當日收盤價以25.3元作收。
  10.91年5 月17日：
  (1)使用徐薏涵前開證券交易帳戶於當日以25.3元起至26元之價
    格委託買進共計51筆663 千股，並分別以25.5元起至26元之
    價格成交共計45筆222 千股。
  (2)使用徐薏涵前開證券交易帳戶於9 時22分、9 時23分、9 時
    50分、11時45分、11時47分、12時8 分、12時58分、13時2
    分、13時12分、13時15分、13時25分、13時28分、13時29分
    收盤前，以低於前1 盤成交價23.6元之價格委託賣出共計13
    筆14千股，並以25.5元起至25.6元之價格均成交。
  (3)使當日收盤價以25.6元作收。
  11.91年5 月20日：
  (1)使用徐薏涵前開證券交易帳戶於當日以25.2元起至26.6元之
    價格委託買進共計23筆146 千股，並分別以25.3元起至26.6
    元之價格成交共計17筆113 千股。
  (2)使用徐薏涵前開證券交易帳戶於9 時3 分、12時58分，以低
    於前1 盤成交價23.9元之價格委託賣出共計2 筆2 千股，並
    以25.7元起至25.6元之遞減價格均成交。
  (3)使當日收盤價以25.6元作收。
  12.91年5 月21日：
  (1)使用徐薏涵前開證券交易帳戶於當日以23.3元起至25.6元之
    價格委託買進共計28筆114 千股，並分別以23.3元起至25.6
    元之價格成交共計26筆96千股。
  (2)使用徐薏涵前開證券交易帳戶於13時14分，以低於前1 盤成
    交價25.2元之價格委託賣出230 千股，並以25.2元之價格成
    交。
  13.91年5 月22日：
  (1)使用徐薏涵前開證券交易帳戶於9 時2 分起至10時43分時間
    內，以高於前1 盤成交價25.1元、25.5元、25.6元、25.3元
    、26元、26.1元、28.2元、26.2元、26.3元之遞增價格委託
    買進共計21筆155 千股，並以25.5元起至26.3元、28.2元之
    遞增價格成交共計20筆144 千股。
  (2)使用徐薏涵前開證券交易帳戶於13時29分收盤前以低於前1
    盤成交價23.8元之價格委託賣出1 筆2 千股，並以26元之價
    格成交。
  (3)使當日收盤價以26元作收。
  14.91年5 月23日：
    使用徐薏涵前開證券交易帳戶於當日以25.3元起至26.2元之
    遞增價格委託買進共計21筆107 千股，並分別以25.7元起至
    26.2元之遞增價格成交共計16筆90千股。
  15.91年5 月24日：
    使用徐薏涵前開證券交易帳戶於當日以25元起至27.5元之遞
    增價格大量委託買進共計74筆455 千股，並分別以25元起至
    27.5元之遞增價格成交共計68筆424 千股。
  16.91年5 月27日：
  (1)使用徐薏涵前開證券交易帳戶於當日以27.2元起至29.4元之
    遞增價格委託買進共計30筆361 千股，並分別以27.3元起至
    29.4元之遞增價格成交共計24筆273 千股。
  (2)使用徐薏涵前開證券交易帳戶於13時26分，以25.7元之價格
    委託賣出共計3 筆3 千股，並以29元之價格成交共計1 筆1
    千股，同時以29.3元之價格委託買進1 筆10千股，以委買價
    格成交。
  (3)使當日收盤價以29.4元作收。
  17.91年5 月28日：
    使用徐薏涵前開證券交易帳戶於當日以28.6元起至29.6元之
    遞增價格委託買進共計40筆300 千股，並分別以28.6元起至
    29.6元之遞增價格成交共計35筆270 千股。
  18.91年5 月29日：
  (1)使用徐薏涵前開證券交易帳戶於當日以28.7元起至29.7元之
    價格委託買進共計10筆99千股，並分別以29.1元起至29.7元
    之價格成交共計7 筆71千股。
  (2)使用徐薏涵前開證券交易帳戶於9 時46分，以低於前1 盤成
    交價28.4元之價格委託賣出共計1 筆1 千股，並以29.1元之
    價格成交，同時以29.7元之價格委託買進1 筆14千股，並以
    委買價格均成交。
  19.91年5 月30日：
  (1)使用徐薏涵前開證券交易帳戶於當日以28.5元起至31.6元之
    遞增價格委託買進共計51筆498 千股，並分別以29.3元起至
    31.6元之遞增價格成交共計40筆335 千股。
  (2)使用徐薏涵前開證券交易帳戶於9 時46分，以低於前1 盤成
    交價28.2元之價格委託賣出共計1 筆1 千股，並以29.6元之
    價格成交，同時以30.3元之價格委託買進1 筆22千股，並以
    委買價格均成交。
  20.91年5 月31日：
    使用徐薏涵前開證券交易帳戶於當日以32.5元起至33.9元之
    遞增價格委託買進共計10筆370 千股，並分別以32.5元起至
    33.9元之遞增價格成交共計10筆356 千股。
  91年6 月3 日：
  (1)使用徐薏涵、李玉如、江昭德前開證券交易帳戶於當日以36
    .2元起至38元之價格委託買進共計302 筆45529 千股，惟僅
    以36.2元起至38元之價格成交共計12筆828 千股。
  (2)使當日十全公司股價以漲停開盤至收盤。
  91年6 月4 日：
  (1)使用徐薏涵、李玉如、江昭德前開證券交易帳戶於當日以37
    元起至38.7元之價格委託買進共計184 筆72779 千股，惟僅
    以37元起至38.7元之價格成交共計11筆762 千股。其中徐薏
    涵前開證券交易帳戶於13時24分、13時26分、13時27分、13
    時28分，接續以高於前1 盤成交價37.2元、38.2元、38.4元
    、38.5元、37.7元之價格委託買進共計6 筆600 千股，並以
    37.1元、37.2元、38.2元、38.4元、38.7元之價格成交共計
    5筆199千股。
  (2)使用徐薏涵、李玉如、江昭德前開證券交易帳戶於當日以37
    元起至38.4元之價格委託賣出共計368 筆3814千股，並以37
    元起至38.4元之價格成交共計354 筆2082千股。
  (3)使當日收盤價以38.7元作收。
  91年6 月5 日：
  (1)使用徐薏涵、李玉如前開證券交易帳戶於當日以39元起至
    41.4元之價格委託買進共計106 筆39203 千股，惟均未成交
    。
  (2)使用徐薏涵、李玉如、江昭德前開證券交易帳戶於當日以36
    元起至41.4元之價格委託賣出共計277 筆1983千股，並以29
    .5元起至39.9元之價格成交共計220 筆1583千股。上開徐薏
    涵、李玉如及江昭德等證券交易帳戶於91年5 月3 日、5 月
    7 日、5 月8 日、5 月9 日、5 月10日、5 月13日、5 月14
    日、5 月15日、5 月16日、5 月17日、5 月20日、5 月21日
    、5 月22日、5 月23日、5 月24日、5 月27日、5 月28日、
    5 月29日、5 月30日、5 月31日、6 月3 日、6 月4 日、6
    月5 日分別成交買進或賣出十全公司股票之成交量，大於該
    公司該日成交量之20% 以上，且於91年5 月6 日、5 月7 日
    、5 月8 日、5 月9 日、5 月13日、5 月15日、5 月16日、
    5 月17日、5 月21日、5 月22日、5 月23日、5 月24日、5
    月27日、5 月28日、5 月29日、5 月30日、5 月31日、6 月
    3 日、6 月4 日、6 月5 日委託買進（賣出）價格高（低）
    於成交價或以漲（跌）停板價格委託，對成交價格有明顯影
    響。
四、亞銳士公司部分：
    鄒勝自91年5 月1 日起至同年7 月10日止，利用上開徐薏涵
    、顧峻、李玉如、林上元、江增業、蘇青雲及飛雅公司證券
    交易帳戶，委由證券商營業員向櫃買中心報價大量下單、相
    互接續交錯買賣亞銳士公司股票，而連續於證券商營業處所
    高價大量買賣亞銳士公司股票，製造亞銳士公司股票交易活
    絡之假象，誘使其他投資人跟進，進而影響該股票成交價格
    ，其中情形如下：
  1.91年5 月3 日：
    使用徐薏涵、李玉如前開證券交易帳戶於9 時28分起至9 時
    54分時間內，以高於前1 盤成交價或同前盤成交價23.8元起
    至26元之遞增價格分別委託買進共計30筆480 千股，並分別
    以23.8元起至26元之遞增價格成交共計27筆444 千股。
  2.91年5 月6 日：
  (1)使用徐薏涵、李玉如前開證券交易帳戶於12時53分起至13時
    27分時間內，以高於前1 盤成交價或同前盤成交價25元起至
    25.3元之價格分別委託買進共計7 筆83千股，並分別以25元
    起至25.3元之價格成交共計7 筆35千股。
  (2)使當日成交價25.3元作收。
  3.91年5 月8 日：
  (1)使用徐薏涵前開證券交易帳戶於13時29分收盤前，以低於前
    1 盤成交價23.3元之價格委託賣出1 筆5 千股，並以25.4元
    之價格成交。
  (2)使當日成交價25.4元作收。
  4.91年5 月9 日：
  (1)使用徐薏涵前開證券交易帳戶於13時29分收盤前，以低於前
    1 盤成交價23.7元之價格委託賣出1 筆1 千股，並以25.5元
    之價格成交。
  (2)使當日成交價25.5元作收。
  5.91年5 月10日：
  (1)使用徐薏涵前開證券交易帳戶於13時29分收盤前，以低於前
    1 盤成交價23.8元之價格委託賣出1 筆2 千股，並以25.4元
    之價格成交。
  (2)使當日成交價25.4元作收。
  6.91年5 月13日：
  (1)使用徐薏涵前開證券交易帳戶於13時29分收盤前，以低於前
    1 盤成交價23.7元之價格委託賣出1 筆1 千股，並以25.1元
    之價格成交。
  (2)使當日成交價25.1元作收。
  7.91年5 月14日：
  (1)使用徐薏涵前開證券交易帳戶於13時29分收盤前，以低於前
    1 盤成交價23.4元之價格委託賣出1 筆2 千股，並以25.1元
    之價格成交。
  (2)使當日成交價25.1元作收。
  8.91年5 月15日：
  (1)使用徐薏涵前開證券交易帳戶於13時29分收盤前，以低於前
    1 盤成交價23.4元之價格委託賣出1 筆2 千股，並以25.3元
    之價格成交。
  (2)使當日成交價25.3元作收。
  9.91年5 月16日：
  (1)使用徐薏涵前開證券交易帳戶於13時29分收盤前，以低於前
    1 盤成交價23.6元之價格委託買進1 筆3 千股，並以25.3元
    之價格成交。
  (2)使用李玉如前開證券交易帳戶於13時26分收盤前，以低於前
    1 盤成交價25.8元之價格委託賣出1 筆89千股，並以25.8之
    價格成交。
  (3)使當日成交價25.3元作收。
  10.91年5 月17日：
  (1)使用徐薏涵前開證券交易帳戶於12時20分起至13時29分收盤
    前時間內，陸續以低於前1 盤成交價24元之價格委託賣出共
    計5 筆6 千股，並分別以25.6元起至26.5元之價格均成交。
  (2)使當日成交價26.5元作收。
  11.91年5 月20日：
    使用徐薏涵前開證券交易帳戶於12時11分，接續以低於前1
    盤成交價25.1元、24.7元之價格分別委託賣出共計2 筆86千
    股，並分別以25.1元之價格成交。
  12.91年5 月21日：
    使用徐薏涵前開證券交易帳戶於9 時17分，以低於前1 盤成
    交價24.7元之價格委託賣出1 筆1 千股，並以25.4元之價格
    成交。
  13.91年5 月22日：
    使用徐薏涵前開證券交易帳戶於10時40分，以低於前1 盤成
    交價24.3元之價格委託賣出1 筆1 千股，並以25.5元之價格
    成交。
  14.91年5 月23日：
    使用徐薏涵前開證券交易帳戶於12時2 分起至12時55分時間
    內，以低於前1 盤成交價24.2元之價格委託賣出共計3 筆3
    千股，並以25.4元之價格均成交。
  15.91年5 月24日：
    使用徐薏涵前開證券交易帳戶於9 時45分起至12時59分時間
    內，以低於前1 盤成交價24.1元之價格委託賣出共計4 筆4
    千股，並以25.8元起至26.7元之價格均成交。
  16.91年5 月28日：
  (1)使用徐薏涵前開證券交易帳戶於當日，以高於前1 盤成交價
    或同前盤成交價27.1元起至27.8元之價格分別委託買進共計
    23筆186 千股（原判決誤載為「一百八十六三千股」），並
    分別以27.2元起至27.8元之價格成交共計16筆118 千股。
  (2)使用徐薏涵前開證券交易帳戶於10時9 分起至10時42分時間
    內，以低於前1 盤成交價26.5元之價格委託賣出共計3 筆3
    千股，並以27.2元起至27.3元之價格均成交。
  17.91年5 月30日：
  (1)使用徐薏涵前開證券交易帳戶於10時31分，以高於前1 盤成
    交價28元之價格委託買進1 筆11千股，並以委買價格成交。
  (2)使用徐薏涵前開證券交易帳戶於10時58分、12時5 分、12時
    29分，以高於前1 盤成交價27.4元、28元、28.1元之價格分
    別委託買進共計3 筆22千股，並分別以委買價格成交共計3
    筆20千股。
  18.91年5 月31日：
  (1)使用徐薏涵前開證券交易帳戶於12時23分起至12時50分時間
    內，多以高於前1 盤成交價或同前盤成交價27.3元起至28.5
    元之價格分別委託買進共計8 筆37千股，並分別以委買價格
    成交共計8 筆34千股。
  (2)使用徐薏涵前開證券交易帳戶於12時25分、12時48分、12時
    50分、13時27分，以低於前1 盤成交價26.2元之價格分別委
    託賣出共計4 筆4 千股，並分別以27.3元起至28元之價格均
    成交。
  (3)使用徐薏涵前開證券交易帳戶於12時48分，同時以26.2元之
    價格委託賣出1 筆1 千股及以28.1元之價格委託買進1 筆3
    千股，於12時50分，同時以26.2元之價格委託賣出1 筆1 千
    股及以28.5元之價格委託買進1 筆15千股，並以委買、委賣
    價格均成交。
  19.91年6 月3 日：
    使用徐薏涵前開證券交易帳戶於當日，多以高於前1 盤成交
    價或同前盤成交價27.2元起至29.9元之價格分別委託買進共
    計38筆412 千股，並分別以27.5元起至28.5元之價格成交共
    計24筆123 千股。
  20.91年6 月4 日：
  (1)使用徐薏涵前開證券交易帳戶於當日，多以高於前1 盤成交
    價或同前盤成交價28.7元起至30元之價格分別委託買進共計
    26筆209 千股，並分別以29.2元起至30元之價格成交共計16
    筆154 千股。
  (2)使當日成交價以29.9元作收。
  91年6 月5 日：
  (1)使用徐薏涵前開證券交易帳戶於10時17分、10時19分，以高
    於前1 盤成交價或同前盤成交價30.2元、31.3元之價格分別
    委託買進共計2 筆21千股，並分別以委買價格均成交。
  (2)使用徐薏涵前開證券交易帳戶於10時25分起至12時51分時間
    內，接續以高於前1 盤成交價或同前盤成交價30.5元起至31
    .9元之遞增價格分別委託買進共計13筆539 千股，並分別以
    30.5元起至31.9元之遞增價格成交共計10筆398 千股。
  (3)使當日成交價曾出現31.9元之價格。
  91年6 月6 日：
  (1)使用徐薏涵、顧峻前開證券交易帳戶於10時8 分、10時47分
    、12時39分，以漲停價34.1元之價格分別委託買進共計4 筆
    899 千股，並以漲停價34.1元之價格成交共計3 筆796 千股
    。
  (2)使當日成交價曾出現漲停價34.1元之價格。
  91年6 月7 日：
  (1)使用徐薏涵前開證券交易帳戶於12時1 分起至12時39分時間
    內，接續以低於前1 盤成交價或同前盤成交價35.8元起至35
    .1元之遞減價格分別委託買進共計17筆381 千股，並分別以
    35.8元起至35.1元之遞減價格均成交。
  (2)使用徐薏涵、顧峻前開證券交易帳戶於12時40分、12時41分
    ，接續以低於前1 盤成交價31.8元之價格分別委託買進共計
    4 筆456 千股，並分別以35元之價格成交共計4 筆381 千股
    。
  (3)使用徐薏涵前開證券交易帳戶於13時29分收盤前，以高於前
    1 盤成交價36.4元之價格委託買進1 筆5 千股，並以35.6元
    之價格成交。
  (4)使當日成交價35.6元作收。
  91年6 月11日：
  (1)使用徐薏涵、顧峻、李玉如前開證券交易帳戶於11時55分起
    至13時29分收盤前時間內，接續以低於前1 盤成交價或同前
    盤成交價36.8元起至33.9元之遞減價格分別委託賣出共計66
    筆750 千股，並分別以36.9元起至36元之遞減價格成交共計
    65筆709 千股。
  (2)使當日成交價36元作收。
  91年6 月12日：
  (1)使用顧峻前開證券交易帳戶於13時19分起至13時29分收盤前
    時間內，接續以低於前1 盤成交價36.8元起至36.3元之遞減
    價格分別委託賣出共計3 筆310 千股，並分別以36.8元起至
    36.3元之遞減價格成交共計3 筆234 千股。
  (2)使當日成交價36.3元作收。
  91年6 月13日：
  (1)使用顧峻前開證券交易帳戶於13時22分、13時26分收盤前，
    接續以低於前1 盤成交價36.7元、36.5元之遞減價格分別委
    託賣出共計2 筆71千股，並分別以委賣價格均成交。
  (2)使當日成交價36.5元作收。
  91年6 月14日：
  (1)使用徐薏涵、顧峻、李玉如前開證券交易帳戶於9 時30分起
    至10時8 分時間內，接續以高於前1 盤成交價或同前盤成交
    價37.6元起至39.5元之遞增價格分別委託買進共計23筆1498
    千股，並分別以37.6元起至39.5元之價格成交共計23筆1494
    千股。
  (2)使當日成交價曾出現39.5元。
  91年6 月15日：
    使用李玉如前開證券交易帳戶於9 時42分起至12時18分時間
    內，接續以高於前1 盤成交價或同前盤成交價37.4元起至39
    .4元之遞增價格分別委託買進共計31筆6326千股，並分別以
    37元起至39.2元之價格成交共計20筆1122千股。
  91年6 月17日：
  (1)使用徐薏涵前開證券交易帳戶於12時9 分，以高於前1 盤成
    交價38.9元之價格委託買進1 筆20千股，並以委買價格成交
    。
  (2)使用李玉如前開證券交易帳戶於12時13分，以高於前1 盤成
    交價39元之價格委託買進1 筆85千股，並以委買價格成交84
    千股。
  (3)使用徐薏涵前開證券交易帳戶於12時14分，分別以高於前1
    盤成交價39.1元、39.2元之價格委託買進共計2 筆50千股，
    並以委買價格均成交。
  (4)使用蘇青雲前開證券交易帳戶於12時17分，以高於前1 盤成
    交價39.3元之價格委託買進1 筆100 千股，並以委買價格均
    成交。
  91年6 月18日：
  (1)使用顧峻、李玉如前開證券交易帳戶於9 時4 分起至9 時15
    分時間內，以高於前1 盤成交價盤成交價之價格41.9元起至
    42.1元（漲停價）之價格分別委託買進23筆850 千股，並以
    41.8元起至42.1元之價格均成交。
  (2)使當日成交價曾出現漲停價42.1元。
  91年6 月20日：
    使用徐薏涵、顧峻、李玉如前開證券交易帳戶於9 時5 分起
    至10時41分時間內，接續以低於前1 盤成交價或同前盤成交
    價47.8元起至46.8元之遞減價格分別委託賣出共計87筆482
    千股，並分別以47.8元起至46.2元之遞減價格成交共計67筆
    1367千股。
  91年6 月21日：
  (1)使用前開證券交易帳戶於13時9 分起至13時29分收盤前時間
    內，以高於前1 盤成交價盤成交價之價格51元之價格分別委
    託買進24筆310 千股，並以45元起至46.5元之遞增價格成交
    共計22筆308 千股。
  (2)使當日成交價以46.4元作收。
    上開徐薏涵證券交易帳戶自91年5 月1 日起至同年7 月10日
    止買進亞銳士公司股票共計3879千股，賣出共計3879千股，
    占此段期間之總交易量8.84% ；顧峻證券交易帳戶自91年5
    月1 日起至同年7 月10日止買進亞銳士公司股票共計2517千
    股，賣出共計2517千股，占此段期間之總交易量5.74% （併
    辦意旨書誤載為5.44% ）；李玉如證券交易帳戶自91年5 月
    1 日起至同年7 月10日止買進亞銳士公司股票共計2234千股
    ，賣出共計2234千股，占此段期間之總交易量5.09% ；徐薏
    涵、顧峻證券交易帳戶於前開日期，連續多次買進或賣出價
    格高於或低於成交價，或以漲（跌）停板之價格委託，對成
    交價格有明顯影響。
貳、鄒勝、丙○○、癸○○及湯彩雲（業經原審判處罪刑確定在
    案）均明知不得有在證券商營業處所報價，業經有人承諾接
    受而不實際成交或不履行交割之情形，以免影響市場秩序。
    詎鄒勝預見其並無足夠資金可供使用，竟仍基於即令嗣後買
    進或賣出成交之股票無法交割亦不違背其本意之概括犯意，
    並與均預見如大量購買股票，所需之資金將甚為龐大，如無
    足夠之資金，將造成買進及賣出成交之股票無法交割之後果
    ，乃均基於即令嗣後買進成交之股票無法交割亦不違背其本
    意之丙○○、癸○○及湯彩雲、甲○○、張俊茂、劉素嬌、
    徐運聰、庚○○、紀榮春、蕭志聖、鄭越鵬、壬○○等人基
    於概括之犯意聯絡，依鄒勝指示或授權鄒勝，分別為下列行
    為：
一、鄒勝、丙○○、癸○○等人共同基於前開違反對於在證券商
    營業處所買賣有價證券，不得在證券商營業處所報價，業經
    有人承諾接受而不履行交割，足以影響市場秩序規定之概括
    犯意聯絡，為下列行為：
  (一)於92年9 月4 日，由癸○○以丁○○代理人李玉如名義，以
    電話委託不知情之元富證券股份有限公司松德分公司營業員
    潘靜馨，連續向櫃買中心報價委託買進飛雅公司股票，共計
    501 千股，金額計為00000000元，並均經有人承諾接受。
  (二)於92年9 月5 日，鄒勝以鄒官羽名義，以電話委託不知情之
    臺育證券股份有限公司古亭分公司營業員林正民，向櫃買中
    心報價委託買進飛雅公司股票共計250 千股，金額為000000
    0 元，並均經有人承諾接受。
  (三)於92年9 月5 日，鄒勝以李有福被授權人丙○○名義，以電
    話委託不知情之長利證券股份有限公司復興分公司營業員許
    敏華，向櫃買中心報價委託買進飛雅公司股票共計453 千股
    ，金額為00000000元，並均經有人承諾接受。
  (四)於92年9 月5 日，鄒勝以李有福被授權人李玉如名義，以電
    話委託不知情之倍利國際綜合證券股份有限公司城中分公司
    營業員卓淑資，向櫃買中心報價委託買進飛雅公司股票共計
    349 千股，金額為00000000元，並均經有人承諾接受。
  (五)於92年9 月8 日，鄒勝以李有福被授權人李玉如名義，以電
    話委託不知情之倍利國際綜合證券股份有限公司城中分公司
    營業員卓淑資，向櫃買中心報價委託賣出飛雅公司股票共計
    349 千股，金額為0000000 元，並均經有人承諾接受。
  (六)於92年9 月8 日，鄒勝以電話通知三陽證券股份有限公司城
    中分公司營業員陳芝嫻（原名陳心萍）以丙○○名義，以每
    股27.9元、28.6元向櫃買中心報價委託買進飛雅公司股票共
    計3 筆136 千股，金額為0000000 元，並均經有人承諾接受
    。
  (七)於92年9 月8 日，鄒勝以李玉如之被授權人丁○○名義，以
    電話委託不知情之長利證券股份有限公司復興分公司營業員
    許敏華，向櫃買中心報價委託買進飛雅公司股票403 千股，
    金額為00000000元，並均經有人承諾接受。
  (八)於92年9 月9 日，鄒勝以李有福被授權人丙○○名義，以電
    話委託不知情之長利證券股份有限公司復興分公司營業員許
    敏華，向櫃買中心報價委託買進飛雅公司股票共計26千股，
    金額為676000元，並均經有人承諾接受。
二、鄒勝、丙○○、癸○○等人承前同一概括犯意聯絡，於92年
    9 月8 日，在豐收公司內，鄒勝預見其已無力籌措資金支撐
    飛雅公司股價，竟基於即令嗣後買進或賣出成交之股票無法
    交割亦不違背其本意，仍指示不知情之乙○○，再由乙○○
    指示不知情之丑○○後，由乙○○、丑○○分別或共同向湯
    彩雲、甲○○、張俊茂、劉素嬌、徐運聰、庚○○、紀榮春
    、蕭志聖、鄭越鵬、壬○○等10人借用其等所使用之證券交
    易帳戶，並保證屆期支付款項交割，湯彩雲、甲○○、張俊
    茂、劉素嬌、徐運聰、庚○○、紀榮春、蕭志聖、鄭越鵬、
    壬○○等10人分別與鄒勝共同基於即令嗣後買進成交之股票
    無法交割亦不違背其本意之犯意聯絡，為下列行為：
  (一)湯彩雲以陳恩寶法定代理人之名義，以電話委託不知情之大
    昌證券股份有限公司新店分公司營業員賴麗錦，向櫃買中心
    報價委託買進飛雅公司股票共計2 筆60千股，金額為000000
    0 元，並均經有人承諾接受。
  (二)壬○○以電話委託不知情之富邦證券股份有限公司中壢分公
    司營業員鄒玉鴻，向櫃買中心報價委託買進飛雅公司股票共
    計2 筆60千股，金額為0000000 元，並均經有人承諾接受。
  (三)鄭越鵬以語音委託不知情之致和證券股份有限公司南京分公
    司，向櫃買中心報價委託買進飛雅公司股票共計2 筆60千股
    ，金額為177 萬元，並均經有人承諾接受；並以電話委託不
    知情之長利證券股份有限公司營業員曾嘉玲，向櫃買中心報
    價委託買進飛雅公司股票共計60千股，金額為0000000 元，
    亦均經有人承諾接受。
  (四)張俊茂以電話委託不知情之大永證券股份有限公司營業員何
    明堂，向櫃買中心報價委託買進飛雅公司股票共計2 筆60千
    股，金額為0000000 元，並均經有人承諾接受。
  (五)蕭志聖以蕭志江名義，以電話委託不知情之群益證券股份有
    限公司新竹分公司營業員卓正剛，向櫃買中心報價委託買進
    飛雅公司股票共計80仟股，金額為0000000 元，並均經有人
    承諾接受。
  (六)甲○○以電話委託不知情之臺灣工銀證券股份有限公司城中
    分公司營業員陳玉珠，向集中交易巿場報價委託買進飛雅公
    司股票50千股，金額為149 萬元，並均經有人承諾接受。
  (七)紀榮村以其及林麗鳳名義，以電話委託不知情之元大京華證
    券股份有限公司大安分公司營業員劉俊麟，向櫃買中心報價
    委託買進飛雅公司股票共計120 千股，金額為0000000 元，
    並均經有人承諾接受。
  (八)劉素嬌以電話委託不知情之群益證券股份有限公司臺中分公
    司營業員陳益濱，向櫃買中心報價委託買進飛雅公司股票50
    千股，金額為0000000 元，並均經有人承諾接受。
  (九)徐運聰以電話委託不知情之臺証綜合證券股份有限公司中壢
    分公司營業員楊政村，向集中交易巿場報價委託買進飛雅公
    司股票共計2 筆60千股，金額為0000000 元，並均經有人承
    諾接受。
  (十)庚○○以電話委託不知情之網路證券股份有限公司臺北分公
    司吳坤哲，向櫃買中心報價委託買進飛雅公司股票共計62千
    股，金額為0000000 元，並均經有人承諾接受。
三、鄒勝、丙○○、癸○○、湯彩雲（業經原審判處有期徒刑10
    月，減為5 月，緩刑2 年確定在案）、甲○○、張俊茂、劉
    素嬌、徐運聰、庚○○、紀榮春、蕭志聖、鄭越鵬、黃臺玲
    均明知其等前開委託不知情之各該證券股份有限公司營業員
    ，向櫃買中心分別報價委託買進之飛雅公司股票，均業經有
    人承諾接受報價，竟共同故意不依規定按期於各該股票交割
    日（即92年9 月8 日、9 月9 日及9 月10日）前繳納股款以
    履行交割義務，其中李玉如於長利證券復興分公司違約金額
    00000000元、丁○○於元富證券松德分公司違約金額000000
    00元、李有福於倍利證券城中分公司及長利證券復興分公司
    違約金額00000000元及丙○○於三陽證券城中分公司違約金
    額0000000 元等4 人之違約交割鉅大，前開16個人頭證券交
    易帳戶違約交割金額總計達00000000元，經前開各該證券公
    司依規定分別向櫃買中心申報違約交割後，致使飛雅公司之
    股票價格連續於92年9 月9 日以跌停板26元作收（成交量為
    78仟股）、於92年9 月10日以跌停板24.2元作收（成交量為
    4 千股）、於92年9 月12日以跌停板之22.6元作收（成交量
    為27千股），嚴重影響證券市場之交易秩序，造成投資人損
    失。
、案經法務部調查局北部地區機動工作組報請及元富證券股份
    有限公司松德分公司告發臺灣臺北地方法院檢察署檢察官偵
    查起訴、追加起訴及併案審理。
    理  由
壹、程序部分：
    查本案被告等雖由共同被告鄒勝使用被告丙○○及前開人頭
    所開立之證券交易帳戶下單買進股票，而有以特定價格成交
    之事實，惟此僅係共同被告鄒勝炒作股票之手法，並無與人
    通謀，故僅成立違反行為時證券交易法第155 條第2 項、第
    1 項第4 款之對於在證券商營業處所買賣之有價證券，不得
    有意圖抬高或壓低證券商營業處所某種有價證券之交易價格
    ，自行及以他人名義，對該有價證券，連續以高價買入或低
    價賣出之規定罪，而不成立違反行為時證券交易法第155 條
    第2 項、第1 項第4 款之對於在證券商營業處所買賣之有價
    證券，不得有意圖抬高或壓低集中交易市場某種有價證券之
    交易價格，與他人通謀，以約定價格於自己出售，或購買有
    價證券時，使約定人同時為購買或出售之相對行為罪，已經
    原審於原判決第104 至105 頁之四之(一)、(二)部分併為不另為
    無罪之諭知，暨就關於臺灣臺北地方法院檢察署93年度偵字
    第19238 號、94年度偵字第1339 號 及臺灣板橋地方法院檢
    察署95年度偵字第15904 號併辦部分（見原判決第106 至11
    0 頁之五），因尚難認有公訴人所指連續犯之裁判上一罪關
    係，認均應退由檢察官另行處理在案；而檢察官就此並未提
    起上訴，應認已非本件審理所及，核先敘明。
貳、證據能力之認定部分：
一、證人丁○○（即同案被告鄒勝、癸○○外甥）、陳芝嫻（即
    三陽證券股份有限公司（下稱三陽證券公司）營業員，原名
    陳心萍）等人於法務部調查局北部地區機動工作組（下稱調
    查局北機組）之供述，無證據能力：
    按被告以外之人於審判外之言詞或書面陳述，除法律有規定
    者外，不得作為證據，刑事訴訟法第159 條第1 項定有明文
    。查證人即同案被告鄒勝外甥丁○○及證人陳芝嫻（原名陳
    心萍）等人於調查局北機組之供述，均為被告以外之人於審
    判外之陳述，被告癸○○之辯護人既已提出爭執，自應認證
    人丁○○、陳芝嫻（原名陳心萍）等人上開於審判外之陳述
    ，均無證據能力。
二、證人丁○○、李有福於偵查中未經具結所為之陳述，均無證
    據能力：
    按證人、鑑定人依法應具結而未具結者，其證言或鑑定意見
    ，不得作為證據，刑事訴訟法第158 條之3 定有明定文。查
    本件證人丁○○、李有福於偵查中未經具結所為之陳述，自
    不得作為本件裁判之依據。
三、證人潘靜馨（即元富證券股份有限公司（下稱元富證券公司
    ）營業員）、陳芝嫻（原名陳心萍）等人於偵查中已經具結
    之陳述，有證據能力：
    按被告以外之人於偵查中向檢察官所為陳述，除顯有不可信
    之情況者外，得為證據，同法第159 條之1 第2 項定有明文
    。偵查中對被告以外之人（包括證人、鑑定人、告訴人、被
    害人及共同被告等）所為之偵訊筆錄，或被告以外之人向檢
    察官所提之書面陳述，性質上均屬傳聞證據。惟現階段刑事
    訴訟法規定檢察官代表國家偵查犯罪、實施公訴，依法其有
    訊問被告、證人及鑑定人之權，證人、鑑定人且須具結，而
    實務運作時，檢察官偵查中向被告以外之人所取得之陳述，
    原則上均能遵守法律規定，不致違法取供，其可信度極高，
    職是，被告以外之人前於偵查中已具結而為證述，除反對該
    項供述得具有證據能力之一方，已釋明「顯有不可信之情況
    」之理由外，不宜以該證人未能於審判中接受他造之反對詰
    問為由，即遽指該證人於偵查中之陳述不具證據能力。且所
    謂不可信性情況，法院應審酌被告以外之人於陳述時之外在
    環境及情況，例如：陳述時之心理狀況、有無受到外力干擾
    等，以為判斷之依據。查本件證人潘靜馨、陳芝嫻（原名陳
    心萍）等人於偵查中，以證人之身分陳述，經告以具結義務
    及偽證處罰後，於命證人朗讀結文後具結，其等係於負擔偽
    證罪之處罰心理下證述，並以具結擔保其供述之真實性，又
    無受其他不當外力干擾之情形，其等未曾提及檢察官在偵查
    時有不法取供之情形，且證人潘靜馨前開於偵查中之供述，
    並已經原審於審理時，命其依法具結後，就其前於偵查中所
    為之陳述，於原審審理時再次詢問，並予被告及辯護人對質
    詰問之機會，是本件既已賦予被告對  證人潘靜馨反對詰問
    權；而被告於原審並未聲請傳訊證人陳芝嫻（原名陳心萍）
    ，迄本院審理時，亦未聲請再傳訊證人陳芝嫻（原名陳心萍
    ），自應認被告已放棄對證人陳芝嫻（原名陳心萍）之反對
    詰問權。是證人潘靜馨、陳芝嫻（原名陳心萍）於偵查中具
    結之供述，自有證據能力，而得作為本院判決之基礎。被告
    之辯護人認證人潘靜馨、陳芝嫻（原名陳心萍）於偵查中之
    供述，無證據能力云云，尚無足採。
四、證人即同案被告鄒勝（業經原審97年8 月19日通緝在案）於
    調查局北機組之陳述，有證據能力：
    按被告以外之人於審判外之言詞或書面陳述，除法律有規定
    者外，不得作為證據，刑事訴訟法第159 條第1 項定有明文
    。次按「刑事審判上之共同被告，係為訴訟經濟等原因，由
    檢察官或自訴人合併或追加起訴，或由法院合併審判所形成
    ，其間各別被告及犯罪事實仍獨立存在。故共同被告對於其
    他共同被告之案件而言，為被告以外之第三人，本質上屬於
    證人，為確保被告對證人之詰問權，證人於審判中，原應依
    法定程序，到場具結陳述，並接受被告之詰問，其陳述始得
    作為認定被告犯罪事實之判斷依據，此觀司法院釋字第582
    、592 號解釋意旨甚明」（最高法院95年度台上字第2724號
    判決意旨參照）。惟被告以外人於審判中如有滯留國外或所
    在不明而無法傳喚或傳喚不到之情形，而其於檢察事務官司
    法警察官或司法警察調查中所為之陳述，經證明具有可信之
    特別情況，且為證明犯罪事實之存否所必要者，得為證據（
    刑事訴訟法第159 條之3 第3 款規定參照），此一般稱為傳
    聞法則之例外，使犯罪事實得以藉此釐清，國家刑罰權進而
    得以獲得實現。查本件證人即同案被告鄒勝於調查局北機組
    之供述，對本案其他被告癸○○等人而言，固係被告以外之
    人於審判外之陳述，但其所為之陳述，乃該管司法警察公務
    員於其偵查犯罪職務權限所為調查中而製作之紀錄文書，且
    因甫因案接受訊問尚未與其他同案被告謀議勾串，復未有非
    任意性之取供或其他足致影響其自由意願而違背意思陳述之
    情事，堪認具可信性，且為證明犯罪事實存否所必要，復因
    其因故滯留海外，並經原審發佈通緝在案，此有臺灣臺北地
    方法院97年8 月19日97年北院隆刑來緝字第699 號通緝書在
    卷可考（見原審卷(五)第58頁），是同案被告鄒勝於調查局北
    機組之供述，依上開刑事訴訟法第159 條之3 之規定，自得
    為本案裁判之基礎。
五、按被告以外之人於審判外之陳述，雖不符刑事訴訟法第159
    條之1 至之4 等4 條之規定，而經當事人於審判程序同意作
    為證據，法院審酌該言詞陳述或書面陳述作成時之情況，認
    為適當者，亦得為證據；又當事人、代理人或辯護人於法院
    調查證據時，知有刑事訴訟法第159 條第1 項不得為證據之
    情形，而未於言詞辯論終結前聲明異議者，視為有前項之同
    意，同法第159 條之5 定有明文。立法意旨在於傳聞證據未
    經當事人之反對詰問予以核實，原則上先予排除。惟若當事
    人已放棄反對詰問權，於審判程序中表明同意該等傳聞證據
    可作為證據；或於言詞辯論終結前未聲明異議，基於尊重當
    事人對傳聞證據之處分權，及證據資料愈豐富，愈有助於真
    實發見之理念，且強化言詞辯論主義，使訴訟程序得以順暢
    進行，上開傳聞證據亦均具有證據能力。查本件除前述以外
    ，下列所引用之被告以外之人於審判外之陳述，因公訴人、
    被告等及其選任辯護人均於本院準備程序及審判程序中表示
    無意見（見本院卷(一)第138 頁反面、卷(二)第131 頁反面至14
    7 頁），且迄至言詞辯論終結前未再聲明異議，而本院審酌
    上開證據資料製作時之情況，無不當取供及證明力明顯過低
    之瑕疵，且經本院於審判期日依法進行證據之調查、辯論，
    被告於訴訟上之程序權已受保障，故揆諸前開規定，認前揭
    證據資料應有證據能力。
參、認定上訴人即被告丙○○、癸○○、乙○○、丑○○犯罪事
    實所憑之證據及理由：
一、訊據上訴人即被告丙○○固坦承有於91年間擔任領先投資公
    司名義負責人，及出借自己證券交易帳戶給男友即同案被告
    鄒勝使用，並向友人徐薏涵、何惠妹等人借證券交易帳戶供
    鄒勝使用等事實不諱；上訴人即被告癸○○亦坦承有於92年
    8 月間起為其兄即同案被告鄒勝（業經原審通緝在案）處理
    公司財務；上訴人即被告乙○○、丑○○並坦承有於92年3
    、4 月間起受雇於豐收公司，分別擔任副總經理、經理乙職
    ，並向不特定人推銷「穩賺卡」；暨同案被告鄒勝利用人頭
    證券交易帳戶在櫃買中心下單買賣飛雅公司、力新公司、十
    全公司及亞銳士公司股票等事實不諱；惟均矢口否認有公訴
    人所指違反證券交易法第155 條第2 項、第1 項第4 款、第
    1 款等犯行；被告丙○○辯稱：伊只有借帳戶給鄒勝使用，
    並要鄒勝不能做違法的事，伊未在公司上班，不知道帳戶被
    鄒勝用來炒作股票云云；被告丙○○之辯護人為其辯稱略以
    ：  (一)被告丙○○與同案被告鄒勝因係男女朋友關係，礙於
    感情因素，提供人頭供其設立帳戶及公司，並未實際參與公
    司營業，實屬無奈；(二)另依最高法院97年度台上字第3418號
    判決意旨，被告丙○○僅提供帳戶予同案被告鄒勝作為買入
    股票之用，非為自己而下單買入股票之證券投資人，應無須
    負擔買入股票之資金籌措及交割義務；原審認被告丙○○與
    鄒勝、湯彩雲等人均明知不得有在證券商營業處所報價，業
    經有人承諾接受而不實際成交或不履行交割之情形，以免影
    響市場秩序，詎被告丙○○與鄒勝等人均明知鄒勝因市場傳
    言其無力支撐飛雅公司股價，將發生違約交割行為，鄒勝並
    無力籌措資金，而湯彩雲等人資金均不足，並無支付大量買
    進飛雅公司股票價款之資力，被告丙○○竟仍與鄒勝等人共
    同基於違反對於在證券商營業處所買賣有價證券，不得在證
    券商營業處所報價，業經有人承諾接受而不履行交割，足以
    影響市場秩序規定之概括犯意聯絡，而為原審判決事實欄所
    載各項行為，嚴重影響證券市場之交易秩序，造成投資人損
    失云云，恐有誤會；(三)原審判決所引為論罪之證據資料似無
    法確切認定被告丙○○有與同案被告鄒勝等人共同犯意之聯
    絡及直接操縱飛雅公司之股票價格牟利之行為分擔；原審率
    爾認定被告丙○○參與共犯，似嫌草率云云。被告癸○○辯
    稱：伊於92年7 、8 月以前係在領先投資顧問公司擔任會計
    乙職，92年7 、8 月以後，伊哥哥鄒勝叫伊至豐收公司幫忙
    處理房屋貸款業務，其他業務伊均不知情；92 年9月4 日當
    天，因伊要請鄒勝簽名，剛好鄒勝有客人在，鄒勝即要伊幫
    忙打電話下單買股票，伊不知道「穩賺卡」之事，亦不知道
    鄒勝為何沒有繳交股款，鄒勝的事與伊無關云云；被告癸○
    ○之辯護人為其辯稱略以：(一)原判決認同案被告鄒勝於91年
    間籌設領先投資顧問公司，操縱飛雅等4 公司上櫃股價；然
    查，同案被告鄒勝買賣飛雅等4 公司股票係在臺北市○○○
    路○ 段563 號16樓豐收公司進行，與領先投資顧問公司無關
    ；領先投資顧問公司係一單純之投資顧問公司，被告癸○○
    在該公司擔任會計乙職；迄92年7 、8 月間，因豐收公司會
    計戊○○離職，始應鄒勝要求至豐收公司幫忙處理房屋貸款
    事宜，並未參與上開買賣股票事宜；(二)原判決認被告癸○○
    為共犯，主要係以證人丁○○、潘靜韾指稱丁○○帳戶係被
    告癸○○使用云云為依據；然對照原判決事實欄關於飛雅公
    司第一階段及力新、十全、亞銳士等公司股票交易帳戶使用
    情形，其中並無丁○○之帳戶，是縱依證人丁○○、潘靜韾
    所述，上開4 公司股票之買賣或操縱，亦與被告癸○○無關
    ，何以得以遽認被告癸○○參與共犯。況丁○○既非本案共
    犯，對鄒勝如何操作股票顯無從得知，又怎知其帳戶係被告
    癸○○使用；而證人潘靜韾為營業員，理應知悉除有書面授
    權，不得接受非本人下單買賣股票，乃其竟於偵查中一面指
    稱不認識被告癸○○，又稱聽聞係癸○○以電話下單，毫無
    可信；且證人陳芝嫻（原名陳心萍）與潘靜韾均為營業員，
    當然知道由陳女轉單予潘女，或由鄒勝直接下單，乃屬違規
    行為，加以鄒勝使用之帳戶發生不履行交割情事，一方面與
    營業員自身責任有關，二方面影響渠等任職公司之求償，故
    二人均謊稱下單者為被告癸○○，自與事實不符；(三)再依原
    判決認定本案炒作股價行為發生時間及被告癸○○於91年底
    始代鄒勝處理事務，則被告癸○○至多僅可能參與飛雅公司
    第二階段炒作期間（即91年12月25日至92年9 月8 日），即
    無連續犯可言；原審認被告癸○○共同連續對於在證券商營
    業處所買賣之有價證券，不得有意圖抬高或壓低證券商營業
    處所某種有價證券之交易價格，自行及以他人名義，對該有
    價證券，連續以高價買入或低價賣出之規定，顯於法未合；
    (四)原判決認鄒勝92年9 月4 、5 、8 、9 日所買進飛雅公司
    股票違約不履行交割部分，其中關於鄒勝借用丁○○帳戶部
    分，被告癸○○係於92年9 月4 日，在前述偶然情況下，受
    鄒勝指示代為下單，進行一般之股票買賣，根本不可能預見
    鄒勝在數日之後會不履行交割，又依同案被告乙○○所稱被
    告癸○○偶爾才來公司等語，被告癸○○顯不可能共犯不履
    行交割犯行；且鄒勝並於原審多次表明係自己負責資金調度
    ，價格、數量亦由自己決定等語，況依同案被告乙○○、丑
    ○○於調查局所述，92年9 月8 日當天係因有散佈所謂黑函
    ，指飛雅公司有人為炒作，且要違約交割，致券商不接受鄒
    勝所用帳戶之買賣委託下單，鄒勝遂指示乙○○向員工借用
    帳戶，但最後無法週轉過來，終於發生違約交割，顯見鄒勝
    係因9 月8 日之突發事件，導致不能履行交割，殊非被告癸
    ○○所能預見，原判決遽認被告癸○○參與連續共犯，非但
    無據，亦違經驗法則云云。被告乙○○辯稱：伊於92年3 、
    4 月間起，擔任豐收公司副總經理，負責銷售「穩賺卡」賺
    取績效獎金，及告知客戶投資股票標的，但不知道鄒勝意圖
    炒作飛雅公司股票價格云云。被告丑○○辯稱：伊於92年4
    月間起，在豐收公司擔任業務部經理，直屬上司是乙○○，
    伊僅按照公司指示販售「穩賺卡」，招幕會員，賺取業務獎
    金，由投顧老師建議投資標的，對鄒勝炒作股票乙節並不知
    情云云。經查：
  (一)本件同案被告鄒勝以葉武嶽及被告丙○○名義，於91年7 月
    間，在臺北巿忠孝東路4 段563 號16樓，籌設領先證券投資
    顧問公司及領先投資公司，由同案被告鄒勝擔任實際負責人
    ；其間，被告丙○○並前往三陽證券公司城中分公司、中信
    證券公司城中分公司分別開立證券交易帳戶，同案被告鄒勝
    及被告丙○○並分別自行或透過林辰豐、陳芝嫻（原名陳心
    萍）2 人，分別向徐薏涵、何惠妹、李玉如、丁○○、江昭
    德、李有福、鄒官羽、陳柏楷、顧明智、顧峻、林上元、江
    增業、蘇青雲等人商借證券交易帳戶，供同案被告鄒勝用以
    交易飛雅公司、力新公司、十全公司及亞銳士公司股票（上
    開各交易帳戶明細如下：1.向徐薏涵商借其在臺鳳證券公司
    、統一證券公司城中分公司、建華證券公司大稻埕分公司、
    吉祥證券公司館前分公司、大府城證券公司創新分公司、仁
    信證券公司、富邦證券公司大同分公司、太平洋證券公司所
    開立之證券交易帳戶；2.向何惠妹商借其在日盛證券公司南
    京分公司、大興證券公司臺北分公司、康和證券公司東湖分
    公司、群益證券公司東湖分公司所開立之證券交易帳戶；3.
    向李玉如商借其在中信證券公司南京分公司、協和證券公司
    城中分公司、吉祥證券公司館前分公司、三陽證券公司城中
    分公司、陽信證券公司、富邦證券公司天母分公司、統一證
    券公司城中分公司所開立之證券交易帳戶；4.向丁○○商借
    其在元富證券公司松德分公司、日盛證券公司南京分公司所
    開立之證券交易帳戶；5.向江昭德商借其在三陽證券公司城
    中分公司、協和證券公司城中分公司、大昌證券公司板橋分
    公司所開立之證券交易帳戶；6.向李有福商借其在長利證券
    公司復興分公司、倍利證券公司城中分公司所開立之證券交
    易帳戶；7.向鄒官羽商借其在臺育證券公司古亭分公司所開
    立之證券交易帳戶；8.向陳柏楷商借其在中信證券公司南京
    分公司所開立之證券交易帳戶；9.向顧明智商借其在協和證
    券公司城中分公司、三陽證券公司城中分公司所開立之證券
    交易帳戶；10.向顧峻商借其在中信證券公司南京分公司、協
    和證券公司城中分公司所開立之證券交易帳戶；11.向林上元
    商借其在建華證券公司臺中分公司、統一證券公司新臺中分
    公司、網路證券公司臺中分公司所開立之證券交易帳戶；12.
    向江增業商借其在中信證券公司南京分公司所開立之證券交
    易帳戶；13.向蘇青雲商借其在建華證券公司臺中分公司所開
    立之證券交易帳戶）；鄒勝之妹即被告癸○○則擔任領先投
    資顧問公司會計，主要負責存匯款等帳務、會計業務；嗣同
    案被告鄒勝即先後利用上開所使用之人頭證券交易帳戶名義
    ，委由不知情之上開證券公司營業員，連續向櫃買中心報價
    買賣如犯罪事實壹、一(一)、(二)、二、三、四所示飛雅公司、
    力新公司、十全公司及亞銳士公司股票；嗣同案被告鄒勝於
    92年4 月間，在臺北巿忠孝東路4 段563 號16樓，復以被告
    丙○○之弟胡栩之名義成立豐收公司，亦由其擔任實際負
    責人，並聘任被告乙○○擔任豐收公司副總經理，被告丑○
    ○則於92年4 月間起，先後擔任豐收公司業務部副理、經理
    ，及同案被告湯彩雲（業經原審判處罪刑確定在案）暨陳立
    豪、倪素貞、官有寶、林淑瑜、許素月、郭金治、璩祖善、
    施巨瑞、吳美英、倪佳琪、陳春梅、劉張玉華、陳鴻蓮、黃
    智權、井李桂仙、韋德華、楊淑珺、戴郁珊、艾昱均、周紹
    金、李采鴻、沈嘉銘、劉俊廷、何志強、林靜芳、庚○○、
    紀榮春、甲○○、張俊茂、劉素嬌、徐運聰、蕭志聖、鄭越
    鵬、壬○○、嚴婉玲及郭淑英等人分別擔任豐收公司副總經
    理、業務部經理、分析師、主任、業務專員等職，負責銷售
    「穩賺卡」，負責以電話或當面向己○○、辛○○、嚴淇烈
    、黃阿、曾慧娟、宋旻勳、劉之浩、田柳昌、張俊茂、魏
    國媛、周玉蘭、余幸緣、劉清裕、呂瀛芬、黃子軒、蔡國榮
    、徐李玲卿、林美蓮、高嘉穗、陳永傳、莊淑媛、王秀雲、
    謝雯如、周松俊、李慕華、陳永斌、陳耐、許振祥、鄭淑美
    、李昌泰、劉振男、謝秀霞及其他不特定人推銷「穩賺卡」
    ，並由同案被告鄒勝決定每日所欲炒作飛雅公司股票價格，
    並通知豐收公司理財專員當日買進、賣出飛雅公司股票之價
    格、數量、時間，再由豐收公司理財專員以電話指示每一會
    員當日買進、賣出飛雅公司股票之價格、數量、時點，而由
    己○○、辛○○、嚴淇烈等「穩賺卡」會員每次依豐收公司
    理財專員指示購買飛雅公司股票6 千股至8 千股之方式，大
    量買入飛雅公司股票；而鄒勝之妹即被告癸○○則於92年7
    、8 月間起，除擔任前揭領先投資顧問公司會計外，並兼理
    豐收公司會計財務等業務，遇需要時，亦依同案被告鄒勝之
    指示下單交易股票等事實，均為被告4 人所不否認，並分據
    被告丙○○於93年8 月11日調查局北機組詢問時供述：「（
    問：據查你曾擔任飛雅公司董事乙職……？）我知道有擔任
    過飛雅公司董事……」，「我所持有飛雅公司股票都是鄒勝
    的，資金也是他的，我只是把帳戶借給他使用，所以掛名飛
    雅公司……」，「（問：你掛名飛雅公司董事，鄒勝有無告
    訴你？）有的」，「（問：你曾將哪些帳戶借給鄒勝使用？
    ）我有開過很多證券帳戶供鄒勝使用，實際數目記不得了，
    只記得有三陽證券、台鳳證券這2 家」，「（問：是否曾使
    用自己開立的證券帳戶買賣股票？）沒有，都是給鄒勝使用
    」，「（問：據查你曾擔任領先投資公司董事長，起迄時間
    為何？）有的，但我不知道從何時開始的」，「（問：你係
    何原因擔任領先投資公司董事長？出資若干？）跟擔任飛雅
    公司董事情況一樣，我只是掛名領先公司董事長，公司的營
    運及資金調度都是由鄒勝負責，我並沒有參與公司業務」，
    「……（問：何惠妹有無開立證券帳戶供鄒勝使用？）有的
    ，因何惠妹跟我有15、6 年的交情，所以何惠妹是經我介紹
    給鄒勝後，何惠妹自行去開戶後交給鄒勝使用的」，「……
    （問：鄒勝是如何跟你借帳戶以供自己使用的？）鄒勝說他
    需要找負責人來開公司或需要帳戶來買股票，所以我就借自
    己及親朋好友的名義給他使用」，「（問：你與鄒勝係何關
    係，何以願意將你自己及親朋好友的名義借給鄒勝使用？）
    我當時是他的女友」，「……（問：據徐薏涵接受本局調查
    時，她擔任飛雅公司董事係應你之邀而掛名，……至於她於
    仁信證券等數家公司所開立之證券交易帳戶亦均係交由你所
    使用，存簿及印章也交由你保管……？）我是從90年起將徐
    薏涵……帳戶借給鄒勝的……」，「……（問：胡栩跟你
    為何關係？）我弟弟」，「（問：胡栩是否為豐收投資公
    司實際負責人？）不是」，「（問：豐收公司實際負責人為
    何人？）跟領先公司一樣，豐收公司的營運及資金調度都是
    由鄒勝負責，我弟弟沒有參與公司業務」，「（問：胡栩
    如何成為豐收公司董事長？）跟我的狀況一樣，都是鄒勝透
    過我拿資料給胡栩簽名的」等語（見93年度他字第1578號
    卷(二)第138 頁反面至144 頁）；被告癸○○於93年8 月10日
    調查局北機組詢問時供述：「……90年起，我就在領先證券
    投資顧問公司的前身華爾街投資顧問公司工作，後來在91年
    間更名為領先證券投資顧問公司」，「……（問：領先投資
    顧問公司負責人係何人？豐收投資顧問公司負責人分係何人
    ？）領先投資公司負責人是丙○○，豐收公司負責人是胡
    栩，但實際負責人都是我哥哥鄒勝」，「（問：領先證券投
    資公司的實際負責人是何人？）也可算我哥哥鄒勝吧」，「
    （問：你何以能判斷前述3 家公司實際負責人都是鄒勝？）
    因為我在領先證券投資公司工作時，是由我哥哥鄒勝給我下
    指示的，至公司登記負責人葉武嶽……我很少看到，……所
    以領先證券投資公司的實際負責人應該是我哥哥鄒勝，至領
    先投資公司及豐收公司因為是我哥哥鄒勝叫我去處理善後的
    ，所以這兩家公司的實際負責人應該也是我哥哥鄒勝」，「
    ……（問：領先證券投資公司……係如何招攬會員……？）
    領先證券投資公司係以老師以打廣告、開演講班等方式招收
    會員後，收費金額多寡通常隨著老師知名度高低有所不同，
    但都以1 期3 個月來計算，有的老師收3 萬元，有的收幾千
    元，會費由公司收受後開立發票給會員，事後根據每位老師
    所收會員多寡再發給不一樣的車馬費，會員繳交會費後，老
    師會推薦一些股票供會員作為交易參考」，「……（問：豐
    收公司和領先證券投資公司有何關係？何以豐收公司的轉帳
    傳票上檢附領先證券投資公司的折讓證明和統一發票？）因
    為豐收公司只能招收會員，不能提供股票購買資訊供會員參
    考，而另由領先證券投資公司來提供股票購買訊息，所以豐
    收公司會員的會費是先匯到領先證券投資公司後，其中由領
    先證券公司向豐收公司收取每個會員4 千元的諮詢費，另外
    的1 萬6 千元再轉匯回到豐收公司」，「……（問：你於該
    公司擔任何職務？負責哪些工作？）我擔任會計乙職，主要
    負責開立發票，存匯款及稅務申報等工作」，「……（問：
    丁○○係何人？）丁○○是我姊姊……的兒子」，「……（
    提示證券商申報客戶違約資料表乙份，據資料顯示，丁○○
    於元富證券松德分公司所開立證券帳戶……於92年9 月4日
    下單買入501 張飛雅公司股票，業經有人接受而不實際成交
    ，已於同年9 月8 日遭券商通報為違約交割，金額為0000
    0000元，問：你是否知悉？）我知道」，「……（提示元富
    證券公司松德分公司刑事告發書……，問：據資料顯示丁○
    ○於元富證券松德分公司之帳戶實際上係由你所使用，你作
    何解釋？）我記得我哥哥鄒勝有叫我用丁○○的證券帳戶下
    單交易及辦理交割銀行帳戶資金的存匯，但是購買什麼股票
    、購買幾張股票及多少價位購買，都是由我哥哥鄒勝決定」
    ，「丁○○的證券交割銀行帳戶的存摺及印鑑應該是在我哥
    哥哥鄒勝那邊，我只有幫忙辦理過存款的工作，不需要存摺
    及印鑑，另只要我哥哥鄒勝有指示要我幫忙下單的話，我就
    會以電話下單的方式依我哥哥鄒勝的指示來下單」，「（問
    ：你哥哥鄒勝是否即係指示你購買飛雅公司股票？）有買過
    ……」，「（問：你曾經使用丁○○帳戶下單交易過幾次？
    ）我記得有2 次吧」，「……（問：使用丁○○帳戶下單交
    易之資金係何人所有？）資金來源跟調度都是我哥哥鄒勝在
    處理」等語在卷（見93年度他字第1578號卷(二)第12 5頁反面
    至128 頁、第131 頁）；被告乙○○於93年9 月17日調查局
    北機組詢問時供述：「我……在92年3 月間到豐收投資顧問
    公司擔任副總經理（91年上半年在鄒勝設立的華爾街投資顧
    問公司擔任業務，工作7 、8 個月即離職？），從事業務行
    銷工作……」，「（問：你於豐收公司擔任副總經理主要負
    責業務為何？）豐收公司下轄有8 個業務單位，我主要負責
    管理1 個業務單位，單位裡的人員都是我自行招幕的，……
    推展公司穩賺卡業務……」，「（問：你轄下業務人員有那
    些？）……有丑○○、湯彩雲、壬○○、甲○○、庚○○、
    紀榮春、劉素嬌、徐運聰、鄭越鵬、張俊茂……等人」，「
    ……（問：何謂穩賺卡？）以2 個月為1 期，1 期會費2 萬
    元，由豐收公司提供會員投資買賣上市上櫃的某檔股票訊息
    ，會員依公司客服人員通知，買賣公司指定的某檔股票，1
    個投資金額單位為20萬，如果會員遵照公司指示買賣股票發
    生虧損，由公司補足虧損的差額」，「（問：如會員未按公
    司指示買賣股票發生虧損，公司是否負責？）不負責」，「
    ……（問：穩賺卡1 個投資單位20萬，會員是否需上繳予公
    司，由公司統一代會員操作買賣股票？）沒有，這些款項都
    是在會員自己帳戶，公司會通知客戶去買賣股票，會員沒有
    將買賣股票款項上繳公司，只要客戶完全依照公司指示買賣
    股票，在一定期限（2 個月）內發生虧損，虧損的差額由公
    司負責」，「（問：豐收公司都指示客戶購買哪些股票？）
    我知道的只有飛雅公司……」，「……（問：壬○○、劉素
    嬌、甲○○、徐運聰、鄭越鵬、張俊茂、林麗鳳、紀榮春、
    庚○○及湯彩雲等人於92年9 月間分別買入飛雅公司股票並
    發生違約交割之詳情為何？）92年9 月6 、7 日，鄒勝在公
    司問我有沒有證券帳戶可以借他使用，供他買賣股票，……
    9 月8 日剛上班，丑○○來找我，告訴我昨天丙○○打電話
    給他，問他有沒有證券帳戶可以借用一下，丑○○並表示他
    已經找了幾個員工有證券帳戶可以借，我就去向鄒勝報告，
    後來公司總監黃一豐拿出一份黑函，內容指稱飛雅公司股票
    有人為炒作，並且可能要發生違約交割，這份黑函已經傳到
    各證券商，鄒勝就告訴我有幾個券商收到黑函以後就不接受
    飛雅公司股票的下單，並指示我借用前述員工證券帳戶看看
    能不能下單飛雅公司股票，如果可下單的話，1 個帳戶就下
    單50張，我就轉達鄒勝的指示給丑○○，要他去跟這些願意
    出借帳戶的員工講，每個帳戶下單飛雅公司股票50張，有成
    交的就回報，這些員工下單50張以後，飛雅公司股價還是持
    續下跌，因此鄒勝指示每個帳戶再下單加買10張，但是飛雅
    公司股價當天還是跌停，這些下單買進的飛雅公司股款，鄒
    勝在9 月10日並沒有週轉過來，因此壬○○……等人出借的
    帳戶就在9 月10日發生違約交割」，「……（問：鄒勝指示
    借用員工的帳戶下單買進飛雅公司股票，有無約定股款由何
    人支付？）……當時我知道有這些帳戶可以出借是丑○○跟
    我講的，到了9 月10日股票交割當天，這些出借帳戶的員工
    有追問股款怎麼支付，鄒勝有出面向這些員工表示會負責到
    底，但是資金仍然週轉不過來，最後還是發生違約交割」，
    「（問：前述壬○○等人出借證券帳戶下單買進飛雅公司股
    票，是由何人負責出面下單？）都是由壬○○等證券帳戶提
    供人自己電話下單的」，「……（提示你與壬○○、甲○○
    、徐運聰、紀榮春及林麗鳳簽立之協議書影本，壬○○收受
    之本票15張及開立之收據影本，你開立予紀榮春之借據影本
    各乙份，問：上開資料代表意義為何？）因為這些員工出借
    帳戶卻發生違約交割，員工的心情浮動，鄒勝要我負責協助
    他們去跟券商洽談分期支付券商股款事宜，我為了安撫這些
    員工，親筆簽立了這些協議書、本票、借據，表示後續的股
    款支付，將由我負責到底」，「……（問：據查鄭越鵬、張
    俊茂、徐運聰、甲○○、紀榮春等人於92年9 月8 日出借其
    本人或家屬的證券帳戶買進飛雅公司股票，都是受你轉達鄒
    勝指示而下單的，……有無此事？）鄭越鵬、張俊茂確實是
    我轉達鄒勝指示而下單的，徐運聰、甲○○、紀榮春則是丑
    ○○去轉達的」等語（見93年度他字第1578號卷(三)第6 頁反
    面至10頁）；被告丑○○於93年9 月17日調查局北機組詢問
    時供述：「我……在92年4 月間至豐收投資顧問公司擔任業
    務副理，後來升至經理……」，「（問：你於豐收公司擔任
    業務副理及經理所負責業務為何？……）主要是推廣公司的
    穩賺卡業務，我所管理的業務人員有湯彩雲、壬○○、甲○
    ○、庚○○、紀榮春、劉素嬌、徐運聰、鄭越鵬、張俊茂…
    …等人」，「（問：何謂穩賺卡？）以2 個月為1 期，1 期
    會費2 萬元，由公司提供會員投資買賣上市上櫃的某檔股票
    訊息，會員依公司指示買賣該檔股票，1 個投資金額單位為
    20萬元，會員如發生虧損，由公司補足虧損的差額」，「（
    問：你前述穩賺卡1 個投資單位20萬，會員是否需上繳予公
    司，由公司統一代會員操作買賣股票？）不是，這些投資單
    位的款項都在會員自己的帳戶，買賣股票都由客戶自己下單
    ，會員並沒有將買賣股票款項上繳公司，只要客戶完全依照
    公司指示買賣股票，在一定期限（2 個月）內發生虧損，虧
    損的差額由公司負責」，「（問：會員如未按公司指示買賣
    股票發生虧損，公司如何處理？）公司不負責會員的虧損」
    ，「（問：豐收公司係由何人下達指示穩賺卡會員買賣股票
    ？）是由老板鄒勝下達指示」，「（問：鄒勝如何指示穩賺
    卡會員購員股票？）鄒勝決定某投資檔股票以後，會指示公
    司的客服中心傳達訊息給會員，要求會員買賣某檔股票」，
    「……（問：鄒勝曾指示會員購買哪些股票？）主要是以飛
    雅公司股票為主……」，「……（問：據查湯彩雲、壬○○
    、甲○○、庚○○、紀榮春、劉素嬌、徐運聰、鄭越鵬、張
    俊茂等人所開立之證券交易帳戶於92年9 月8 日下單買入飛
    雅公司股票，業經有人接受而不實際成交，足以影響市場秩
    序，已於同年9 月10日遭券商通報為違約交割，……而劉素
    嬌、甲○○、林麗鳳及紀榮春等人於調查時供稱他們所使用
    自身之證券帳戶分於92年9 月8 日購買飛雅公司股票係因受
    你指示所為，你有何解釋？）92年9 月7 日星期日，我接到
    丙○○電話通知，問我的業務人員有沒有自己的證券帳戶，
    表示公司需要借用這些人的證券帳戶下單買賣股票，請我出
    面去轉告我的業務人員，我9 月8 日早上向我的業務人員湯
    彩雲等人表示公司需要借用他們的證券帳戶下單買賣股票，
    請他們提供，湯彩雲、壬○○、甲○○、庚○○、紀榮春、
    劉素嬌、徐運聰、鄭越鵬、張俊茂都出借了自己的證券帳戶
    ，其中紀榮春還另外提供了他犬太林麗鳳的帳戶，湯彩雲好
    像是只提供他兒子的帳戶，後來鄒勝下達指示給公司副總乙
    ○○購買飛雅公司的股票及數量，乙○○再轉達給我，我再
    指示湯彩雲等人自行電話下單，用同一價碼，分別下單買進
    50至60張不等的飛雅公司股票，後來在9 月10日就發生集體
    違約交割」，「（問：丙○○與鄒勝關係為何？在豐收公司
    擔任何職？為何由丙○○出面聯繫你？）丙○○是鄒勝的小
    老婆，在豐收公司並沒有擔任職務，只是她經常與鄒勝一起
    出現在豐收公司，我們都稱呼她老闆娘……」，「……（問
    ：湯彩雲等人依鄒勝指示下單買進股票，股款約定是由何人
    出資？）當時鄒勝有透過乙○○來告訴我，公司借用湯彩雲
    等員工買進飛雅公司的股票，股款會由老闆鄒勝負責出資」
    ，「（問：後來……鄒勝有出資嗎？）沒有，鄒勝可能是週
    轉不靈，沒有把股款匯入湯彩雲等9 人本人或其親屬帳戶，
    後來在9 月10日就發生違約交割等語在卷（見93年度他字第
    1578號卷(三)第23頁反面至25頁）。
  (二)上開被告4 人均不否認之事實，亦與證人即同案被告鄒勝於
    原審審理時具結後證述：「（問：你是豐收公司負責人？）
    是的」，「（問：請詳細說明豐收公司穩賺卡業務？）一般
    證券投顧公司，都是請老師上電視推薦，看電視的人打電話
    加入會員，當初豐收公司成立時，我們改變型態，沒有請老
    師上電視，是請業務員開發客戶」，「（問：穩賺卡如何跟
    客戶約定？）一開始穩賺卡會員繳給我們1 萬元，如果沒有
    賺到錢，我們會把錢退給客戶」，「（問：穩賺卡有推薦過
    客戶買過股票嗎？）有」，「（問：何時開始推薦客戶買股
    票？）92年3 、4 月」，「（問：推薦股票是哪1 支？）比
    較多是飛雅公司」，「（問：你的客戶有多少人買飛雅公司
    股票？）從3 月到9 月，大概4 、5 百位，買的數量不確定
    ，因為是客戶直接下單」，「（問：從何價位開始推薦起？
    ）應該是17、18元」，「（問：飛雅公司這支股票你有買？
    ）有」，「（問：買的時間？）大概這段期間，到9 月8 日
    都有買，最初是1 、2 百張開始買」，「（問：中間有無賣
    出過？）有，有時會再回來」，「（問：……以前你在調查
    局說91年就開始買飛雅公司股票？）剛才所言是針對豐收公
    司」，「（問：在91年1 月到3 月也有買？）是的」，「…
    …（問：91年是用誰的帳戶？）91、92年都是用丁○○、丙
    ○○、江昭德……的帳戶」，「……（問：公司通知會員買
    賣股票是由誰決定？）我」，「（問：你決定後，通知誰？
    ）通知行政部門，我們有3 位小姐負責打電話給客戶」；「
    ……（問：丁○○、丙○○、徐薏涵、李玉如、李有福、江
    昭德、鄒官羽的證券帳戶都是你的人頭帳戶？）是的」，「
    （問：你有使用李玉如、顧明智、江昭德、陳柏楷帳戶買賣
    力新股票？）我有用過他們帳戶買賣股票」，「……（問：
    認識林辰豐嗎？有無跟他借帳戶？）認識，有跟他借他太太
    李玉如的帳戶使用」，「……（問：領先公司或豐收公司有
    無要把飛雅公司作多的意思？）我們是看多，跟領先公司沒
    有關係（不實在？），是從豐收公司開始」，「（問：你看
    多飛雅公司股票，你有無下達指令請公司會員來買？）有」
    ，「……（問：你跟元富潘小姐說以後由你或癸○○下單時
    ……？）……我那天是臨時盤中去找潘小姐，因為我覺得單
    子有問題，本來我的印鑑交給陳心萍保管，我說我的印鑑要
    換掉，單子要我自己下，潘小姐說李玉如是女生，所以要找
    女生下單，所以我說由癸○○下單，因為在元富這個帳戶是
    李玉如的」，「（問：你說癸○○在92年7 、8 月到豐收公
    司做何事？）那時因會計突然離職，我請比較信得過的人到
    公司幫忙……，我請癸○○到公司幫我處理行政、會計等事
    務」，「……（問：癸○○每天上班要負責何業務？）……
    比如行政的退款，會員的資料要整理，癸○○是8 月初來（
    指豐收公司）的，……那時我有房子貸款要到期，必須換銀
    行轉貸，我那時候資產蠻多的，都是癸○○幫我處理的」，
    「……（問：你當時請癸○○幫你下單買股票，你是怎麼跟
    她說？）我就是在忙的時候請癸○○幫我打電話下單」，「
    （問：癸○○怎麼知道要打哪支電話？要在那個戶頭下單？
    ）我們相關資料都在桌上設定好，如果今天資金鬆，證券公
    司營業員都會幫我處理買現股，如果資金緊，他會幫我下在
    融資戶頭……」；「……（問：癸○○幫你喊單的股票為何
    ？）應該是飛雅公司，是在丁○○的帳戶」，「……（問：
    9 月8 日有無下達指令（即作多飛雅公司）給乙○○，希望
    他跟下面講？）有」等語（見原審卷(三)第13至23頁、第25頁
    、第26至27頁），及證人林辰豐於原審審理時具結後證稱：
    「（問：你是否曾經在領先公司服務過？）是的，工作2 年
    多，內容主要負責聯絡投顧老師，上台演講」，「（問：當
    時負責人？）登記是薛五義，實際負責人是鄒勝」，「……
    （問：你太太（即李玉如）帳戶有無買過飛雅、力新、十全
    等公司股票？）……我應徵時，有借我太太戶頭給鄒勝，借
    到飛雅公司股票92、93年違約交割時……」，「戶頭有元富
    、長利、三陽、統一、協和等公司，其他要回去找」，「（
    問：你太太開戶你全部拿給鄒勝用？）88、89年開戶後，我
    就拿銀行帳戶、集保帳戶、印章給陳小姐……」，「……後
    來元富是交給癸○○，因為後來在豐收公司是癸○○接管」
    ，「……（問：你在偵查中證稱李玉如在三陽證券、長利證
    券、元富證券、中信證券、統一證券、富邦證券、陽信證券
    、吉祥證券、仁信證券等帳戶之交易均由鄒勝使用？）這部
    分供述實在」，「另我在調查局稱係丙種金主墊款下單所言
    不是事實」等語（見原審卷(三)第202 至206 頁）；證人徐薏
    涵於原審審理時具結後證述：「（問：你有無開證券帳戶？
    ）有」，「（問：開在哪些證券公司？）詳細情形我不是很
    清楚，因為都是證券公司來請我簽名蓋章」，「（問：為何
    證券公司的人會找你蓋章？）那是因為我朋友丙○○請我開
    戶買股票」，「……（問：建華、統一、大府城、仁信、台
    鳳、富邦、吉祥、太平洋等8 個證券帳戶印章及交割銀行帳
    戶是否均交給丙○○？）是的」等語（見原審卷(三)第249 至
    252 頁）；證人丁○○於原審審理時具結後證述：「（問：
    有無開過證券帳戶？）有，有印象的有元富及三陽證券，當
    初是鄒勝及丙○○叫我開這些帳戶的，開完後，存摺印章都
    不在我這邊」等語（見原審卷(三)第253 至255 頁），及證人
    即購買穩賺卡之豐收公司會員己○○於原審審理時具結後證
    述：「（問：你有無買過飛雅公司股票？）有」，「（問：
    為何想要買這檔股票？）當初這家豐收公司向外有點像傳銷
    、直銷方式，讓投資人穩賺不賠，如果股票有損失，公司會
    賠償，我是經友人及豐收公司的倪淑珍經理介紹於92年加入
    豐收公司，買這檔股票」，「（問：她推薦你買這支股票時
    ，怎麼說？）他們說公司負責人當初都是幾十億元進出，現
    在作股票的資金更大，我想說資金大不容易讓大戶吃掉，我
    就進來買，想說如果賠的話，公司會賠償」，「……（問：
    你加入豐收公司後如何？）她指定全公司會員都買這支股票
    」，「……（問：當時豐收公司負責人是誰？）應該是鄒勝
    」，「……（問：你大概何時依照豐收公司指示買賣飛雅公
    司股票？）大概92年7 月……從7 月2 日到8 月6 日，買50
    支，總共買7 次」，「（問：豐收公司都是由何人跟你聯絡
    買飛雅公司股票？）應該算是營業員用電話通知，但沒有露
    臉」等語（見原審卷(三)第154 至161 頁）；證人即豐收公司
    會員辛○○於原審審理時具結後證述：「……（問：為何想
    要買飛雅公司股票？）是侯春芳，後來是游麗珠經理，他們
    說一定要試試看，說一定會賺，穩賺不賠」，「……（問：
    為何你相信穩賺不賠？）因為鄒勝財力很大，說飛雅公司1
    年可以賺1 個資本額，我們進去時股價是30多元，說有主力
    在後面，說要拉抬到80元左右」，「……（問：講股價可以
    到80元左右這些話的場合在何處？）是在臺北市○○○路火
    車站附近1 間很豪華的建築物，有1 場演講，就是要我們參
    加穩賺卡，是鄒勝那家穩賺卡公司主辦的，那家公司也可以
    叫領先公司」，「……（問：你買多少張飛雅公司股票？）
    差不多6 、70張，92年8 月間」，「……（問：你加入豐收
    公司……付出多少會費？）豐收公司2 萬元資訊費，另我們
    再以20萬元，依公司指示操作股票，如果賠的話，公司會賠
    償給我」等語（見原審卷(三)第164 至166 頁、第170 頁）；
    證人即豐收公司會員嚴祺烈於原審審理時具結後證述：「（
    問：有無投資買飛雅公司股票？）有，我有加入穩賺卡會員
    」，「……（問：92年8 月15日參加豐收公司穩賺卡2 萬元
    ？）對」，「（問：92年8 月19日元富證券松德分公司下單
    買了飛雅6 張？1 股30塊？）對」，「（問：你買飛雅6 張
    是豐收公司電話通知你買的？）對」等語（見原審卷(四)第
    142 反面至144 頁）；證人即豐收公司會員汪復綠於原審審
    理時具結後證述：「……（問：你提出92年8 月8 日發票，
    是不是那時加入投資飛雅的？）對，他說我們照他的指示買
    股票，不能自己賣，獲利才能比較穩當，有發行穩賺卡……
    」，「（問：有無說賠了會保證賠你？）有，他說是穩賺不
    會賠，如果賠了會補給我們……」，「（問：你投資多少？
    ）我進去30幾塊，我買10張，30幾萬，後來每天跌停板都賣
    不掉，到10幾塊時賣掉」等語（見原審卷(四)第144 頁）；暨
    證人即同案被告湯彩雲於原審審理時具結後證述：「我在豐
    收公司擔任業務經理，主管是乙○○，主要負責推行穩賺卡
    業務」，「……（問：穩賺卡做什麼？）就是公司提供1 個
    商品，由公司提供投資標的給會員」，「……（問：9 月8
    日那天乙○○有無講哪支股票及數量、價格？）買飛雅，有
    講數量、價格，由業務自己下單」等語（見原審卷(二)第257
    至262 頁），及證人即豐收公司員工壬○○、庚○○、甲○
    ○、劉素嬌等人分別於原審審理時具結後先後證述92年9 月
    8 日出借證券交易帳戶予公司並依指示之價格及張數買進飛
    雅公司股票等語在卷（見原審卷(三)第108 至114 頁、第115
    至118 頁、第121 至124 頁、第125 至126 頁）互核大致相
    符。
  (三)此外，並有櫃買中心95年1 月9 日證櫃交字第0940033700號
    函及所檢送徐薏涵、江昭德、李玉如等人自91年5 月7 日至
    同年6 月5 日間於建弘證券大稻埕分公司等帳戶內買賣十全
    公司股票之委託暨成交資料、櫃買中心97年5 月14日證櫃交
    字第0970011534號函及所檢送91年5 月1 日至91年7 月10日
    買賣亞銳士股票投資人委託成交對應表之光碟電子檔、櫃買
    中心97年5 月30日證櫃交字第0970012659號函及所檢送顧峻
    等2 名投資人於90年6 月19日至96年12月31日買賣飛雅股票
    之委託成交對應表光碟電子檔、公司基本資料、飛雅公司投
    資人或集團交易明細表、世華聯合商業銀行活期（儲蓄）存
    款取款憑條、投資人買賣上櫃有價證券交易資料表、開戶基
    本資料表、委託買賣證券受託契約書、櫃檯買賣有價證券開
    戶契約書、集中保管同意書、交割款券轉撥同意書、櫃檯買
    賣確認書、興櫃股票議價買賣授權書、授權委託買賣及公開
    申購有價證券同意書、元富證券公司交易系統分戶歷史帳列
    印資料、世華銀行存摺、統一證券公司開戶文件、當日買進
    委託書、大信證券客戶基本資料表、吉祥證券公司買進委託
    書、客戶交易明細表、臺鳳開戶資料、委任書、世華聯合商
    業銀行存款對帳單、臺鳳證券公司當日賣出委託書、客戶交
    易明細表、客戶基本資料、世華聯合商業銀行存款對帳單、
    仁信證券公司買進委託書、仁信證券公司賣出委託書、開戶
    總約定書、建弘證券大稻埕分公司證券交易- 經濟業務系統
    成交回報歷史查詢、建弘證券公司買進委託書、協和證券公
    司基本開戶資料、買進委託書、大昌客戶基本資料、大昌證
    券公司買進委託書、群益金融集團受託買賣國內有價證券開
    戶文件、委託授權受任承諾代理開戶及買賣證券等授權書、
    三陽證券開戶資料、世華銀行活期儲蓄存款（證券戶）存摺
    、三陽證券城中分公司客戶交易明細表、買進委託書、賣出
    委託書、客戶開設有價證券委託買賣帳戶申請書、證券公司
    客戶餘額資料查詢單、中信證券公司受託買賣有價證券開戶
    契約、賣出委託書、買進委託書、李有福客戶開設有價證券
    委託買賣帳戶申請書、長利證券公司復興分公司代理開戶買
    賣有價證券授權書、華僑銀行活期儲蓄存款存摺投資人買賣
    上櫃有價證券交易資料表、力新公司投資人委託成交對應表
    、力新公司投資人相對成交買賣有價證券對應表、交易明細
    表、世華聯合商業銀行活期（儲蓄）存款存入憑條、世華聯
    合商業銀行活期（儲蓄）存款取款憑條、世華聯合商業銀行
    送金簿、世華聯合商業銀行中心整批轉帳清單（代轉漲傳票
    ）、活期（儲蓄）存款存入憑條、亞銳士公司投資人委託成
    交對應表、櫃買中心97年1 月8 日證櫃交字第0960038749號
    函及所檢附投資人或集團交易明細表、投資人相對成交買賣
    有價證券對應表、李玉如等19名投資人於飛雅公司上櫃以來
    （90年6 月19日）至96年12月31日止買賣該公司股票之委託
    及成交資料、十全公司投資人委託成交對應表、投資人相對
    成交買賣有價證券對應表及特定證券投資人成交價格影響表
    等，暨豐收公司「穩賺卡」會員每日買賣明細表、統一發票
    （營業人為領先證券投資顧問公司，品名為資訊費）、豐收
    投資顧問公司客戶資料表、「穩賺卡」宣傳資料、「穩賺專
    案」資訊會員卡說明書及豐收投資顧問公司「穩賺卡」介紹
    文件等，暨證人辛○○所持有建華證券公司新店分公司證券
    存摺封面及內頁、中國信託8 月份普卡消費明細暨收費收執
    表、寶來證券公司分戶歷史帳查詢、建華證券公司新店分公
    司合併買賣報告書暨交割憑單、倍利證券公司合併買賣暨交
    割憑單、元富證券公司合併買賣暨交割憑單等，暨飛雅公司
    投資人或集團交易明細表、元富證券松德分公司92年9 月4
    日客戶丁○○、李玉如委託買賣之電話錄音譯文、證券商申
    報客戶違約資料表、世華銀行存摺、建弘證券大稻埕分公司
    證券交易- 經濟業務系統成交回報歷史查詢、建弘證券公司
    買進委託書、大昌證券公司買進委託書、元富證券公司集保
    公司普通暨期貨違約估告資料報表、元富綜合證券公司交易
    系統分戶歷史帳列印資料、世華聯合商業銀行活期儲蓄存款
    存摺、三陽證券公司買進委託書、中信證券公司當日賣出委
    託書、中信證券公司當日買進委託書、證券公司客戶餘額資
    料查詢單、中國信託商業銀行證券交割存摺、投資人委託買
    賣股票資料表、投資人買賣上櫃有價證券交易資料表、證券
    商申報客戶違約資料表、大昌證券公司買賣報告書等在卷可
    考（以上分見原審卷(二)第1 至108 頁；卷(三)第190 、191 頁
    、第195 至197 頁；卷(四)第106 頁、第109 頁；卷(六)至卷(十一)
    ；93 年 度他字第1578號卷(一)第44至49頁、第60至210 頁；
    卷(二)第13至19頁、第27至32頁、第40至45頁、第51、52頁、
    第57 頁 、第147 至154 頁；卷(三)第11至22頁、第39至65頁
    、第81 、82 頁、第92至94頁、第98至109 頁、第113 至11
    8 頁、第153 至159 頁、第206 至211 頁；調查局北機組92
    年11月30 日 肆字第09243485900 號卷第27至50頁、第54至
    171 頁），自均堪認為真實。
  (四)按為保障投資人及證券市場免於被操縱（Manipulation）之
    目的，證券交易法第155 條定有反操縱市場行為之規定。其
    立法意旨，乃在自由市場中，證券之交易係基於投資人對於
    該證券價值之體認，形成一定之供求關係，並在此供求關係
    下，決定其交易價格。因操縱行為，會扭曲市場之價格機能
    ，並造成虛偽之交易情狀與價格假象，引誘他人買賣，使投
    資人受損，因而必須嚴格禁止。故89年7 月19日修正前之該
    法第155 條第1 項第4 款規定：對於在證券交易所上市之有
    價證券，不得有「意圖抬高或壓低集中交易市場某種有價證
    券之交易價格，自行或以他人名義，對該有價證券，連續以
    高價買入或以低價賣出」之行為。又該款之要件有2 ：一是
    行為人主觀上有拉抬或壓低集中交易市場某種有價證交易價
    格之意圖；二是客觀上行為人有自行或以他人名義，連續以
    高價買入或以低價賣出之行為，即屬違反該規定，而構成同
    法第171 條之罪。
  (五)再所謂「連續以高價買入」者，指於特定時間內，連續以高
    於平均買價、接近最高買價之價格，或以當日最高之價格買
    入而言，並不以「連續漲停價買入」為必要（最高法院74年
    度台上字第5861號、91年度台上字第3037號、92年度台上字
    第987 號等判決要旨參照）。至是否「高價」之認定，則應
    繫於某「特定時點」，市場股價之相對高低而言。故茍於特
    定時期，某有價證券有下跌趨勢，而連續以高於平均買價操
    作買入，使該有價證券之股價維持於一定價位（即俗稱「護
    盤」），因其破壞交易市場之自由性，亦包括在內。且不以
    行為人主觀上有「意圖影響集中交易市場有價證券交易價格
    」為要件，亦不以客觀上「因而致交易市場之該股票價格有
    急劇變化」為必要（最高法院93年度台上字第6507號判決意
    旨參照）。故所謂「護盤」股價之認定，係以「連續以高於
    平均買價買入而言」，然因現行證券交易實務上，臺灣證券
    交易所並無逐日計算及公布「平均買價」或「平均賣價」，
    故除買入或賣出股票之個人，得依其購入或賣出股票之張數
    及價位，計算出其個別買入或賣出之股票均價成本外，對於
    該股票每日成交張數之總均價因無法計算出，故以「平均買
    價」之判斷基準，從行為人高價買入股票之目的，可認係為
    求維持股票於一定價位者而言（即俗稱「護盤」）。又自91
    年間至今，櫃買中心集中交易市場股票交易制度係採價格優
    先、時間優先之電腦撮合原則，即限定價格時，以較高價格
    委託買進或以較低價格委託賣出者，可優先成交，如以同一
    價格買進或賣出時，即按輸入電腦時間之先後，決定何筆買
    入或賣出之委託可成交，無關該投資人內心真意為何，故同
    案被告鄒勝與被告等買賣股票之行為是否符合證券交易法第
    155 條第1 項第4 款之構成要件，僅能綜合被告客觀上使用
    之交易型態判斷其主觀犯意。又前述電腦撮合原則以產生公
    平價格之方式，乃透過市場供需來決定交易價格之制度，凡
    參與買賣股票之投資人，以高於委託當時之揭示價、接近前
    1 日收盤漲停參考價之價格，於開盤前大量委託買進，將影
    響股票之開盤價及當日股票之走勢，當開盤前委買之數量大
    於委賣之數量時，將使開盤價呈現漲停，縱使委買之數量並
    未成交，仍可能因委買之數量大於委賣之數量，而影響股票
    開盤時之價格。再判斷是否有違反本款之行為，非僅單純以
    買入或賣出之股價為準，尚須行為人主觀上具有抬高或壓低
    集中交易市場某種有價證券之交易價格的意圖，始該當其構
    成要件。又該款犯罪乃行為危險犯，非結果犯，故連續以高
    價買入之行為，只要符合其主觀上有「拉抬價格之意圖」即
    可，非以產生行為人所期望之高價結果為必要。而此種主觀
    不法要素之存在，勢須從行為人的買賣交易事實及涉案時之
    市場客觀情況，如買進、賣出之價格是否使股價出現波動、
    是否有相對成交造成股票交易活絡之假象、是否有使用人頭
    戶等憑以認定。又證券集中交易市場上之股票交易係依電腦
    撮合，其撮合原則係以「價格優先、時間優先」為原則，即
    限定價格時，以較高價格委託買進或以較低價格委託賣出者
    ，可優先成交，未限定價格時，即以同一價格按輸入電腦時
    間之先後，決定何筆買入或賣出之委託可成交。故行為人如
    於開盤前以特定價格大量委託買進或賣出，可達到影響開盤
    價之目的。至於行為人有無利用拉抬後之股票價格賣出股票
    並獲得利益，因其並非本款犯罪構成要件，固不宜過度強調
    行為人是否有乘機出售圖利之客觀情事，惟仍不妨將之作為
    行為人有否操縱意圖之佐證事實之一。
  (六)查財團法人中華民國證券櫃檯買賣中心（下稱櫃買中心）因
    發現投資人李玉如、江昭德、徐薏涵買賣飛雅公司股票交易
    有明顯影響股價等異常情形，經進行交易分析後，向法務部
    調查局提出告發，並檢送交易分析意見及相關資料等節，有
    櫃買中心91年8 月26日證櫃交字第34697 號函及所附相關資
    料、92年9 月30日證櫃交字第29952 號函及所附交易分析意
    見書暨相關附件等資料在卷可稽（見93年度他字第1578號卷
    (一)第4 至19頁、第20至27頁），並經證人即櫃買中心交易部
    組長劉弟勇於原審審理時具結後證述：「飛雅股票曾經在90
    年2 月25日、2 月27日、3 月1 日、3 月11日、3 月13日及
    92年1 月2 日、5 月23日、6 月11日、6 月18日、8 月1 日
    ，這些天數有達到我們公布交易秩序的第2 款、第4 款標準
    」，「如果達到這個標準後，我們會有人針對這個股票作分
    析，是否有交易投資人集中的情形，如果有，我們會去分析
    ，這個價格異常的情形，是否有特定人或是特定集團所造成
    的」，「如果有交易集中情形，我們會以一個期間來區分，
    飛雅公司有兩段期間，第1 段期間是90年1 月16日到同年3
    月15日，第2 段時間是91年12月15日到92年9 月8 日」，「
    飛雅公司股票於90年2 月25日達到的標準，是因為飛雅公司
    股票最近60個營業日起訖兩個營業日的最後成交價格的漲幅
    達到112.17，所以我們的查核期間就往前延伸」，「第2 段
    查核期間的原因與第1 段查核期間的原因其實是差不多的，
    我們會看交易的情形決定查核期間」，「飛雅公司在查核期
    間內有查到投資人交易異常的情形，第1 段我們有發現李玉
    如、江昭德，這2 個投資人，我們把他們歸成同一個集團，
    這段期間他們曾經在90年1 月16日、17日、21日、22、23、
    24、30日、2 月1 日、4 、5 、19、26、27日，3 月4 、5
    、8 日，這16個營業日有買進賣出，占飛雅股票當日交易成
    交數量比例超過20% 以上，而且在1 月16日、1 月21日、1
    月22、23、24、25、30、31日，2 月1 、4 、5 、22日、3
    月5 、6 、7 、8 日，這16個營業日，他們曾經在盤中或是
    收盤前10分鐘，連續多次以高價委託買進，並影響成交價格
    4 檔到12檔」，「還有徐薏涵、丙○○，這兩個人我們也是
    把他們歸成同一個集團，他們在1 月16日、2 月1 、21、25
    、27日、3 月4 、5 、6 、11日有8 個營業日，也是買進賣
    出，占當日飛雅公司股票當日交易成交數量比例超過20 %以
    上。而且在1 月28、30日、2 月1 、25日、3 月4 日這5 天
    ，曾經在盤中或是在收盤前10分鐘，連續多次以高價委託或
    是以低價委託，買進賣出成交價格，影響交易價格5 檔到14
    擋」，「這兩個投資人集團乍看之下，當時沒有發現有什麼
    關連，不過我們有去分析他們在市場裡面買賣股票的種類部
    分，有發現徐薏涵、江昭德、李玉如之間買賣股票重疊性非
    常高，而且買賣時間點，他們有7 種股票名稱相同，而且買
    賣時間相近，就是飛雅……力新……等股票，……另外我們
    也發現徐薏涵、江昭德、李玉如，在買賣股票的證券商也有
    重疊的情形，像李玉如、徐薏涵就在仁信、吉祥館前分公司
    買賣，李玉如、江昭德同在三洋證券城中分公司、協和證券
    城中分公司買賣」，「……第2 階段，當時我們查到有李玉
    如……丁○○、李有福、江昭德、……顧明智、顧峻、……
    這個部分是調查局曾經在查核總統投顧張世傑，發現他們有
    關聯性，把名單提供給我們」，「……我們有相關資料顯示
    ，丙○○後來曾經擔任飛雅公司董事，丙○○跟李玉如在長
    利證券復興分公司，他們是委託買賣授權給丁○○，而且丁
    ○○跟李有福也有授權給丙○○的情形。所以伊等就再把丙
    ○○放進來」，「在這段期間，……因為天數很多，從91年
    12月31日開始，總共13 5個營業日，就是他們成交買進賣出
    的股票，占飛雅公司當日成交量20 %以上，而且有91年12月
    30日等130 個營業日，自己跟自己，或是跟集團成員間，相
    對成交，52713 千股，占這段期間總成交量21.03 % 。而且
    有47個營業日影響股價的情形。後來股價有發生違約，股價
    就暴跌了」，「我們曾經分析過飛雅公司獲利情形，該公司
    88年度，每股盈餘0.24，89年也是0.24，90年大概是0. 67
    ，91年大概是0. 76 。另針對92年第2 季跟91年第2 季盈餘
    比較，發現91年第2 季是0.47、92年第2 季盈餘是-0.29 。
    另我們針對當時後同類股股價及每股盈餘作比較，發現他的
    股價跟他的獲利來看，以相等獲利的情形來看，他的股價相
    對比較高」，「櫃買中心也有針對力新、十全作股票監視查
    核報告，這3 份監視查核報告都是根據當時所有資料去製作
    的」等語（見原審卷(三)第237 至242 頁）。查本案依證人劉
    弟勇前開所述及櫃買中心95年1 月9 日證櫃交字第09400337
    00號函及所檢附徐薏涵、江昭德、李玉如等3 人自91年5 月
    7 日至91年6 月5 日間於建弘證券大稻埕分公司等帳戶內買
    賣十全公司股票之委託暨成交資料、櫃買中心97年5 月14日
    證櫃交字第0970011534號函及所檢送91年5 月1 日至91年7
    月10日買賣亞銳士股票投資人委託成交對應表之光碟電子檔
    、櫃買中心97年5 月30日證櫃交字第0970012659號函及所檢
    送顧峻等2 名投資人於90年6 月19日至96年12月31日買賣飛
    雅股票之委託成交對應表光碟電子檔及飛雅公司投資人或集
    團交易明細表等同案被告鄒勝等人下單之資料顯示，本案同
    案被告鄒勝使用上開人頭證券交易帳戶之下單情形（其股票
    交易詳細情形如下），時有以高於前1 盤成交價委託買進或
    低於同1 盤成交價委託賣出之情形，且時以前開人頭證券交
    易帳戶不斷相互買賣，以輪替高價買入、低價賣出之方式，
    製造成交量，則其等以高於委託當時之揭示價、接近或等於
    當日收盤漲停參考價之價格，於盤中或盤尾大量委託買進，
    將使一般投資人跟進，拉高當天成交價，亦影響股票當天收
    盤及次日開盤之價格，誤導一般投資人認該檔股票買賣熱絡
    ，進而買賣該檔股票，拉抬該檔股票市場價格。此類市場價
    格之形成既係本於一定成員之刻意拉高或壓低，而非本於供
    需所形成，已扭曲市場價格機能，自已符合證券交易法第15
    5 條第1 項第4 款所指「連續以高價買入或以低價賣出」之
    要件無疑。
  (七)被告丙○○雖辯稱：伊只提供及借別人帳戶予鄒勝使用，並
    要鄒勝不能做違法的事，伊未參與公司經營，不知道帳戶被
    鄒勝用來炒作股票云云。被告癸○○亦辯稱：伊於92年7 、
    8 月以前係在領先投資顧問公司擔任會計乙職，92年7 、8
    月以後，始應鄒勝要求至豐收公司幫忙處理房屋貸款業務，
    伊對豐收公司「穩賺卡」等股票業務並不知情云云；被告乙
    ○○辯稱：伊係擔任豐收公司副總經理，負責銷售「穩賺卡
    」，不知道鄒勝意圖炒作飛雅公司股票價格云云；被告丑○
    ○辯稱伊僅按照公司指示販售「穩賺卡」，招幕會員，對鄒
    勝炒作飛雅公司股票乙節並不知情云云。然查：
  1.被告丙○○除提供自己名義，供男友即同案被告鄒勝設立領
    先投資公司，擔任名義負責人，及開立前開三陽、中信等證
    券交易帳戶、向友人徐薏涵商借建華、統一、大府城、仁信
    、台鳳、富邦、吉祥、太平洋等8 個證券交易帳戶，並提供
    其弟胡栩名義，擔任豐收公司負責人，供鄒勝用以操縱飛
    雅公司、力新公司、十全公司及亞銳士公司股價，復於92年
    9 月4 日違約交割事件發生後，預見同案被告鄒勝已無資金
    可為調度，仍於同年9 月7 日出面要求不知情之被告丑○○
    向所屬業務員借用證券交易帳戶，提供同案被告鄒勝先後於
    同年9 月8 日9 日，先後買進飛雅公司股票，企圖護盤等前
    後舉措觀之，顯與一般人如僅出借個人證券帳戶予他人使用
    ，對使用帳戶之人之動機、意圖難以知悉等情，截然不同；
    再參諸被告丙○○前開於調查局北機組調查時，除自承係領
    先投資公司名義負責人外，亦曾任飛雅公司董事，且名下飛
    雅公司股票皆係男友鄒勝所有等語（見93年度他字第1578號
    卷(二)第139 頁），及證人即被告丑○○於調查局北機組調查
    局調查時供述被告丙○○經常與鄒勝一起出現在豐收公司，
    我們都稱呼她老闆娘等語（見93年度他字第1578號卷(三)第25
    頁）參互以觀，堪認被告丙○○明知男友即同案被告鄒勝實
    際上曾任飛雅公司董事，竟又提供自己及其弟胡栩名義先
    後成立領先投資公司及豐收公司，發行穩賺卡，招募會員，
    先後操縱飛雅公司、力新公司、十全公司、亞銳士公司等股
    價，復於鄒勝指示癸○○於92年9 月4 日買進飛雅公司股票
    發生違約交割事件發生後，預見同案被告鄒勝已無資金可為
    調度，仍於同年9 月7 日出面要求不知情之被告丑○○向所
    屬業務員借用證券交易帳戶，並任令同案被告鄒勝先後於同
    年9 月8 日9 日，先後買進飛雅公司股票，企圖護盤，終至
    發生先後違約交割事件，被告丙○○就同案被告鄒勝以上開
    方式操縱飛雅公司、力新公司、十全公司及亞銳士公司之股
    票價格等節，確有犯意聯絡與行為分擔，殆無疑義。
  2.另關於被告癸○○上開所辯各情：
  (1)證人即同案被告鄒勝固於原審審理時具結後供稱癸○○係於
    92年7 、8 月間以後才至豐收公司幫忙，豐收公司所買飛雅
    公司股票均係伊自己負責資金調度，價格、數量亦由自己決
    定，癸○○只有幫忙92年9 月4 日以丁○○帳戶下單那次云
    云（見原審卷(三)第19頁）。惟本案係經同案被告鄒勝於91年
    間，先以葉武嶽及被告丙○○名義先後成立華爾街證券投資
    顧問公司（嗣更名為領先證券投資顧問公司）及領先投資公
    司，操縱飛雅公司、力新公司、十全公司及亞銳士公司之股
    票價格，嗣鄒勝並於92年3.4 月間，以被告丙○○之弟名義
    成立豐收公司，發行穩賺卡，招募會員，炒作飛雅公司股票
    等節，既為被告癸○○所不爭執，已如前述，而被告癸○○
    亦供認確於92年7 、8 月以前，在領先投資顧問公司擔任會
    計乙職，主要負責開立發票，存匯款及稅務申報等會計業務
    ，嗣後始應鄒勝要求至豐收公司幫忙處理房屋貸款等語在卷
    ，惟被告癸○○於92年7 、8 月以後，除處理豐收公司房屋
    貸款外，亦包括整理穩賺卡會員資料及退還款項等業務，且
    被告癸○○就其兄鄒勝炒作飛雅公司股票乙節早已知悉等情
    ，業據證人鄒勝於原審審理時證述在卷（見原審卷(三)第20、
    26 頁）。另再參諸被告癸○○就領先投資顧問公司與豐收
    公司有何關係乙節，於調查局北機組調查時，明確供述：「
    （問：豐收公司和領先證券投資顧問公司何關係？何以豐收
    公司的轉帳傳票上檢附領先證券投資公司的折讓證明和統一
    發票？）因為豐收公司只能招收會員，不能提供股票購買資
    訊供會員參考，而另由領先證券投資公司來提供股票購買訊
    息，所以豐收公司會員的會費是先匯到領先證券投資公司後
    ，其中由領先證券公司向豐收公司收取每個會員4 千元的諮
    詢費，另外的1 萬6 千元再轉匯回到豐收公司」等語（見93
    年度他字第1578號卷(二)第131 頁），堪認被告癸○○辯稱伊
    於92年78月以前在領先證券投資公司擔任會計，對豐收公司
    穩賺卡業務並不知情云云，顯與事實不符，要無足採。
  (2)至證人鄒勝固亦於原審審理時具結後證稱其妹癸○○僅於92
    年9 月4 日以丁○○帳戶幫忙下單1 次云云（見原審卷(三)第
    19頁），而證人丁○○亦於本院審理時具結後供稱伊名下帳
    戶交易僅最後1 筆違約交割係阿姨癸○○下單云云，然依其
    續稱伊帳戶最後1 筆違約交割係阿姨癸○○下單乙節係經被
    告癸○○告知等語（見本院卷(二)第93頁反面），是證人丁○
    ○前開所述關於伊名下帳戶之上開股票交易僅最後1 筆飛雅
    公司股票違約交割部分係被告癸○○下單乙節既非基於其本
    人親自見聞所得，自不得遽認為實。再依證人林辰豐於原審
    審理時具結後證述：「……（問：你太太（即李玉如）帳戶
    有無買過飛雅、力新、十全等公司股票？）……我應徵時，
    有借我太太戶頭給鄒勝，借到飛雅公司股票92、93年違約交
    割時……」，「……（問：你太太開戶你全部拿給鄒勝用？
    ）88、89年開戶後，我就拿銀行帳戶、集保帳戶、印章給陳
    小姐（即戊○○）……」，「……後來元富（帳戶）是交給
    癸○○……」等語（見原審卷(三)第203至206頁），核與證人
    戊○○於93年3月10日調查局北機組調查時供述：「……（
    問：你是否認識鄒勝？）認識，在82、3 年間，因鄒勝夫妻
    常購買機票因而結識，之後鄒勝妻子及小孩移民，鄒勝有時
    會委託我幫忙跑銀行辦理存提款、匯款……」，「（問：你
    是否知悉幫忙鄒勝處理之存提款、匯款業務是何種性質？）
    大部分都是股票的交割款」，「（問：你為何會知道都是股
    票交割款？）因為銀行行員告訴我這是股票交割銀行帳戶的
    存摺，而且鄒勝是在從事股票交易，他交給我的存摺內容有
    列印股票名稱，一看就知道是用來買賣股票的帳戶」，「（
    問：前述鄒勝交給你的股票帳戶，你記得有何人的帳戶？）
    我比較印象深刻的有丁○○、李玉如……江昭德等人，而且
    他們在同1個銀行有的不只1個帳戶，另同1 人在其他銀行也
    有開立帳戶情形」，「……（問：你前述的這些股票帳戶的
    交割銀行存摺、印鑑及匯款單係由何人保管？）通常鄒勝交
    給我處理完後，我會聯絡鄒勝來拿回去，但如果他有事沒辦
    法馬上拿回去時，就會由我暫時保管，等鄒勝有空時，我再
    交還給他」，「……（問：鄒勝大約多久要你幫忙跑銀行1
    次？）有時每天都有……，但這樣頻繁的情形，是一陣子才
    會出現，不是一整年都如此」，「（問：前述頻繁跑銀行辦
    理股款交割之期間為何？）我只記得在91年間……」，「…
    …（問：鄒勝除了請你辦理股款交割外，有無另外請你幫忙
    辦理股票下單？）沒有」，「……（問：依丁○○表示，其
    受鄒勝指示開立之證券帳戶之存簿、印鑑及交割銀行存簿、
    印鑑皆由你保管……？）……相關銀行帳戶存簿、印鑑都是
    由鄒勝保管，我只是接受他的指示，去處理相關股款交割及
    銀行業務，至丁○○會認為是由我保管的原因，我想是因為
    有幾次鄒勝將相關銀行帳戶存簿、印鑑交給我去跑銀行後，
    沒能來得及交還給他，事後鄒勝叫丁○○到新店來找我拿，
    丁○○因而誤會是我保管」，「……（問：你現在有無仍幫
    鄒勝處理銀行業務？）沒有，自從去年（即92年）6 、7 月
    間開始，我因身體狀況不好，就沒有再幫忙鄒勝了」等語（
    見93年度他字第1578號卷(二)第53頁反面至56頁），嗣於本院
    審理時具結後證述：「……（問：93年你因本案到市調處有
    提到幫鄒勝處理存款、匯款等事，你是怎麼幫鄒勝辦理？）
    有要匯款的部分，他會告訴我，我就去他那裡拿存摺到銀行
    去匯款」，「……（問：你幫鄒勝處理事情，何時結束？）
    大約是92年8 月之後就沒有了……」等語（見本院卷(二)第53
    、54頁），暨證人即陳芝嫻（原名陳心萍）於93年9 月7 日
    偵查中具結後證述：「……（問：你有幫鄒勝處理過買賣股
    票？）有，我有接他的單子，當時我在三陽證券……」，「
    （問：鄒勝下單用哪幾個帳戶？）在三陽時有李玉如、丁○
    ○、江昭德丙○○，一開始只有李玉如……」，「……（問
    ：都是誰下單？）打電話來的人都不一定，若不是鄒勝下單
    ，鄒勝事前會說誰來下單……」，「（問：你有幫他處理飛
    雅股票？）有，他有打電話買賣飛雅，……他本人有向我下
    單，二姐癸○○是後來才有下單，常常會有下單，都是買飛
    雅的股票，回報都是向癸○○，以交割憑單傳真給癸○○，
    此是鄒勝指示，盤中向鄒勝回報，盤後是向癸○○回報，打
    電話給癸○○確認有無收到」，「（問：他們買賣飛雅股票
    期間多久？）去年9月之前就有」，「……（問：92年9月間
    用了那幾個帳戶？）……主要應該有李玉如、江昭德、李有
    福、丁○○」，「（問：他們的帳戶也是買賣飛雅股票？）
    是」，「（問：你有無介紹其他人到潘小姐（指潘靜韾）處
    開戶？）是鄒勝叫我幫他介紹營業員，我才幫他介紹……」
    ，「……（問：癸○○有無在你這邊下單？）有……」等語
    （見93年度偵字第567 號卷第140至142頁），及證人即元富
    證券營業員潘靜韾於原審審理時具結後證述：「……（問：
    在你客戶中，有無1 個丁○○？）有，是三陽證券陳心萍介
    紹的」，「（問：他在你這邊開戶後，買賣有哪些股票？）
    飛雅公司股票」，「（問：買這檔股票是誰下的單？）他是
    有授權人，他是授權李玉如」，「……（問：他們如何下單
    ？）電話下單」，「（問：是有1 位叫李玉如的人打電話給
    你下單？）是的」，「（問：你下單後，有無成交，都有回
    報？）都有回報，如果沒有記錯的話，應該是向00000000這
    支電話回報」，「……（問：每1 次以丁○○、李玉如下單
    的人都是1 位女生？）是的」，「（問：李玉如帳戶有無買
    進飛雅公司股票？）有」，「（問：丁○○、李玉如帳戶下
    單的是同1個女生？）以我聽的是同1個人」，「……（問：
    丁○○帳戶內，下單女生的聲音是陳心萍的聲音嗎？）不是
    」等語（見原審卷(三)第208至214頁）大致相符，是本件堪認
    本件鄒勝炒股案中，被告癸○○確有先後向證人陳芝嫻（原
    名陳心萍）、潘靜韾下單交易股票，證人陳心萍並於股市收
    盤後，傳真交割憑單予被告癸○○，回報交易情形及打電話
    與之確認有無收到上開交割憑單；其間，上開股款交割業務
    則由鄒勝委託證人戊○○辦理，迨92年8月以後，因證人戊
    ○○未能再幫忙辦理股款交割業務時，即改由被告癸○○接
    手，依鄒勝之指示處理存匯款等股款交割工作等節無疑。被
    告癸○○辯稱陳心萍、潘靜韾2 人所述不可採云云，尚無可
    採。
  (3)末查，被告癸○○曾因於82年間起至84年初，受雇於其兄鄒
    勝，並基於共同之概括犯意聯絡，於鄒勝炒作億豐及緯城實
    業股份有限公司之股價時，擔任下單喊盤之工作，共同違反
    證券交易法155條第1項第4款規定，犯同法第171之罪，經臺
    灣臺北地方法院以84年度訴字第1133號判處有期徒刑6 月，
    緩刑2年確定在案，其兄鄒勝嗣經本院91年度上更(二)字第114
    號以其犯共同連續違反對於在證券交易所上市之有價證券，
    不得在集中交易市場報價，業經有人承諾接受而不履行交割
    ，足以影響市場秩序行為之規定之罪，判處有期徒刑8月，
    並經最高法院92年度台上字第4205號判決駁回其上訴確定在
    案，此有本院依職權查知之上開判決書在卷可憑，綜上，足
    認被告癸○○就其兄鄒勝設立領先證券投資顧問公司及領先
    投資公司，操縱飛雅公司、力新公司、十全公司及亞銳士公
    司之股價，嗣並設立豐收公司，發行穩賺卡，招募會員，繼
    續操縱飛雅公司股價等情，顯然自始知悉並參與其中，負責
    整理會員資料及開立發票、存匯款、稅務申報等會計業務，
    其間亦幫忙鄒勝下單、交割股款等股票交易工作等節無訛。
    被告癸○○辯稱伊對鄒勝炒作股票乙節均不知情云云，顯無
    可採。
  (4)是本件被告癸○○明知自己與其兄即同案被告鄒勝均已受前
    開違反證券交易法罪之科刑，仍於鄒勝自91年間起，先後設
    立領先投資顧問公司、領先投資公司及豐收公司，發行穩賺
    卡，招募會員，操縱飛雅公司、力新公司、十全公司、亞銳
    士公司等股價時，重操舊業，分擔下單、交割股款等業務，
    嗣於92年9月4日起至同月8日止，因鄒勝已無力交割股款而
    發生連續違約交割事件，被告癸○○就同案被告鄒勝以上開
    方式操縱飛雅公司、力新公司、十全公司及亞銳士公司之股
    票價格等節，確有概括之犯意聯絡與行為分擔，殆無疑義。
    被告癸○○之辯護人以被告癸○○至多僅可能參與飛雅公司
    第二階段炒作期間（即91年12月25日至92年9月8日），並無
    連續犯可言，容有誤會，自無足採。
  (5)綜上，被告癸○○以前開人頭證券交易帳戶下單買賣股票，
    於盤後收受股票成交情形回報單，並保管部分人頭帳戶之銀
    行帳戶存摺、集保帳戶存摺、印章之行為，被告丙○○擔任
    領先投資公司董事，且提供其證券交易帳戶供男友即同案被
    告鄒勝下單買賣飛雅公司等股票使用，並進而向其友人徐薏
    涵、何惠妹等人借用渠等證券交易帳戶供同案被告鄒勝下單
    買賣前開飛雅公司等股票之行為，足認被告癸○○、丙○○
    確有與共同被告鄒勝共同違反上開證券交易法之犯意聯絡與
    行為分擔，被告癸○○、丙○○辯稱未參與鄒勝炒作飛雅公
    司等股價行為云云，均顯係犯後飾卸之詞，均不足採。
  3.至關於被告乙○○、丑○○辯稱：渠均不知道鄒勝意圖炒作
    飛雅公司股價云云。惟查被告乙○○、丑○○先後於92年3
    、4間，分別擔任豐收公司之副總經理、副理及經理乙職，
    負責向不特定人推銷「穩賺卡」，而依卷附「穩賺專案」資
    訊會員卡說明書之內容記載：「……投資金額以每口／單位
    新臺幣20萬元計，單一投資人投資上限為5口／單位，每期
    投資獲利至少為１０﹪，期滿結束未達獲利標準時，即視同虧
    損，本專案將負責確保會員權益。……辦法：一、會員每期
    繳交每口／單位，資訊服務費用新臺幣2 萬元整。本專案將
    派專人為您規劃投資標的，並隨時以電話通知買賣時點或變
    更投資標的以確保會員獲利。……三、參與本專案期間投資
    人必須完全遵照本專案理財專員的指示進行投資活動，本專
    案方能確保您的投資報酬率，並於獲利未達標準時予以補償
    。……施行：投資者：（在保證投資獲利專案活動期間）每
    單位投資新臺幣20萬元整（保證額度），每期繳交服務費用
    新臺幣2 萬元整。參與投資計畫期間，由『穩賺專案』指派
    服務人員全程指導進場標的、時間與價位。投資期限以開始
    服務日期期算至2 個月期滿為止，期滿結算如有虧損（未賺
    達新臺幣2 萬元以上視為虧損），由『穩賺專案』以現金方
    式1 次補足，並不限定需繼續參與本計計劃」，顯見被告乙
    ○○、丑○○就參加穩賺卡之會員「必須完全遵照本專案理
    財專員的指示進行投資活動，本專案方能確保您的投資報酬
    率，並於獲利未達標準時予以補償」乙節早已知悉，此由證
    人即同案被告鄒勝前開於原審審理時證述經營豐收公司期間
    主要向客戶推薦之股票為飛雅公司等節（見原審卷(三)第13至
    23頁、第25頁、第26至27頁），即被告乙○○、丑○○於調
    查局北機組調查時亦均供認任職期間，公司指示客戶購買之
    股票只有飛雅公司乙支等語可明。是被告乙○○、丑○○就
    同案被告鄒勝發行「穩賺卡」，招募會員，意圖藉會員資金
    ，操縱飛雅公司股票價格牟利等情，顯已明知，渠等竟仍為
    賺取業務獎金而參與推行「穩賺卡」業務，堪認被告乙○○
    、丑○○2人確有與同案被告鄒勝共同以上開方式操縱飛雅
    公司之股票價格牟利之犯意聯絡及行為分擔無訛。被告乙○
    ○、丑○○辯稱不知鄒勝意圖炒作飛雅公司股價云云，均無
    足採。
  (八)再同案被告鄒勝於92年9 月4 、5 、8 及9 日等4 個營業日
    ，由其親自或委由被告癸○○先以電話委託不知情之各該證
    券股份有限公司營業員，以丁○○、鄒官羽、李有福、丙○
    ○、李玉如名義，向櫃買中心報價委託買進犯罪事實貳、一
    所示飛雅公司股票，且於92年9 月8 日，在上開豐收公司內
    ，由同案被告鄒勝先指示被告乙○○，再由被告乙○○指示
    被告丑○○後，由被告乙○○、丑○○分別或共同向湯彩雲
    、甲○○、張俊茂、劉素嬌、徐運聰、庚○○、紀榮春、蕭
    志聖、鄭越鵬、壬○○等人借用其等所使用之證券交易帳戶
    ，同案被告鄒勝並保證屆期支付款項交割，同案被告湯彩雲
    及證人甲○○、張俊茂、劉素嬌、徐運聰、庚○○、紀榮春
    、蕭志聖、鄭越鵬、壬○○等人旋即均以電話委託不知情之
    各該證券股份有限公司營業員，分別使用陳恩寶、甲○○、
    張俊茂、劉素嬌、徐運聰、庚○○、紀榮春、林麗鳳、蕭志
    江、鄭越鵬、壬○○等人名義，向櫃買中心報價委託買進犯
    罪事實貳、二所示飛雅公司股票，嗣同案被告鄒勝、被告丙
    ○○、癸○○、乙○○、丑○○及湯彩雲、甲○○、張俊茂
    、劉素嬌、徐運聰、庚○○、紀榮春、蕭志聖、鄭越鵬、壬
    ○○等人均明知其等前開委託不知情之各該證券股份有限公
    司營業員，向櫃買中心分別報價委託買進之飛雅公司股票，
    均業經有人承諾接受報價，仍未依規定按期於各該股票交割
    日（即92年9 月8 日、9 月9 日及9 月10日）前繳納股款以
    履行交割義務；其中李玉如於長利證券復興分公司違約金額
    00000000元、丁○○於元富證券松德分公司違約金額000000
    00元、李有福於倍利證券城中分公司及長利證券復興分公司
    違約金額00000000元及丙○○於三陽證券城中分公司違約金
    額0000000元等4人之違約交割鉅大，前開16個人頭證券交易
    帳戶違約交割金額總計達00000000元，經前開各該證券公司
    依規定分別向櫃買中心申報違約交割後，致使飛雅公司之股
    票價格連續於92年9月9日以跌停板26元作收（成交量為78仟
    股）、於92年9月10日以跌停板24.2元作收（成交量為4千股
    ）、於92年9月12日以跌停板之22.6元作收（成交量為27千
    股），嚴重影響證券市場之交易秩序，造成投資人損失等事
    實，均為被告4 人所不否認，並有飛雅公司投資人或集團交
    易明細表、元富證券松德分公司92年9 月4 日客戶丁○○、
    李玉如委託買賣之電話錄音譯文、證券商申報客戶違約資料
    表、世華銀行存摺、建弘證券大稻埕分公司證券交易- 經濟
    業務系統成交回報歷史查詢、建弘證券公司買進委託書、大
    昌證券公司買進委託書、元富證券公司集保公司普通暨期貨
    違約估告資料報表、元富綜合證券公司交易系統分戶歷史帳
    列印資料、世華聯合商業銀行活期儲蓄存款存摺、三陽證券
    公司買進委託書、中信證券公司當日賣出委託書、中信證券
    公司當日買進委託書、證券公司客戶餘額資料查詢單、中國
    信託商業銀行證券交割存摺、投資人委託買賣股票資料表、
    投資人買賣上櫃有價證券交易資料表、證券商申報客戶違約
    資料表、大昌證券公司買賣報告書等前開違約交割相關書證
    在卷可考，自堪認為真實。
  (九)被告丙○○雖辯稱：伊只提供及借別人帳戶予鄒勝使用，並
    要鄒勝不能做違法的事，伊未參與公司經營，亦非為自己而
    下單買入股票之證券投資人，應無須負擔買入股票之資金籌
    措及交割義務云云；被告癸○○亦辯稱：伊僅於92年9 月4
    日依鄒勝指示以丁○○帳戶下單買飛雅公司股票（即丁○○
    違約交割00000000元部分），不知道鄒勝為何事後沒有繳交
    股款云云。然查：
  1.被告丙○○明知男友鄒勝實際上曾任飛雅公司董事，竟仍於
    91年間起迄92年9 月8 日間，先以提供自己名義先後成立領
    先投資公司及豐收公司，開立證券交易帳戶，提供鄒勝用以
    操縱飛雅公司、力新公司、十全公司、亞銳士公司等股價，
    嗣復提供其弟胡栩名義，成立豐收公司，發行穩賺卡，招
    募會員，繼續操縱飛雅公司股價，已如前述，且依證人丑○
    ○前開所述被告丙○○經常與鄒勝一起出現在豐收公司，伊
    等均稱呼被告丙○○為老闆娘等節，堪認其就豐收公司以銷
    售穩賺卡炒作飛雅公司股價之營運狀況及炒作股價所需資金
    之調度情形應均有所悉，詎被告丙○○預見鄒勝如大量購買
    股票，所需之資金將甚為龐大，如無足夠之資金，將造成買
    進及賣出成交之股票無法交割之後果，乃基於即令嗣後買進
    成交之股票無法交割亦不違背其本意之犯意，由鄒勝以自己
    或他人證券交易帳戶連續買進如犯罪事實欄貳之一所示之飛
    雅公司股票，並均經有人承諾接受，而不履行交割，復於92
    年9月4日違約交割事件發生後，於同年9 月7 日出面要求不
    知情之被告丑○○向所屬業務員壬○○等人借用證券交易帳
    戶，由鄒勝於同年9 月8 日先後買進飛雅公司股票，並均經
    有人承諾接受，而不履行交割等情，既已據證人即同案被告
    丑○○於調查局北機組詢問時及原審審理時證述湯彩雲、壬
    ○○、甲○○、庚○○、紀榮春、劉素嬌、徐運聰、鄭越鵬
    、張俊茂等證券交易帳戶於92年9 月8 日下單買入飛雅公司
    股票等違約交割事件，係因被告丙○○於92年9 月7 日打電
    話問伊有無業務人員證券帳戶可借用，表示公司需要借用帳
    戶下單買賣股票，伊乃於翌日即9月8日早上向業務人員湯彩
    雲、壬○○、甲○○、庚○○、紀榮春、劉素嬌、徐運聰、
    鄭越鵬、張俊茂等人表示公司擬借用帳戶買賣股票，經渠等
    同意出借自己或家人帳戶，嗣鄒勝即下達指示購買飛雅公司
    的股票及數量，由湯彩雲等人自行以電話下單，買進50至60
    張不等的飛雅公司股票，鄒勝透過乙○○告知，公司借用湯
    彩雲等人買進飛雅公司之股款，由老闆鄒勝負責，惟後來即
    發生集體違約交割事件等語在卷（見93年度他字第1578號卷
    (三)第23頁反面至25頁，原審卷(二)第257 至262 頁），核與證
    人即同案被告鄒勝於原審審理時證稱：「……（問：你後來
    為何同意幫你們公司乙○○下面的組員負擔一些賠償款？）
    因為是我叫他們買的股票，造成他們的損失」，「……（問
    ：有無下達指令（即作多飛雅公司）給乙○○，希望他跟下
    面講？）9 月8 日有」等語（見原審卷(三)第25、27頁），及
    證人即同案被告乙○○於調查局北機組詢問時及原審審理時
    以證人身分具結後證述丑○○於9 月8 日上班時告訴伊昨日
    丙○○打電話問他有無證券帳戶可借，丑○○並表示他已經
    找了幾個員工有證券帳戶可借，伊即向鄒勝報告，嗣鄒勝即
    下達指示借用前述員工證券帳戶下單買進飛雅公司股票，1
    個帳戶就下單50張，之後飛雅公司股價還是持續下跌，鄒勝
    接著並指示每個帳戶再下單加買10張，但表示會負責  的鄒
    勝後來還是沒有週轉過來，壬○○等人帳戶即發生違約交割
    事件等語（見93年度他字第1578號卷(三)第6 頁反面至10頁，
    原審卷(二)第219 至232 頁），暨證人即同案被告湯彩雲於原
    審審理時具結後證述：星期天（即92年9 月7 日）丑○○問
    伊等有沒有帳戶，92年9 月8 日早上開盤前，丑○○就說老
    闆講的，說公司要用，叫伊、劉素嬌、壬○○、庚○○、甲
    ○○、紀榮春、徐運聰等員工戶頭拿出來，伊事後知道還有
    張俊茂、鄭越鵬，在開盤前同一時間掛單買飛雅公司股票，
    伊等10幾個人就在同樣時間自己打電話下一樣張數的股票，
    每1個人價位都是掛29.9 九，掛50張，一打到跌停板半個小
    時之內，就叫伊等用跌停板價，再下單買10張，當時伊沒有
    證券戶頭，所以就用伊兒子陳恩寶的戶頭買60張的飛雅公司
    股票，伊等在下單的時候，有問丑○○交割款怎麼樣付，丑
    ○○跟乙○○都告訴伊等，錢老闆會負責，第3天（9月10日
    ），所有下單的業務都違約交割等語（見原審卷(三)第4 至11
    頁，原審卷(二)第257 至262 頁）及證人即豐收公司員工壬○
    ○、庚○○、甲○○、劉素嬌等人分別於原審審理時具結後
    先後證述92年9月8日為何會買飛雅公司股票係因為那天丑○
    ○說老闆要借用戶頭，並稱老闆會準備好錢，後來就打電話
    下單以一定價格買50張或60張飛雅公司股票等語（分見原審
    卷(三)第108 至114 頁、第115 至118 頁、第121 至124 頁、
    第125 至126 頁）互核大致相符。綜上，被告丙○○既對炒
    作飛雅公司股價之營運狀況及炒作股價所需資金之調度情形
    有所知悉，對同案被告鄒勝於92年9 月4 日大量買進如犯罪
    事實欄貳之一(一)之飛雅公司股票，所需資金龐大，如無足夠
    之資金，將造成無法交割之後果，應已有認識，復於92年9
    月4 日違約交割事件發生後，仍於同年9 月7 日出面要求同
    案被告丑○○向所屬業務員壬○○等人借用證券交易帳戶，
    由同案被告鄒勝先後於同年9 月8 日9 日，連續買進飛雅公
    司股票，企圖護盤，嗣於交割日後未能履行交割義務，堪認
    被告丙○○確有與同案被告鄒勝共同違反對於在證券商營業
    處所買賣之有價證券，不得在證券商營業處所報價，業經有
    人承諾接受而不履履行交割，足以影響市場秩序之規定之不
    確定故意之犯意聯絡與行為分擔無疑。
  2.再被告癸○○供稱伊僅於92年9 月4 日幫被告鄒勝以丁○○
    帳戶下單1 次云云（見93年度他字第1578號卷(二)第125 頁反
    面至128 頁、第131 頁），固與證人即同案被告鄒勝於原審
    審理時證稱癸○○僅幫伊下單1 次等語相符。然查，被告癸
    ○○依其兄鄒勝指示，以丁○○元富帳戶下單交易之情形不
    只1 次乙節，已據其於調查局北機組調查時供認在卷（見93
    年度他字第1578號卷(二)第125 頁反面至128 頁、第131 頁）
    ，是被告癸○○所述僅幫被告鄒勝下單1 次乙節是否屬實，
    即非無疑。次查，被告癸○○於其兄鄒勝設立領先證券投資
    顧問公司及領先投資公司，操縱飛雅公司、力新公司、十全
    公司及亞銳士公司之股價，嗣並設立豐收公司，發行穩賺卡
    ，招幕會員，繼續操縱飛雅公司股價等情，顯然自始知悉並
    參與其中，負責整理會員資料及開立發票、存匯款、稅務申
    報等會計業務，其間亦幫忙鄒勝下單，復於92年8 月間戊○
    ○不再幫忙交割股款後，兼理交割股款等股票交易工作等情
    ，既已如前述，則被告癸○○既負責公司存匯款及交割股款
    等會計業務，自對豐收公司以銷售穩賺卡炒作飛雅公司股價
    之營運狀況及炒作股價所需資金之調度情形應無不知之理，
    堪認其對鄒勝如大量購買股票，所需之資金將甚為龐大，如
    無足夠之資金，將造成買進及賣出成交之股票無法交割之後
    果，客觀上應能預見，竟仍基於即令嗣後買進成交之股票無
    法交割亦不違背其本意之犯意，由鄒勝連續以如犯罪事實欄
    貳之一、二所示人頭帳戶買進飛雅公司股票，並均經有人承
    諾接受，而不履行交割，堪認被告癸○○就同案被告鄒勝以
    上開方式操縱飛雅公司股票價格，致發生上開違約交割事件
    等節，亦有犯意聯絡及行為分擔無疑。被告辯稱伊不知道鄒
    勝為何事後沒有繳交股款云云，顯係犯後飾卸之詞，要無足
    採。被告癸○○辯稱伊僅有1 次違約交割行為，無連續犯適
    用之餘地云云，容屬誤會，並無可採。
  (十)綜上所述，本件事證已臻明確，被告癸○○、丙○○、乙○
    ○、丑○○犯行均堪認定，應予依法論科。
二、按行為後法律有變更者，適用行為時之法律。但行為後之法
    律有利於行為人者，適用最有利於行為人之法律，刑法第2
    條第1 項定有明文（刑法第2 條係規範行為後法律變更所生
    新舊法律比較適用之準據法，是刑法第2 條本身雖經修正，
    但該條文既屬適用法律之準據法，本身尚無比較新舊法之問
    題，應逕適用裁判時之刑法第2 條規定以決定適用之刑罰法
    律）。又比較時應就罪刑有關之共犯、未遂犯、想像競合犯
    、牽連犯、連續犯、結合犯，以及累犯加重、自首減輕暨其
    他法定加減（如身分加減）與加減例等一切規定，綜其全部
    罪刑之結果而為比較（最高法院95年第8 次刑事庭會議決議
    參照）。查被告行為後，刑法第33條第5 款有關罰金之最低
    數額、第28有關共犯等規定，業於94年2 月2 日修正公布，
    自95年7 月1 日起施行，茲就比較情形分述如下：
  (一)被告行為後，證券交易法第155 條業於95年1 月11日修正公
    布，其中第1 項第1 款關於「在集中交易市場報價，業經有
    人承諾接受而不實際成交或不履行交割，足以影響市場秩序
    者」，修正為「在集中交易市場委託買賣或申報買賣，業經
    成交而不履行交割，足以影響市場秩序」，並增列第5 款「
    意圖造成集中交易市場某種有價證券交易活絡之表象，自行
    或以他人名義，連續委託買賣或申報買賣而相對成交」，而
    將原第5 款「意圖影響集中交易市場有價證券交易價格，而
    散布流言或不實資料」移列第6 款，原第6 款「直接或間接
    從事其他影響集中交易市場有價證券交易價格之操縱行為」
    移列第7 款，第4 款則未修正；而同法第171 條亦於93年4
    月28日修正公布，同年月30日生效，其中關於違反前開第15
    5 條第1 項之處罰規定，除由原條文第1 款移列至同條第1
    項第1 款外，法定刑亦由「7 年以下有期徒刑，得併科新臺
    幣3 百萬元以下罰金」，修正為「3 年以上10年以下有期徒
    刑，得併科新臺幣1 千萬元以上2 億元以下罰金」（嗣於95
    年5 月30日雖再度修正公布，並自同年7 月1 日始施行，然
    其中除配合刑法修正，而將該條第3 項、第4 項「共犯」文
    字修正為「正犯或共犯」外，其餘均未修正，而關於違反第
    155 條第1 項之處罰規定（即證券交易法第171 條第1 項）
    並未變更，實質上並無法律效果及行為可罰性範圍之變更）
    ，經比較新、舊法結果，行為時即93年4 月28日修正公布前
    之舊法規定，對被告等較為有利，自應依刑法第2 條第1 項
    前段規定，自應適用有利於被告等之行為時法。
  (二)刑法第33條第5 款有關罰金之最低數額部分，刑法分則編各
    罪所定罰金之貨幣單位原為銀元，修正前刑法第33條第5 款
    規定：「罰金：（銀元）1 元以上」，而銀元與新臺幣間之
    折算，依現行法規所定貨幣單位折算新臺幣條例規定，以銀
    元1 元折算新臺幣3 元；修正後刑法第33條第5 款則規定：
    「罰金：新臺幣1 千元以上，以百元計算之」；經比較修正
    前、後之規定，修正後刑法第33條第5 款所定罰金之最低數
    額，較之修正前提高，自以修正前刑法第33條第5 款規定有
    利於被告。
  (三)刑法第28條有關共犯之規定，修正前第28條規定：「二人以
    上共同實施犯罪之行為者，皆為正犯」，修正後則規定：「
    二人以上共同實行犯罪之行為者，皆為正犯」，亦即修正後
    規定，係將原來共同正犯之共同「實施」犯罪，改為共同「
    實行」犯罪，剔除完全未參與犯罪相關行為「實行」之「陰
    謀共同正犯」及「預備共同正犯」，是修正後之共同正犯之
    可罰性要件之範圍業已限縮，乃屬行為可罰性要件之變更，
    自應比較新舊法，惟本案被告等人係共同為上開違反證券交
    易法之犯罪行為，不論適用修正前、後之刑法第28條規定，
    被告等人均應成立共同正犯，經比較修正前、後之規定，對
    被告等人並無不利。
  (四)刑法第56條連續犯之規定業經刪除，則被告等之數犯罪行為
    ，於新法施行後，應予分論併罰。此刪除雖非犯罪構成要件
    之變更，但顯已影響行為人刑罰之法律效果，自屬法律有變
    更，新舊法比較之結果，仍應適用較有利於被告等之行為時
    法律即舊法論以連續犯。
  (五)刑法第51條第5 款原規定：「五、宣告多數有期徒刑者，於
    各刑中之最長期以上，各刑合併之刑期以下，定其刑期。但
    不得逾20年。」修正為：「五、宣告多數有期徒刑者，於各
    刑中之最長期以上，各刑合併之刑期以下，定其刑期。但不
    得逾30年」，比較新、舊法結果，修正後刑法並未較有利於
    被告等。
  (六)綜合上述各條文修正前、後之比較，可知依修正前、後之規
    定，修正後之罰金最低數額，較修正前提高，顯然不利於被
    告，就共犯之部分則以修正前、後之規定於被告並無影響，
    揆諸前揭最高法院決議所揭示之罪刑綜合比較原則，依刑法
    第2 條第1 項前段之規定，應整體適用行為時即修正前之規
    定。
三、核被告4 人就犯罪事實壹、一及二所述在證券商營業處所買
    賣、炒作飛雅公司股票之行為，及被告癸○○、丙○○就犯
    罪事實壹、四至六所述在證券商營業處所買賣、炒作十全公
    司、力新公司及亞銳士公司股票之行為，均係違反行為時即
    93年4 月28日修正前證券交易法第155 條第2 項、第1 項第
    4 款之對於在證券商營業處所買賣之有價證券，不得有意圖
    抬高或壓低證券商營業處所某種有價證券之交易價格，自行
    及以他人名義，對該有價證券，連續以高價買入或低價賣出
    之規定罪，應依同法第171 條第1 款規定論處（公訴意旨雖
    未敘及被告癸○○、丙○○炒作十全公司、力新公司及亞銳
    士公司股票等部分事實，然該部分既與前開論罪科刑之犯罪
    事實壹、一至二之被告癸○○、丙○○炒作飛雅公司股票部
    分有連續犯之裁判上一罪關係，自為本件審理所及。另臺灣
    臺北地方法院檢察署以93年度偵字第19238 號、94年度偵字
    第1339號及臺灣板橋地方法院檢察署95年度偵字第15804 號
    等案併辦部分，與本案之犯罪事實同一，亦應併予審理，附
    此敘明）。又被告丙○○、癸○○就犯罪事實貳之違約交割
    行為，均係違反同法第155 條第2 項、第1 項第1 款之對於
    在證券商營業處所買賣之有價證券，不得在證券商營業處所
    報價，業經有人承諾接受而不履行交割，足以影響市場秩序
    之規定罪，亦應依同法第171 條第1 款規定處斷。公訴意旨
    認被告所為係違反證券交易法第155 條第1 項第1 款、第4
    款等規定，尚有誤認（按於證券商營業處所買賣有價證券，
    不得有在證券商營業處所報價，業經有人承諾接受而不實際
    成交或不履行交割，足以影響市場秩序之行為，被告行為時
    之證券交易法第155 條第2 項、第1 項第1 款定有明文。被
    告癸○○、丙○○所犯上開二罪，犯意各別，行為互殊，應
    予分論併罰。公訴意旨雖認被告癸○○、丙○○所犯上開2
    罪具有方法行為與目的行為之牽連關係，惟按刑法第55 條
    規定所指牽連犯，係指行為人意念中欲犯某罪，而其實施之
    方法或結果，另犯其目的行為以外之他罪名而言，此牽連關
    係之有無，不以行為人主觀犯意為準，應參酌行為時客觀事
    實以為決定，即數行為之間，其犯意應連貫外，在客觀上認
    其方法或結果行為，與犯罪之目的行為，有不可分離之直接
    密切關係，始為牽連犯（最高法院87年度臺非字第258 號、
    89年度台上字第2099號等判決意旨參照），本件被告癸○○
    、丙○○所犯上開2 罪，在客觀上並不具有直接而密切之不
    可分離關係，且炒作股票並非要以違約交割為方法，違約交
    割亦非係炒作股票之結果，前開公訴意旨於法顯有未合。又
    本件飛雅公司、十全公司、力新公司及亞銳士公司等股票係
    一般所稱之上櫃股票，非上市股票，故係於證券商營業處所
    買賣，非於證券交易所買賣），然因違反證券交易法第155
    條第1 項或同條第2 項之規定，均應依同法第171 條第1 款
    規定處斷，尚不生變更起訴法條之問題，附此敘明。被告丙
    ○○、癸○○利用不知情之證券經紀商營業員，向櫃檯買賣
    中心報價，經有人承諾接受而不履行交割，並足以影響市場
    秩序，應成立證券交易法第171 條第1 款之罪之間接正犯（
    最高法院90年度台上字第6962號、91年度台上字第5205號等
    判決意旨參照）。被告癸○○、丙○○、乙○○、丑○○與
    同案被告鄒勝、湯彩雲、甲○○、張俊茂、劉素嬌、徐運聰
    、蕭志聖、鄭越鵬、壬○○、庚○○、紀榮春、陳立豪、倪
    素貞、官有寶、林淑瑜、許素月、郭金治、璩祖善、施巨瑞
    、吳美英、倪佳琪、陳春梅、劉張玉華、陳鴻蓮、黃智權、
    井李桂仙、韋德華、楊淑珺、戴郁珊、艾昱均、周紹金、沈
    嘉銘、劉俊廷、何志強、林靜芳、嚴婉玲、李采鴻、郭淑英
    等人間，就前揭以穩賺卡炒作飛雅公司股價等犯行，被告癸
    ○○、丙○○與同案被告鄒勝就炒作力新公司股票、十全公
    司股票、亞銳士公司股票等犯行，被告癸○○、丙○○與同
    案被告鄒勝間，就前揭違約交割犯行，均有犯意聯絡及行為
    之分擔，皆為共同正犯。被告癸○○、丙○○先後多次高進
    低出炒作股價、違約交割等犯行，均時間緊接，方法相同，
    且各觸犯構成要件相同之罪名，顯係各基於概括犯意為之，
    應依連續犯之規定，論以一罪，並加重其刑。至證券交易法
    第155 條第1 項第4 款規定：對於在證券交易所上市之有價
    證券，不得有「意圖抬高或壓低集中交易市場某種有價證券
    之交易價格，自行或以他人名義，對該有價證券，連續以高
    價買入或以低價賣出」之行為，原即以「連續」行為，為其
    犯罪構成要件，從而對於同一種有價證券，犯罪行為人必須
    符合上開要件而有「連續」行為時，始與該罪之構成要件相
    當，並僅成立單純一罪，不能再依刑法第56條規定論以連續
    犯（最高法院87年度台上字第2678號、90年度台上字第431
    號等判決意旨參照）。被告乙○○、丑○○均係對於同一種
    有價證券即飛雅公司股票自行及以他人名義，對該有價證券
    ，連續以高價買入，依前開之說明，被告乙○○、丑○○2
    人所為應僅成立違反行為時證券交易法第155 條第2 項、第
    1 項第4 款規定之單純一罪。又被告4 人均係於96年4 月24
    日前犯本件違反證券交易法之犯行，且所處之刑均未逾1 年
    6 月，應依中華民國九十六年罪犯減刑條例第2 條第1 項第
    3 款之規定減其宣告刑二分之一。
四、原審經審理結果，認被告4 人罪證明確，均予論科，固非無
    見。惟查：(一)本案被告丙○○、癸○○與同案被告鄒勝共同
    基於違反對於在證券商營業處所買賣之有價證券，不得在證
    券商營業處所報價，業經有人承諾接受而不履履行交割，足
    以影響市場秩序之規定之間接故意之犯意聯絡與行為分擔，
    參與本案，已如前述；原審認被告2 人係屬直接犯意，與本
    院之認定不同；(二)又93年4 月28日修正前證券交易法第155
    條第1 項固分別定有第1 、3 、4 、5 、6款等學理上所謂
    「反操縱條款」規定，違反者，應依同法第171 條規定處罰
    ；且前開第1 、3 、4 、5 款規定，係屬不同操縱行為類型
    之例示性質，至第6 款規定，則為操縱行為類型之概括規定
    ，避免類此操縱行為因囿於例示行為類型之不足而生掛漏，
    是如行為人違反「反操縱條款」規定之行為已屬前開第1 、
    3 、4 、5 款規定之行為類型，即無再以其行為亦違反第6
    款之規定，而依想像競合犯之規定從一重處斷之餘地。查本
    件被告4 人藉銷售穩賺卡，招募會員，集資炒作飛雅股票，
    應僅係違反上開第4 款操縱行為之規定，尚無同時違反前開
    第6 款之直接從事其他影響證券商營業處所買賣某種有價證
    券交易價格之操縱行為者規定之餘地。原審認被告4 人從事
    穩賺卡銷售之行為，已同時違反前開證券交易法第155 條第
    2 項、第1 項第6 款之直接從事其他影響證券商營業處所買
    賣某種有價證券交易價格之操縱行為者之規定，應依同法第
    171 條第1 款規定處斷，其法則之適用，自有未洽。(三)本件
    尚無積極證據足認被告乙○○、丑○○就前開湯彩雲等10人
    違約交割部分之犯行（詳下述）有所涉入，原審認被告乙○
    ○、丑○○亦參與共犯，與本院之認定不同。被告4 人提起
    上訴，否認犯行，除前開被告乙○○、丑○○所涉湯彩雲等
    10人違約交割部分外，雖均無理由，惟原判決既有前述瑕疵
    ，自難以維持，應由本院予以撤銷改判。爰分別審酌被告癸
    ○○前曾因違反證券交易法案件，經判處罪刑確定在案，被
    告丙○○、乙○○均無前科，素行尚好，及被告4 人均年值
    青壯，竟均不思正道取財，意圖影響證券商營業處所有價證
    券之交易價格，而連續高價買入或低價賣出，破壞集中交易
    市場之交易安全，且被告丙○○、癸○○多次違約交割金額
    達00000000元，對證券市場之交易秩序危害非輕，犯後仍飾
    詞狡辯，冀圖卸責，惟被告4 人尚非始作俑者，僅居於從屬
    地位，暨其犯罪之動機、目的、手段、品行、智識程度、犯
    罪所生危害等一切情狀，分別改量處如主文所示之刑，且依
    中華民國九十六年罪犯減刑條例第2 條第1 項第3 款規定，
    減為二分之一，並就告丙○○、癸○○所處罪刑部分，定其
    應執行之刑，以資懲儆。
五、另公訴意旨略以：被告乙○○、丑○○除涉犯前開違反證券
    交易法第155 條第1 項第4 款之規定，復於92年9 月458 及
    9 日共4 個營業日，向部屬甲○○等10人借用證券帳戶，提
    供鄒勝使用，同時下單買入飛雅公司股票，惟前開人頭帳戶
    因存款不足，於同年9 月8 、9 及10日陸續發生違約交割，
    併同鄒勝借用之其他人頭戶，金額共達00000000元，造成飛
    雅公司股價連續多日以跌停板收市，嚴重影響證券市場秩序
    ，造成投資人損失。因認被告乙○○、丑○○亦與鄒勝共犯
    違反證券交易法第155 條第1 項第1 款規定之罪。然查：:
  (一)按犯罪事實應依證據認定之，無證據不得認定犯罪事實，不
    能證明被告犯罪者，應諭知無罪之判決，刑事訴訟法第154
    條第2 項、第301 條第1 項分別定有明文。又犯罪事實之認
    定，應憑證據，如未能發現相當證據，或證據不足以證明，
    自不能以推測或擬制之方法，作為裁判基礎；且認定犯罪事
    實所憑之證據，雖不以直接證據為限，間接證據亦包括在內
    ，然而無論直接證據或間接證據，其為訴訟上之證明，須於
    通常一般之人均不致有所懷疑，而得確信其為真實之程度者
    ，始得據為有罪之認定，倘其證明尚未達到此一程度，而有
    合理之懷疑存在而無從使事實審法院得有罪之確信時，即應
    由法院為諭知被告無罪之判決（最高法院40年台上字第86號
    、76年台上字4986號判例意旨參照）。再檢察官對於起訴之
    犯罪事實，仍應負提出證據及說服之實質舉證責任，倘其所
    提出之證據，不足為被告有罪之積極證明，或其指出證明之
    方法，無從說服法院以形成被告有罪之心證，基於無罪推定
    之原則，自應為被告無罪判決之諭知（最高法院92年度台上
    字第128 號判例意旨參照）。
  (二)公訴人認被告乙○○、丑○○涉有此部分犯罪，無非係以被
    告乙○○、丑○○之供述、同案被告鄒勝之自白、證人子○
    ○之證述，並有財團法人中華民國證券櫃檯買賣中心92年9
    月30日（92）證櫃交字第29952 號函：飛雅公司股票於91年
    12月25日至92年9 月8 日期間之交易意見書、世華聯合商業
    銀行營業部、世貿分行、忠孝分行、新生分行、中山分行、
    萬通商業銀行營業部及板信商業銀行營業部相關帳戶明細表
    、轉帳傳票資料及資金流向表等為其論據。
  (三)訊據上訴人即被告乙○○、丑○○矢口否認有公訴人所指該
    部分之犯行，被告丑○○辯稱：上開違約交割部分係因丙○
    ○於92年9 月7 日打電話要伊向業務人員借用帳戶下單買股
    票，伊只是傳達指令而已，同仁是否同意，可以自己做決定
    ，伊未參與等語。被告乙○○辯稱：92年9 月8 日丑○○跟
    伊講有借到戶頭，要伊跟鄒勝報告一下，因老闆這邊有些戶
    頭無法下單，伊有問張俊茂、鄭越鵬有無戶頭可以使用，要
    他們下單買進飛雅公司股票，伊未參與鄒勝違約交割部分犯
    行等語。查:
  1.公訴人所指上開同案被告湯彩雲及甲○○、張俊茂、劉素嬌
  、徐運聰、庚○○、紀榮春、蕭志聖、鄭越鵬、壬○○等10人
    證券交易帳戶於92年9 月8 日各買進50張或60張飛雅公司股
    票，係被告乙○○、丑○○依同案被告鄒勝指示，分別或共
    同向湯彩雲等人借用其本人或家屬之證券交易帳戶，由湯彩
    雲等人自行下單所為，鄒勝並保證屆期支付股款交割等節，
    業據證人即同案被告鄒勝於原審審理時證稱：「……（問：
    你後來為何同意幫你們公司乙○○下面的組員負擔一些賠償
    款？）因為是我叫他們買的股票，造成他們的損失」，「…
    …（問：有無下達指令（即作多飛雅公司）給乙○○，希望
    他跟下面講？）9 月8 日有」等語在卷（見原審卷(三)第25、
    27頁），核與證人即同案被告湯彩雲於原審審理時具結後證
    述：星期天（即92年9 月7 日）丑○○問伊等有沒有帳戶，
    但沒說要借，92年9 月8 日早上開盤前，丑○○就說老闆講
    的，說公司要用，叫伊、劉素嬌、壬○○、庚○○、甲○○
    、紀榮春、徐運聰等員工戶頭拿出來，伊事後知道還有張俊
    茂、鄭越鵬，在開盤前同一時間掛單買飛雅公司股票，伊等
    10 幾 個人就在同樣時間自己打電話下一樣張數的股票，每
    1 個人價位都是掛29.9九，掛50張，一打到跌停板半個小時
    之內，就叫伊等用跌停板價，再下單買10張，當時伊沒有證
    券戶頭，所以就用伊兒子陳恩寶的戶頭買60張的飛雅公司股
    票，伊等在下單的時候，有問丑○○交割款怎麼樣付，丑○
    ○跟乙○○都告訴伊等，錢老闆會負責，第3 天（9 月10日
    ），所有下單的業務都違約交割，證券公司都在找伊等這些
    違約交割戶，丑○○跟伊等一群人講錢沒有了，伊有找乙○
    ○確認，乙○○帶伊等去領先公司見老闆，最後老闆鄒勝出
    面說因為是他叫伊等下單的，所以說要拿房子抵押貸款付違
    約金額等語（見原審卷(三)第4 至11頁，原審卷(二)第257 至26
    2 頁）及證人即豐收公司員工壬○○、庚○○、甲○○、劉
    素嬌等人分別於原審審理時具結後先後證述在卷（證人壬○
    ○證述：「……（問：92年9 月8 日為何會買飛雅公司股票
    ？）因為那天我們丑○○經理跟我們這組成員說老闆要借用
    我們的戶頭，……他說放心老闆借用一下，老闆不會害你，
    我說沒有那麼多錢買股票，丑○○說放心，老闆錢都準備好
    ，丑○○當時就說29.9元買50張，後來我們就打電話下單」
    ，「……同1 天還在盤中時，丑○○有叫我們再買10張」，
    「……（問：這些錢有無交割？）……丑○○說沒有問題，
    但是隔天還未進帳，大家才在緊張，我們沒有想到買股票沒
    有付錢」等語；證人甲○○證述：「……（問：92年9 月8
    日丑○○怎麼叫你買股票？）當天我到公司，丑○○問我有
    無股票帳戶，我說有，……沒多久，丑○○就叫我下單，買
    飛雅公司股票50張，我說這麼多張，交割款誰準備，他說公
    司老闆會準備」，「（問：他有無告訴你50張要多少價位買
    ？）有講價位……」，「……當時乙○○、丑○○2 人都在
    場」，「……（問：你當時有錢交割股票嗎？）沒有，所以
    ……我們這些人都違約交割，所以我們都去找鄒勝，後來乙
    ○○就開了廂型車去見鄒勝，見鄒勝後，他就安慰我們，說
    他有房子可以賣掉，他還把地契拿給我們看，……後來是乙
    ○○帶我們去券商作協調」「乙○○有跟我簽協議書，他說
    他會負責……」，「……（問：有無看過丙○○？）有，…
    …鄒勝的妹妹有在公司工作……（手指被告癸○○），管財
    務」等語；證人劉素嬌證述：「……（問：92年9 月8 日是
    誰叫你買飛雅公司股票？）丑○○叫我們買的，當時乙○○
    在旁邊，他說公司錢都已經準備好了……」，「（問：你買
    幾張？）50張，價位忘記了，但丑○○有跟我們訂價……」
    ，「……（問：丑○○要你買這50張飛雅公司股票之目的？
    ）那時是說公司要跟我們借戶頭，說錢準備好，結果第3 天
    沒有給我們錢，第3 天我們就去另外1 個地方，乙○○和鄒
    勝都有在那邊，就是我們那幾個違約交割的都有去」，「（
    問：在那邊做什麼？）他拿出房契給我們看……」，「（問
    ：你們幾個人在那裡做什麼？）大家過去跟老闆要錢，他說
    錢一定會給我人……」，「事後乙○○帶我們到證券公司，
    說要幫我們跟證券公司打交道，當天乙○○有跟我們簽文件
    ，說老闆會還給我們違約交割的錢」等語；證人庚○○證述
    ：「（問：92年9 月8 日是誰叫你買飛雅公司股票？）丑○
    ○」，「（問：丑○○請你購買飛雅公司股票時，有無說明
    購買原因？）他說公司借一下戶頭」，「……（問：當時丑
    ○○要你用多少價位買進？）價位不太記得，50張」，「…
    …（問：你說乙○○從老闆房間出來，交代丑○○要你們買
    飛雅公司股票，丑○○就叫你們下單？）是，乙○○當時有
    說是老闆交代的」等語（以上分見原審卷(三)第108 至114 頁
    、第115 至118 頁、第121 至124 頁、第125 至126 頁）互
    核大致相符。綜上，堪認被告乙○○、丑○○於借用湯彩雲
    、甲○○、張俊茂、劉素嬌、徐運聰庚○○、紀榮春、蕭志
    聖、鄭越鵬、壬○○等人戶頭並要求彼等買進飛雅公司股票
    時，顯然確信豐收公司負責人鄒勝將備款辦理交割無疑。被
    告乙○○. 丑○○辯稱係依鄒勝指示向湯彩雲等人詢問有無
    帳戶可借，且鄒勝稱會負責股款交割，湯彩雲等人始同意出
    借帳戶，下單買進上開飛雅公司股票等語，可以採信。次依
    被告乙○○、丑○○於豐收公司主管業務之性質，主要係負
    責銷售穩賺卡，招募會員，集資供同案被告鄒勝炒作飛雅公
    司股票，並藉此賺取業務獎金，是被告乙○○、丑○○就主
    管業務之穩賺卡會員若干，與鄒勝共同炒作飛雅公司股票乙
    節，固如前述，難脫罪責；惟其就鄒勝炒作飛雅公司股票之
    資金調度情形及公司財務狀況，則因均非2 人主管業務，於
    無其他積極證據足認被告乙○○. 丑○○明知鄒勝已無力支
    付此部分交割款項，或均預見如大量購買股票，所需之資金
    將甚為龐大，如無足夠之資金，將造成買進及賣出成交之股
    票無法交割之後果，乃基於即令嗣後買進成交之股票無法交
    割亦不違背其本意之犯意，並依鄒勝指示，向湯彩雲等人借
    用上開帳戶，終致發生上開違約交割事件前，應認尚難徒以
    其被告乙○○、丑○○於92年3.4 月間起參與炒作飛雅公司
    股票乙節，即遽爾推認其亦有與鄒勝共犯上開違約交割犯行
    。
  4.綜上所述，本件依檢察官提出之全案事證，尚無積極證據證
    明被告乙○○、丑○○有公訴人所指違反證券交易法第155
    條第1 項第1 款之規定，而犯同法第171 條之罪之犯行，自
    應認該部分之犯行尚屬不能證明。惟檢察官認此部分與被告
    乙○○、丑○○上開論罪科刑部分，有方法與結果之裁判上
    一罪之關係，爰不另為無罪之諭知，附此敘明。
據上論斷，應依刑事訴訟法第369 條第1 項前段、第364 條、第
299 條第1 項前段，93年4 月28日修正前證券交易法第171 條第
1 款、第155 條第2 項、第1 項第1 款、第4 款，刑法第2 條第
1 項前段、第11條前段，修正前刑法第28條、第56條、第51條第
5 款，中華民國九十六年罪犯減刑條例第2 條第1 項第3 款、第
7 條 、第10條第1 項，判決如主文。
本案經檢察官田炳麟到庭執行職務。
中    華    民    國    99    年    8     月    19    日
            刑事第十四庭  審判長法  官  陳志洋
                                法  官  謝靜恒
                                法  官  謝靜慧
以上正本證明與原本無異。
如不服本判決，應於收受送達後10日內向本院提出上訴書狀，其
未敘述上訴之理由者並得於提起上訴後10日內向本院補提理由書
（均須按他造當事人之人數附繕本）「切勿逕送上級法院」。
                                書記官  陳泰寧
中    華    民    國    99    年    9     月    1     日
附錄本案論罪科刑法條全文：
93年4 月28日修正前證券交易法第155條
對於在證券交易所上市之有價證券，不得有左列各款之行為︰
一、在集中交易市場報價，業經有人承諾接受而不實際成交或不
    履行交割，足以影響市場秩序者。
二、刪除）
三、意圖抬高或壓低集中交易市場某種有價證券之交易價格，與
    他人通謀，以約定價格於自己出售，或購買有價證券時，使
    約定人同時為購買或出售之相對行為者。
四、意圖抬高或壓低集中交易市場某種有價證券之交易價格，自
    行或以他人名義，對該有價證券，連續以高價買入或以低價
    賣出者。
五、意圖影響集中交易市場有價證券交易價格，而散布流言或不
    實資料者。
六、直接或間接從事其他影響集中交易市場某種有價證券交易價
    格之操縱行為者。
前項之規定，於證券商營業處所買賣有價證券準用之。
違反前二項規定者，對於善意買入或賣出有價證券之人所受之損
害，應負賠償之責。
第二十條第四項之規定，於前項準用之。
民國93年4 月28日修正前證券交易法第171 條：
有左列情事之一者，處七年以下有期徒刑，得併科新臺幣三百萬
元以下罰金：
一  違反第二十條第一項、第一百五十五條第一項、第二項或第
    一百五十七條之一第一項之規定者。
二  已依本法發行有價證券公司之董事、監察人、經理人或受僱
    人，以直接或間接方式，使公司為不利益之交易，且不合營
    業常規，致公司遭受損害者。

司法院資訊處製作；財團法人民間司法改革基金會備份。
